臺灣高等法院刑事判決
109年度上訴字第1483號
上  訴  人  
即  被  告  莊岳霖
選任辯護人  邱奕澄律師(法律扶助律師)                    
            鄧智勇律師(法律扶助律師)
上  訴  人  
即  被  告  郭子豪
選任辯護人  郭鐙之律師(法律扶助律師)  
上  訴  人  
即  被  告  李中凱
選任辯護人  陳于晴律師
            鄭嘉欣律師(法律扶助律師)
上  訴  人  
即  被  告  房乙翔
選任辯護人  陳俊隆律師
            李長彥律師

上列上訴人因違反毒品危害防制條例案件，不服臺灣桃園地方法
院105年度訴字第456號，中華民國109年2月14日第一審判決（起
訴案號：臺灣桃園地方檢察署105年度偵字第4424號、第6123號
、第6434號、第8803號），提起上訴，本院判決如下：
    主  文
原判決撤銷。
莊岳霖犯如附表二各編號所示之罪（「參與被告欄」載有莊岳霖
姓名部分），各處如該編號「宣告罪刑」欄所示之刑。應執行有
期徒刑拾伍年。
郭子豪犯如附表二各編號所示之罪（「參與被告欄」載有郭子豪
姓名部分），各處如該編號「宣告罪刑」欄所示之刑。應執行有
期徒刑陸年。
李中凱犯如附表二各編號所示之罪（「參與被告欄」載有李中凱
姓名部分），各處如該編號「宣告罪刑」欄所示之刑。應執行有
期徒刑捌年。
房乙翔犯如附表二各編號所示之罪（「參與被告欄」載有房乙翔
姓名部分），各處如該編號「宣告罪刑」欄所示之刑。應執行有
期徒刑柒年。
沒收之宣告如附表八所示。  
    事  實
一、莊岳霖、郭子豪、李中凱、房乙翔、徐志豪（業經原審判決
    確定）、徐仕憲（經原審通緝中）及集團不詳姓名年籍成年
    成員（下稱集團不詳成員）均明知4-甲氧基安非他命、3,4-
    亞甲基雙氧安非他命、3,4-亞甲基雙氧苯基甲胺戊酮均為毒
    品危害防制條例第2條第2項第2款所列管之第二級毒品；愷
    他命、氯甲基卡西酮均為毒品危害防制條例同條項第3款所
    列管之第三級毒品，不得非法販賣、持有（第三級毒品純質
    淨重20公克以上不得持有），竟單獨基於販賣第三級毒品以
    營利之犯意或共同基於販賣第二級毒品及第三級毒品以營利
    之犯意聯絡，由莊岳霖出資購入含有上開成分之毒品，傳送
    寓含有販賣上開毒品成分之簡訊予不特定之購毒者，並提供
    如附表二所示之對外聯繫販賣毒品之行動電話予工線，由工
    線接聽購毒者之電話，俟附表二所示之購毒者聯絡附表二所
    示之工線，由工線本人或指示販毒集團成員各駕駛如附表二
    所示之交通工具前往約定地點，販賣附表二各編號所示之價
    格、數量之毒品予各該購毒者，出面進行該次交易可從中抽
    取如附表一所示之報酬，接聽工線則按日領取新臺幣（下同
    ）1,000元，其餘皆歸莊岳霖所有。
二、嗣郭子豪於105年1月31日晚間21時許，騎乘車號000-000號
    重型機車，完成附表二編號155 所示之毒品交易後，行經桃
    園市平鎮區延平路、環南路口發生車禍，為據報到場處理警
    員查獲並扣得如附表三所示之物，並由行政院海岸巡防署北
    部地區巡防局桃園機動查緝隊查緝員、桃園市政府警察局大
    園分局員警，分別於附表四至七所示之時間、地點，查獲扣
    得如附表四至七所示之物。
三、案經行政院海岸巡防署北部地區巡防局移送及桃園市政府警
　　察局大園分局報請臺灣桃園地方檢察署檢察官偵查起訴。
    理  由
壹、證據能力部分
一、按被告以外之人於審判外之言詞或書面陳述，除法律有規定
    者外，不得作為證據。又被告以外之人於審判外之陳述，雖
    不符合同法第159條之1至第159條之4之規定，但經當事人於
    審判程序同意作為證據，法院審酌該言詞陳述或書面陳述作
    成時之情況，認為適當者，亦得為證據；當事人、代理人或
    辯護人於法院調查證據時，知有第159條第1項不得為證據之
    情形，而未於言詞辯論終結前聲明異議者，視為有前項之同
    意，刑事訴訟法第159條第1項、第159條之5分別定有明文。
    本判決以下所引具傳聞性質之各項供述證據，經本院於審判
    期日提示並告以要旨後，檢察官、上訴人即被告莊岳霖、郭
    子豪、李中凱、房乙翔及其等辯護人均表示無意見而不予爭
    執，且迄言詞辯論終結前亦未有所異議，本院復查無該等證
    據有違背法定程序取得或顯不可信之外部情狀，揆諸刑事訴
    訟法第159條之5規定，應均有證據能力。
二、至本件認定事實所引用之非供述證據，並無證據證明係公務
    員違背法定程式所取得，亦無刑事訴訟法第159條之4顯有不
    可信之情況與不得作為證據之情形，且經本院於審判期日依
    法進行證據之調查、辯論，被告於訴訟上之程序權即已受保
    障，亦應有證據能力。
貳、實體部分：
一、認定犯罪事實所憑之證據及理由：
㈠、上開犯罪事實，業據被告莊岳霖、郭子豪、李中凱、房乙翔
    於原審及本院審理時坦承不諱，另被告莊岳霖、郭子豪、房
    乙翔於警詢或偵查亦坦承犯行（見後述自白減刑部分所載）
    。此外並有附表二所示之證人、購毒者之證述可佐，復有附
    表二「證據及卷證出處」欄所載之證據可參（證據詳參附表
    二「證據及卷證出處」欄所載），且有扣案如附表三至七所
    示之扣案物暨鑑定書可佐（詳參附表三至七「證據及卷證出
    處」欄所載），足認被告莊岳霖、郭子豪、李中凱、房乙翔
    之任意性之自白與事實相符，均屬可採。至於起訴書附表編
    號0504部分，業經檢察官當庭表示係誤植而予以更正刪除（
    見原審卷四第164頁反面），附此敘明。　
㈡、按販賣毒品係違法行為，亦無公定價格，可任意分裝增減份
    量及純度，且每次買賣之價格、數量，亦隨時依雙方之關係
    深淺、資力、需求量、對行情之認知、來源是否充裕、查緝
    是否嚴緊、購買者被查獲時供出來源之可能風險評估等因素
    ，而異其標準，故常機動調整，非可一概而論。從而，販賣
    之利得，除非經行為人詳細供出其販賣毒品之進價及售價，
    且數量俱臻明確外，實難察得其具體得利之實情；然販賣者
    從價差或量差中牟利，方式雖異，惟其販賣之目的在於意圖
    營利則屬同一。是舉凡有償交易，除足以反證其確係另基於
    某種非圖利本意之關係外，尚難祇因無法查悉其精確之販入
    價格，作為是否高價賣出之比較，即謂其無營利之意思而阻
    卻販賣犯行之追訴。再者，毒品之價格不低，取得不易，苟
    無利可圖，應無甘冒被查緝法辦之風險，平白無端轉讓他人
    ，而有從中賺取價差或量差以牟利之意圖（最高法院106年
    度台上字第1229號、105年度台上字第2185號、105年度台上
    字第738號判決均同此見解）。查被告莊岳霖於原審供稱：
    大包愷他命是3.6公克，每包賣2,000元，交付毒品者能拿25
    0元；小包愷他命是1.6公克，每包賣1,000元，交付毒品者
    能拿150元；毒品咖啡包每包賣800元，交付毒品者能拿200
    元；搖頭丸每顆賣500元，交付毒品者能拿100元；接聽電話
    每日可領1,000元等語（見原審卷四第226頁反面至227 頁）
    ，且被告郭子豪、李中凱、房乙翔及原審同案被告徐志豪亦
    同被告莊岳霖上開所述（見原審卷四第227頁）。參以被告
    莊岳霖、郭子豪、李中凱、房乙翔於案發時均為智識正常之
    成年人，對於毒品販賣為政府檢警機關嚴予取締之重罪，當
    知之甚稔，而被告莊岳霖等人單獨或共同與上開交易對象均
    非至親摯友，苟無利潤可圖，衡情被告莊岳霖等人應不至於
    甘冒遭查緝法辦而罹重刑之風險，堪認被告就前揭多次毒品
    交易，主觀上均有意圖營利之販賣故意甚明。　　
㈢、綜上事證明確，被告莊岳霖、郭子豪、李中凱、房乙翔如附
　　表犯行均堪認定，俱應依法論科。
二、論罪：
㈠、按行為後法律有變更者，適用行為時之法律。但行為後之法
    律有利於行為人者，適用最有利於行為人之法律，刑法第2
    條第1項定有明文。被告行為後，毒品危害防制條例第4條第
    2項、第3項、第17條第2項之規定業經修正，並經總統於109
    年1月15日公布，於同年7月15日施行。修正前毒品危害防制
    條例第4條第2規定「製造、運輸、販賣第二級毒品者，處無
    期徒刑或7年以上有期徒刑，得併科1000萬元以下罰金」，
    修正後則規定「製造、運輸、販賣第二級毒品者，處無期徒
    刑或10年以上有期徒刑，得併科1500萬元以下罰金」；修正
    前毒品危害防制條例第4條第3項規定為：「製造、運輸、販
    賣第三級毒品者，處7年以上有期徒刑，得併科新臺幣7百萬
    元以下罰金」，修正後則規定：「製造、運輸、販賣第三級
    毒品者，處7年以上有期徒刑，得併科新臺幣1千萬元以下罰
    金」，經比較新舊法結果，以修正前毒品危害防制條例第4
    條第2項、第3項之規定對被告較為有利。又修正前毒品危害
    防制條例第17條第2項規定「犯第4條至第8條之罪於偵查及
    審判中均自白者，減輕其刑」，修正後則規定「犯第4條至
    第8條之罪於偵查及歷次審判中均自白者，減輕其刑」，經
    比較新舊法結果，修正後毒品危害防制條例第17條第2項規
    定犯販賣第二級毒品罪者，須於偵查及「歷次」審判中均自
    白，方得依該條規定減輕其刑，相較於修正前除偵查中自白
    外，僅須於審判中曾經自白即可減刑之規定而言，自以修正
    前毒品危害防制條例第17條第2項之規定對被告較為有利。
    是經綜合比較後，依刑法第2條第1項前段規定，本案自應適
    用被告行為時即修正前毒品危害防制條例第4條第2項、第3
    項、第17條第2項之規定論處。　　
㈡、核：
　⒈被告莊岳霖就附表二編號5 至6 、12、15至16、24所示犯行
    ；被告李中凱就附表二編號5 、15至16所示犯行；被告房乙
    翔就附表二編號5 、24所示犯行，均係犯毒品危害防制條例
    第4 條第2 項之販賣第二級毒品及第三級毒品罪。被告莊岳
    霖、李中凱、房乙翔以一行為觸犯2罪名，為想像競合犯，
    應依刑法第55條前段規定，應從一重論以毒品危害防制條例
    第4條第2 項之販賣第二級毒品罪。
  ⒉被告莊岳霖就附表二編號1至4 、7至11、13至14、17至23、2
    5至155所示犯行；被告郭子豪就附表二編號3至4、8、10、2
    8、31、33、43至44、48、60至61、68至69、77至78、80、1
    15、121至122、129 、140至142 、148至149、152、154 至
    155所示犯行；被告李中凱就附表二編號2、7、9、11、13、
    17至18、20至21、23、27、32、37、41、45至46、57、59、
    65至66、72、90、97至101、103、107、110至111 、114 、
    117至118 、124至126 、128、133至135、146至147、150 
    至151、153至154所示犯行；被告房乙翔就附表二編號3、7 
    至8、13、26、30、33、39至41、43、46、48、55、62、64
    至65、68至69、79、81至82、85、95、101至104、109 、12
    3、129 至131、136 至137、140至141、143 、146 、148 
    、154 所示犯行均係犯毒品危害防制條例第4 條第3項之販
    賣第三級毒品罪。被告莊岳霖、郭子豪、李中凱、房乙翔、
    持有第三級毒品純質淨重20公克以上之低度行為，應為販賣
    之高度行為所吸收，不另論罪。至附表二編號149 （即起訴
    書附表2301）部分，記載工線接聽人為郭子豪，自起訴內容
    整體觀之，可認被告郭子豪在該次犯行起訴範圍，是此部分
    起訴書雖漏列被告郭子豪，惟本院應得審理，併予敘明。
㈢、就附表二所示販賣第二級毒品、第三級毒品犯行（除編號89
    為被告莊岳霖單獨犯之外），如附表二各編號「參與被告」
    欄所示被告間，有犯意聯絡及行為分擔，均為共同正犯。另
    附表二編號48、84起訴書漏未記載集團不詳成員，應予更正
    。
㈣、被告莊岳霖、郭子豪、李中凱、房乙翔就上開犯行，犯意各
    別，行為互殊，俱應分論併罰。
㈤、刑之減輕：
　　按修正前毒品危害防制條例第17條第2項規定：「犯第4 條
    至第8 條之罪於偵查及審判中均自白者，減輕其刑。」係為
    鼓勵是類犯罪行為人自白、悔過，並期訴訟經濟、節約司法
    資源而設。一般而言，固須於偵查及審判中皆行自白，始有
    適用，缺一不可。但所謂「自白」，係指被告（或犯罪嫌疑
    人）承認自己全部或主要犯罪事實之謂。其承認犯罪事實之
    方式，並不以出於主動為必要，即或經由偵、審機關之推究
    訊問而被動承認，亦屬自白。此與「自首」須於尚未發覺犯
    人之前，主動向有偵查犯罪權限之公務員或機關陳述其犯罪
    事實，進而接受裁判者不同。又訊問被告應先告知犯罪嫌疑
    及所犯所有罪名。罪名經告知後，認為應變更者，應再告知
    ；訊問被告，應與以辯明犯罪嫌疑之機會；如有辯明，應命
    就其始末連續陳述；其陳述有利之事實者，應命其指出證明
    之方法。刑事訴訟法第95條第1 款、第96條分別定有明文。
    而上開規定，依同法第100 條之2 於司法警察官或司法警察
    詢問犯罪嫌疑人時，準用之。從而，司法警察調查犯罪於製
    作警詢筆錄時，就該犯罪事實未曾詢問；檢察官於起訴前亦
    未就該犯罪事實進行偵訊，形同未曾告知犯罪嫌疑及所犯罪
    名，即逕依其他證據資料提起公訴，致使被告無從於警詢及
    偵查中辯明犯罪嫌疑，甚或自白，以期獲得減刑寬典處遇之
    機會，難謂非違反上開程序規定，剝奪被告之訴訟防禦權，
    違背實質正當之法律程序；於此情形，倘認被告於嗣後之審
    判中自白，仍不得依上開規定減輕其刑，顯非事理之平，自
    與法律規範之目的齟齬，亦不符合憲法第16條保障之基本訴
    訟權。故而，在承辦員警未行警詢及檢察官疏未偵訊，即行
    結案、起訴之特別狀況，祇要審判中自白，應仍有上揭減刑
    寬典之適用，俾符合該條項規定之規範目的（100 年度台上
    字第3692號判決意旨參照）。查被告莊岳霖、郭子豪、房乙
    翔業於警詢、偵查、原審及本院審理時自白犯行（被告莊岳
    霖偵查部分見偵字第4424號卷第61至62頁、第133至134頁；
    被告郭子豪警詢、偵查部分見偵字第6123號卷一第88至97頁
    、偵字第4424號卷第25至29、65至66、118、120至124頁；
    被告房乙翔警詢、偵查部分見偵字第6123號卷一第168至173
    頁、偵字6123號卷五第19至24、46至52頁、偵字6123號卷七
    第160至165頁、偵字第6123號卷三第53至57頁、偵字第4424
    號卷第113至117頁）。而被告李中凱則因檢察官於偵查中未
    就起訴書附表所示之各別犯行完全訊問被告李中凱，致被告
    李中凱未能於偵查中自白上揭犯罪事實，惟被告李中凱業於
    原審及本院審理時自白犯行，揆諸上開說明，被告莊岳霖、
    郭子豪、李中凱、房乙翔均應認得依毒品危害防制條例第17
    條第2項之規定，減輕其刑。
㈥、被告李中凱前因持有第三級毒品案件，經原審法院以101 年
    度壢簡字第1875號判決判處有期徒刑5月確定，於102年1 月
    14日易科罰金執行完畢，有本院被告前案紀錄表附卷可稽憑
    ，其於上開有期徒刑執行完畢後，5年以內故意再犯本件有
    期徒刑以上之刑之罪，固係累犯。惟審酌被告李中凱並未入
    監服刑，且前案所犯毒品危害防制條例之案件，核與被告李
    中凱本案所犯罪名、犯罪情節均屬不同，亦非相類似之犯罪
    ，而卷內並無確切事證，足認被告李中凱於前案後再犯本案
    ，係因對於刑罰之反應力薄弱等教化上之特殊原因，而有加
    重其最低本刑之必要，是經參酌司法院釋字第775 號解釋意
    旨，本院認經審酌本案情節後，就被告李中凱本案所犯之罪
    ，於法定刑內審酌其罪刑即已相當，並無再依刑法第47條第
    1 項規定，加重其最低本刑之必要。
㈦、按刑法第59條規定之酌量減輕其刑，必須犯罪另有特殊之原
    因與環境，在客觀上足以引起一般同情，認為即使予以宣告
    法定最低度刑，猶嫌過重者，始有其適用。此所謂法定最低
    度刑，固包括法定最低本刑；惟遇有其他法定減輕之事由者
    ，則應係指適用其他法定減輕事由減輕其刑後之最低度刑
    而言。倘被告別有法定減輕事由者，應先適用法定減輕事由
    減輕其刑後，猶認其犯罪之情狀顯可憫恕，即使科以該減輕
    後之最低度刑仍嫌過重者，始得適用刑法第59條規定酌量減
    輕其刑（最高法院100 年度台上字第744號判決意旨參照）
    。查被告等人係組成販毒集團共同販賣第二級及第三級毒品
    ，對於國民健康及社會秩序之危害甚巨，且被告等人就販賣
    第二級、第三級毒品犯行經以偵審自白之規定減輕刑度後，
    業已量處最低度之刑，尚難認有何情輕法重，而在客觀上足
    以引起一般同情而可堪憫恕之情形，自無再適用刑法第59條
    規定酌減其刑之餘地，故其等辯護人為被告等人請求援引刑
    法第59條之規定減輕刑度，尚非可採。
㈧、被告李中凱雖請求向法務部○○○○○○○○、臺北監獄函查其接見
    紀錄及在監所之情形，以及向勞工保險局調閱其勞保紀錄，
    惟此部分與其犯罪及刑法第57條應審酌之事項無涉，故本院
    認無調查之必要，併予敘明。　
三、撤銷改判之理由：
㈠、原審認被告罪證明確，予以論罪科刑，固非無見。惟查：⑴被
    告行為後，毒品危害防制條例第4條第2、第3項、第17條第2
    項已於109年1月15日修正公布，並於同年7月15日生效施行
    ，原判決未及比較新舊法之適用，尚有未洽。⑵原判決附表
    二編號41、48、150之事實認定有誤。⑶被告莊岳霖、郭子豪
    、房乙翔於警詢或偵查均有自白犯行，原審僅認定其等於審
    理中有自白犯行，容屬有誤。⑷被告李中凱之行為雖構成累
    犯，惟尚無加重其刑之必要已如上述，原審依累犯規定加重
    其刑亦有未洽。被告上訴認原審量刑過重，並請求依刑法第
    59條酌減其刑，雖均無理由，惟原判決既有上開可議之處，
    仍應由本院將原判決予以撤銷改判。 
㈡、爰審酌被告莊岳霖、郭子豪、李中凱、房乙翔等人明知毒品
    具有成癮性、濫用性，若予以流通、擴散將對社會造成嚴重
    危害，仍為牟取利益，無視國家杜絕毒品犯罪之禁令，販賣
    毒品供他人施用，助長毒品流通，對國家、社會之傷害甚鉅
    ，所為實屬不該，惟考量其等犯罪後均坦承犯行之犯後態度
    （被告各自自白情形如上所述），兼衡被告各自在集團所擔
    任之角色、犯罪之次數、犯罪所得、素行及犯罪之手段、自
    陳之職業、教育程度、家庭經濟狀況之智識程度、家庭經濟
    及生活狀況等情狀，分別量處如附表二「宣告罪刑」欄所示
    之刑，並均依法定其應執行之刑，各如主文第2項至第5項所
    示。
四、沒收：
    按刑法關於沒收之規定，先後於104 年12月30日、105 年6
    月22日經總統公布修正，依刑法施行法第10條之3 第1 項規
    定，上開修正之刑法條文自105 年7 月1 日施行。其中，修
    正後刑法第2 條第2 項增訂：「沒收、非拘束人身自由之保
    安處分適用裁判時之法律」、第38條規定：「違禁物，不問
    屬於犯罪行為人與否，沒收之。供犯罪所用、犯罪預備之物
    或犯罪所生之物，屬於犯罪行為人者，得沒收之。但有特別
    規定者，依其規定。前項之物屬於犯罪行為人以外之自然人
    、法人或非法人團體，而無正當理由提供或取得者，得沒收
    之。但有特別規定者，依其規定。前二項之沒收，於全部或
    一部不能沒收或不宜執行沒收時，追徵其價額」、第38條之
    1 規定：「犯罪所得，屬於犯罪行為人者，沒收之。但有特
    別規定者，依其規定。犯罪行為人以外之自然人、法人或非
    法人團體，因下列情形之一取得犯罪所得者，亦同：一、明
    知他人違法行為而取得。二、因他人違法行為而無償或以顯
    不相當之對價取得。三、犯罪行為人為他人實行違法行為，
    他人因而取得。前二項之沒收，於全部或一部不能沒收或不
    宜執行沒收時，追徵其價額。第一項及第二項之犯罪所得，
    包括違法行為所得、其變得之物或財產上利益及其孳息。犯
    罪所得已實際合法發還被害人者，不予宣告沒收或追徵」另
    為符合比例原則，兼顧訴訟經濟，並考量義務沒收對於被沒
    收人之最低限度生活之影響，增訂第38條之2 第2 項之過苛
    調節條款，於宣告第38條、第38條之1 之沒收或追徵在個案
    運用「有過苛之虞、欠缺刑法上之重要性、犯罪所得價值低
    微，或為維持受宣告人生活條件之必要者」，得不宣告或酌
    減之。前述修正刑法除修正或增訂犯罪所用或所得之相關沒
    收規定外，為明確規範修正後有關沒收之法律適用，因應刑
    法修正，增訂刑法施行法第10條之3 第2 項規定：「105 年
    7 月1 日前施行之其他法律關於沒收、追徵、追繳、抵償之
    規定，不再適用。」明白揭示「後法優於前法」之原則，並
    不再區分追徵與抵償。又毒品危害防制條例配合刑法修正，
    其第18條第1 項修正為：「查獲之第一、二級毒品及專供製
    造或施用第一、二級毒品之器具，不問屬於犯罪行為人與否
    ，均沒收銷燬之；查獲之第三、四級毒品及製造或施用毒品
    之器具，無正當理由而擅自持有者，均沒入銷燬之。但合於
    醫藥、研究或訓練之用者，得不予銷燬」、第19條第1 項修
    正為：「犯第4 條至第9 條、第12條、第13條或第14條第1
    項、第2 項之罪者，其供犯罪所用之物，不問屬於犯罪行為
    人與否，均沒收之」。參諸修正後刑法第11條規定：「本法
    總則於其他法律有刑罰、保安處分或沒收之規定者，亦適用
    之。但其他法律有特別規定者，不在此限」，明白揭示「特
    別法優於普通法」原則。惟105 年6 月22日修正、7 月1 日
    施行之毒品危害防制條例，有關沒收如有未規定者，仍回歸
    適用修正後刑法有關沒收之規定。依上開說明，本案應適用
    現行即修正後（以下省略「現行即修正後」）之刑法沒收專
    章及毒品危害防制條例有關沒收規定宣告沒收。茲分述如下
    ：
㈠、扣案如附表四編號2 至3 、附表七編號2 至3 所示之物，經
    鑑定為第二級毒品4-甲氧基安非他命、3,4-亞甲基雙氧安非
    他命、3,4-亞甲基雙氧苯機甲胺戊酮（見該附表編號之鑑定
    說明），均係違禁物，連同難以完全析離之盛裝前開毒品之
    塑膠袋、第三級毒品氯甲基卡西酮，應概認係屬查獲之第二
    級毒品，除檢驗用罄部分業已滅失毋庸宣告沒收銷燬外，應
    依毒品危害防制條例第18條第1 項前段規定，宣告沒收銷燬
    之。
㈡、扣案如附表三、附表四編號1 、附表五、附表七編號1 所示
    之物，經鑑定為第三級毒品愷他命、氯甲基卡西酮（見該附
    表編號之鑑定說明），均屬違禁物，連同難以完全析離之包
    裝袋，均應依刑法第38條第1 項規定宣告沒收；至因鑑驗用
    罄部分，既已滅失，則不予宣告沒收。
㈢、販賣毒品所得部分（參照附表二、附表八編號4 至8 及附件
    所載）：按有關共同正犯犯罪所得之沒收、追繳或追徵，最
    高法院向採之共犯連帶說，業經同院104 年度第13次刑事庭
    會議決議不再援用、供參考，並改採應就各人分受所得之數
    為沒收，追徵亦以其所費失者為限之見解。至於共同正犯各
    人有無犯罪所得，或其犯罪所得之多寡，應由事實審法院綜
    合卷證資料及調查所得認定之（最高法院104 年度台上字第
    2596號判決意旨參照）。查如附表二所示販賣毒品所得，交
    付毒品者依附表一所示之方式抽取報酬，工線每日報酬為1,
    000 元，另當日同時段僅有1 位專職工線（若當日同時段有
    2 位工線，因無法證明何人係專職工線，以有利被告之認定
    而未計算為工線之該日報酬），扣除上開抽取報酬及該日報
    酬後，均歸被告莊岳霖所有，而計算統計如附件犯罪所得統
    計表所示，雖均未扣案，仍皆應依刑法第38條之1 第1 項前
    段、第3項之規定，宣告沒收，於全部或一部不能或不宜執
    行沒收時，均追徵其價額。
㈣、供犯罪所用之物部分：扣案如附表四編號4、5所示之物，分
    別供本案聯繫及秤量販賣毒品所用，依毒品危害防制條例第
    19條第1項規定，不問屬於犯罪行為人與否，均宣告沒收。
    至未扣案之供與本案購毒者聯絡之0000000000門號SIM卡1張
    ，為供本案販賣毒品所用之物（上開門號為供本案何次販賣
    毒品之用，詳見附表二所示），依毒品危害防制條例第19條
    第1項規定，不問屬於犯罪行為人與否，均應沒收。惟上開
    門號SIM卡雖無證據證明確已滅失，然客觀上原物沒收之可
    能性甚低，而門號SIM 卡本身財產價值甚低，追徵其價額更
    難認有何刑法上之重要性，本院衡酌前情，爰不就上開門號
    SIM卡宣告沒收、追徵。
㈤、與本案無關部分：
    至扣案如附表四編號6 至7 、附表六、附表七編號4 至6 等
    物，與本案犯行無關，故不予宣告沒收，附此敘明。　　
據上論斷，應依刑事訴訟法第369條第1項前段、第364條、第299
條第1項前段，修正前毒品危害防制條例第4條第2項、第3項、第
17條第2項、毒品危害防制條例第18條第1 項、第19條第1 項，
刑法第2條第1項前段、第2 項、第11條、第28條、第55條，第47
條第1項、第51條第5 款、第38條第1項、第38條之1 第1 項、第
3 項、第38條之2 第2 項，判決如主文。 
本案經檢察官何嘉仁提起公訴，檢察官曾鳳鈴到庭執行職務。
中　　華　　民　　國　　109 　年　　10　　月　　13　　日
     　　　　　　 刑事第十六庭  審判長法　官  葉騰瑞
                                      法　官  莊明彰
                                      法　官  廖紋妤
以上正本證明與原本無異。
如不服本判決，應於收受送達後20日內向本院提出上訴書狀，其
未敘述上訴之理由者並得於提起上訴後20日內向本院補提理由書
（均須按他造當事人之人數附繕本）「切勿逕送上級法院」。
                                      書記官  江珮菱
中　　華　　民　　國　　109 　年　　10　　月　　13　　日

附錄本案論罪科刑法條全文：
修正前毒品危害防制條例第4條
製造、運輸、販賣第一級毒品者，處死刑或無期徒刑；處無期徒
刑者，得併科新臺幣二千萬元以下罰金。
製造、運輸、販賣第二級毒品者，處無期徒刑或七年以上有期徒
刑，得併科新臺幣一千萬元以下罰金。
製造、運輸、販賣第三級毒品者，處七年以上有期徒刑，得併科
新臺幣七百萬元以下罰金。
製造、運輸、販賣第四級毒品者，處五年以上十二年以下有期徒
刑，得併科新臺幣三百萬元以下罰金。
製造、運輸、販賣專供製造或施用毒品之器具者，處一年以上七
年以下有期徒刑，得併科新臺幣一百萬元以下罰金。
前五項之未遂犯罰之。 

附表一（交付毒品者抽取報酬方式）：
編號 毒品 數量 販賣價格 交付毒品單次分得報酬 1 愷他命 1 包（3.6 公克） 2,000 元 250 元 2 愷他命 1 包（1.6 公克） 1,000 元 150 元 3 毒品咖啡包 1 包   800 元  200 元  4 搖頭丸 1 顆        500 元   100 元  
　


附表二：
編號 參與被告 購毒者及使用門號／交易時間、地點  工線使用門號／通話或訊息聯絡時間（接聽工線成員） 交付毒品成員及使用交通工具  毒品種類／交易價格（新臺幣）  證據及卷證出處 宣告罪刑 1 --0101︿起訴書﹀ 莊岳霖、徐仕憲（通緝中，未經原審審理，為有利計算上開被告之犯罪所得，依起訴書所載，納入說明，下同）、集團不詳成員 陳崡璽 0000000000 --------------000年11月10日20時6分後某時許，桃園市○○區環中東路旁麥當勞 0000000000 -------------- ①104年11月10日19時47分（徐仕憲） ②104年11月10日20時6分（徐仕憲） 集團不詳成員駕駛不明交通工具 愷他命1包（1.6公克） ----------1,000元 1.證人陳崡璽警詢、偵訊之證述（見偵6123卷三第103頁反面、偵6123卷五第8頁）。 2.通訊監察譯文（見偵6123卷三第111頁）。 3.被告莊岳霖原審之自白（見原審卷二第5頁反面、原審卷三第106頁反面、原審卷四第226頁）。 4.被告房乙翔警詢之證述（見偵6123卷七第8頁反面至9頁）。 莊岳霖共同販賣第三級毒品，處有期徒刑參年柒月。 2 --0102 莊岳霖、李中凱、集團不詳成員 陳崡璽 0000000000 --------------000年11月15日11時16分後某時許，桃園市○○區○○○路00號元元麵包坊前 0000000000 -------------- ①104年11月15日10時59分（李中凱） ②104年11月15日11時2分（不詳成員） ③104年11月15日11時16分（不詳成員） 集團不詳成員駕駛不明交通工具 愷他命1包（1.6公克） ----------1,000元 1.證人陳崡璽偵訊之證述（見偵6123卷五第8至9頁）。 2.通訊監察譯文（見偵6123卷三第111頁及反面）。 3.被告莊岳霖原審之自白（見原審卷二第5頁反面、原審卷三第106頁反面、原審卷四第226頁）。 4.被告李中凱原審之自白（見原審卷一第51頁反面至52頁反面、原審卷三第122頁反面至125頁、原審卷四第226頁及反面）。 5.被告房乙翔警詢、偵訊之證述（見偵6123卷七第9頁、第163頁反面、偵6123卷八第68至69頁）。 莊岳霖共同販賣第三級毒品，處有期徒刑參年柒月。  李中凱共同販賣第三級毒品，累犯，處有期徒刑參年陸月。 3 --0103 莊岳霖、房乙翔、郭子豪、集團不詳成員 陳崡璽 0000000000 --------------000年11月19日10時1分後某時許，桃園市○○區○○○路00號元元麵包坊前 0000000000 -------------- ①104年11月19日9時45分（郭子豪） ②104年11月19日9時58分（房乙翔） ③104年11月19日10時1分（房乙翔） 集團不詳成員駕駛不明交通工具 愷他命1包（1.6公克） ----------1,000元 1.證人陳崡璽警詢、偵訊之證述（見偵6123卷三第104頁、偵6123卷五第9頁）。 2.原審勘驗筆錄（見原審卷一第206頁反面至207頁反面）。 3.通訊監察譯文（見偵6123卷三第111頁反面至112頁）。 4.被告莊岳霖原審之自白（見原審卷二第5頁反面、原審卷三第106頁反面、原審卷四第226頁）。 5.被告房乙翔警詢、原審之自白（見偵6123卷七第9頁、原審卷三第15頁反面至17頁、原審卷四第226頁及反面）。 6.被告郭子豪原審之自白（見原審卷一第158頁反面至159頁、第206頁反面至207頁反面、原審卷三第128頁反面至130頁反面、原審卷四第226頁及反面）。 莊岳霖共同販賣第三級毒品，處有期徒刑參年柒月。  房乙翔共同販賣第三級毒品，處有期徒刑參年陸月。  郭子豪共同販賣第三級毒品，處有期徒刑參年陸月。 4 --0104 莊岳霖、郭子豪、集團不詳成員 陳崡璽 0000000000 --------------000年11月23日7時47分後某時許，桃園市○○區○○○路00號元元麵包坊前 0000000000 -------------- ①104年11月23日7時29分（郭子豪） ②104年11月23日7時47分（郭子豪） 集團不詳成員駕駛不明交通工具（白色機車） 愷他命1包（1.6公克） ----------1,000元 1.證人陳崡璽警詢、偵訊之證述（見偵6123卷三第104頁及反面、偵6123卷五第9頁）。 2.原審勘驗筆錄（見原審卷一第207頁反面至208頁反面）。 3.通訊監察譯文（見偵6123卷三第112頁）。 4.被告莊岳霖原審之自白（見原審卷二第5頁反面、原審卷三第106頁反面、原審卷四第226頁）。 5.被告房乙翔警詢之證述（見偵6123卷七第9頁）。 6.被告郭子豪原審之自白（見原審卷一第158頁反面至159頁、第207頁反面至208頁反面、原審卷三第128頁反面至130頁反面、原審卷四第226頁及反面）。 莊岳霖共同販賣第三級毒品，處有期徒刑參年柒月。  郭子豪共同販賣第三級毒品，處有期徒刑參年陸月。 5 --0105 莊岳霖、李中凱、房乙翔、集團不詳成員 陳崡璽 0000000000 --------------000年11月23日15時4分後某時許，桃園市○○區○○○路00號元元麵包坊前 0000000000 -------------- ①104年11月23日14時18分（李中凱） ②104年11月23日14時49分（李中凱） ③104年11月23日14時55分（房乙翔） ④104年11月23日15時4分（李中凱） 集團不詳成員駕駛不明交通工具 摻有3,4-亞甲基雙氧苯基甲胺戊酮及氯甲基卡西酮成份之毒品咖啡包1包 ----------800元 1.證人陳崡璽警詢、偵訊之證述（見偵6123卷三第104頁反面、偵6123卷五第9頁）。 2.通訊監察譯文（見偵6123卷三第112頁及反面）。 3.被告莊岳霖原審之自白（見原審卷二第5頁反面、原審卷三第106頁反面、原審卷四第226頁）。 4.被告李中凱原審之自白（見原審卷一第51頁反面至52頁反面、原審卷三第122頁反面至125頁、原審卷四第226頁及反面）。 5.被告房乙翔警詢、原審之自白（見偵6123卷七第9頁、原審卷三第15頁反面至17頁、原審卷四第226頁及反面）。 莊岳霖共同販賣第二級毒品，處有期徒刑參年柒月。  李中凱共同販賣第二級毒品，累犯，處有期徒刑參年陸月。  房乙翔共同販賣第二級毒品，處有期徒刑參年陸月。 6 --0106 莊岳霖、徐仕憲、集團不詳成員 陳崡璽 0000000000 --------------000年11月24日14時28分後某時許，桃園市○○區○○○路00號元元麵包坊前 0000000000 -------------- ①104年11月24日14時5分（徐仕憲） ②104年11月24日14時28分（徐仕憲） 集團不詳成員駕駛不明交通工具 愷他命1包（1.6公克）1,000元 ----------摻有3,4-亞甲基雙氧苯基甲胺戊酮及氯甲基卡西酮成份之毒品咖啡包1包800元 1.證人陳崡璽警詢、偵訊之證述（見偵6123卷三第104頁反面、偵6123卷五第10頁）。 2.通訊監察譯文（見偵6123卷三第112頁反面至113頁）。 3.被告莊岳霖原審之自白（見原審卷二第5頁反面、原審卷三第106頁反面、原審卷四第226頁）。 4.被告房乙翔警詢之證述（見偵6123卷七第9頁）。  莊岳霖共同販賣第二級毒品，處有期徒刑參年捌月。 7 --0107 莊岳霖、李中凱、房乙翔、徐仕憲、集團不詳成員 陳崡璽 0000000000 --------------000年11月25日17時48分後某時許，桃園市○○區○○○路00號元元麵包坊前 0000000000 -------------- ①104年11月25日12時18分（徐仕憲） ②104年11月25日12時45分（徐仕憲） ③104年11月25日13時31分（徐仕憲） ④104年11月25日13時33分（不詳成員） ⑤104年11月25日13時36分（不詳成員） ⑥104年11月25日13時40分（房乙翔） ⑦104年11月25日16時53分（李中凱） ⑧104年11月25日17時48分（不詳成員） 集團不詳成員駕駛不明交通工具 愷他命1包（1.6公克） ----------1,000元 1.證人陳崡璽警詢、偵訊之證述（見偵6123卷三第104頁反面至105頁、偵6123卷五第10頁）。 2.通訊監察譯文（見偵6123卷三第113頁及反面）。 3.被告莊岳霖原審之自白（見原審卷二第5頁反面、原審卷三第106頁反面、原審卷四第226頁）。 4.被告李中凱原審之自白（見原審卷一第51頁反面至52頁反面、原審卷三第122頁反面至125頁、原審卷四第226頁及反面）。 5.被告房乙翔警詢、原審之自白（見偵6123卷七第9頁反面、原審卷三第15頁反面至17頁、原審卷四第226頁及反面）。 6.被告郭子豪警詢、偵訊之證述（見偵6123卷八第5頁、第82頁）。  莊岳霖共同販賣第三級毒品，處有期徒刑參年柒月。  李中凱共同販賣第三級毒品，累犯，處有期徒刑參年陸月。  房乙翔共同販賣第三級毒品，處有期徒刑參年陸月。 8 --0109 莊岳霖、房乙翔、郭子豪、集團不詳成員 陳崡璽 0000000000 --------------000年12月9日8時31分後某時許，桃園市○○區○○○路00號元元麵包坊前 0000000000 -------------- ①104年12月9日8時3分 　（房乙翔） ②104年12月9日8時19分 　（房乙翔） ③104年12月9日8時31分 　（郭子豪） 集團不詳成員駕駛不明交通工具（白色機車） 愷他命1包（1.6公克） ----------1,000元 1.證人陳崡璽警詢、偵訊之證述（見偵6123卷三第105頁、偵6123卷五第10頁）。 2.原審勘驗筆錄（見原審卷一第208頁反面至209頁反面）。 3.通訊監察譯文（見偵6123卷三第114頁及反面）。 4.被告莊岳霖原審之自白（見原審卷二第5頁反面、原審卷三第106頁反面、原審卷四第226頁）。 5.被告房乙翔警詢、原審之自白（見偵6123卷七第9頁反面、原審卷三第15頁反面至17頁、原審卷四第226頁及反面）。 6.被告郭子豪原審之自白（見原審卷一第158頁反面至159頁、第208頁反面至209頁反面、原審卷三第128頁反面至130頁反面、原審卷四第226頁及反面）。 莊岳霖共同販賣第三級毒品，處有期徒刑參年柒月。  房乙翔共同販賣第三級毒品，處有期徒刑參年陸月。  郭子豪共同販賣第三級毒品，處有期徒刑參年陸月。 9 --0110 莊岳霖、李中凱、集團不詳成員 陳崡璽 0000000000 --------------000年12月16日18時37分後某時許，桃園市○○區○○○路00號元元麵包坊前 0000000000 -------------- ①104年12月16日18時5分（李中凱） ②104年12月16日18時37分（不詳成員） 集團不詳成員駕駛不明交通工具 愷他命1包（1.6公克） ----------1,000元 1.證人陳崡璽警詢、偵訊之證述（見偵6123卷三第105頁及反面、偵6123卷五第10頁反面至11頁）。 2.通訊監察譯文（見偵6123卷三第114頁反面）。 3.被告莊岳霖原審之自白（見原審卷二第5頁反面、原審卷三第106頁反面、原審卷四第226頁）。 4.被告李中凱原審之自白（見原審卷一第51頁反面至52頁反面、原審卷三第122頁反面至125頁、原審卷四第226頁及反面）。 5.被告房乙翔警詢時之供述（見偵6123卷七第9頁反面）。 莊岳霖共同販賣第三級毒品，處有期徒刑參年柒月。  李中凱共同販賣第三級毒品，累犯，處有期徒刑參年陸月。 10--0111 莊岳霖、郭子豪 陳崡璽 0000000000 --------------000年12月17日7時31分後某時許，桃園市○○區○○○路00號元元麵包坊前 0000000000 -------------- ①104年12月17日7時31分（郭子豪） 集團不詳成員駕駛車號000-0000號自用小客車 愷他命1包（1.6公克） ----------1,000元 1.證人陳崡璽警詢、偵訊之證述（見偵6123卷三第105頁反面、偵6123卷五第11頁）。 2.原審勘驗筆錄（見原審卷一第209頁反面至210頁）。 3.通訊監察譯文（見偵6123卷三第114頁反面）。 4.證人陳崡璽指證車輛照片（見偵6123卷三第120頁）。 5.被告莊岳霖原審之自白（見原審卷二第5頁反面、原審卷三第106頁反面、原審卷四第226頁）。 6.被告房乙翔警詢之證述（見偵6123卷七第9頁反面至10頁）。 7.被告郭子豪原審之自白（見原審卷一第158頁反面至159頁、第209頁反面至210頁、原審卷三第128頁反面至130頁反面、原審卷四第226頁及反面）。 莊岳霖共同販賣第三級毒品，處有期徒刑參年柒月。  郭子豪共同販賣第三級毒品，處有期徒刑參年陸月。 11--0112 莊岳霖、李中凱 陳崡璽 0000000000 --------------000年12月18日18時29分後某時許，桃園市○○區○○○路00號元元麵包坊前 0000000000 ------------ ①104年12月18日18時16分（莊岳霖） ②104年12月18日18時24分（莊岳霖） ③104年12月18日18時29分（不詳成員） 李中凱駕駛車號0000-00號自用小客車（黑色馬自達） 愷他命1包（3.6公克） ----------2,000元 1.證人陳崡璽警詢、偵訊之證述（見偵6123卷三第105頁反面至106頁、偵6123卷五第11頁）。 2.通訊監察譯文（見偵6123卷三第114頁反面至115頁）。 3.證人陳崡璽指證車輛照片（見偵6123卷三第121頁）。 4.被告莊岳霖原審之自白（見原審卷二第5頁反面、原審卷三第106頁反面、原審卷四第226頁）。 5.被告李中凱原審之自白（見原審卷一第51頁反面至52頁反面、原審卷三第122頁反面至125頁、原審卷四第226頁及反面）。 6.被告房乙翔警詢時之證述（見偵6123卷七第10頁）。  莊岳霖共同販賣第三級毒品，處有期徒刑參年捌月。  李中凱共同販賣第三級毒品，累犯，處有期徒刑參年柒月。 12--0113 莊岳霖、集團不詳成員 陳崡璽 0000000000 --------------000年12月20日10時30分後某時許，桃園市○○區○○○路00號元元麵包坊前 0000000000 -------------- ①104年12月20日10時23分（莊岳霖） ②104年12月20日10時30分（莊岳霖） 集團不詳成員駕駛不明交通工具 摻有3,4-亞甲基雙氧苯基甲胺戊酮及氯甲基卡西酮成份之毒品咖啡包1包 ----------800元 1.證人陳崡璽警詢、偵訊之證述（見偵6123卷三第106頁、偵6123卷五第11至12頁）。 2.通訊監察譯文（見偵6123卷三第115頁）。 3.毒品交易照片（見偵6123提示卷第67頁及反面）。 4.被告莊岳霖原審之自白（見原審卷二第5頁反面、原審卷三第106頁反面、原審卷四第226頁）。 5.被告房乙翔警詢之證述（見偵6123卷七第10頁）。 莊岳霖共同販賣第二級毒品，處有期徒刑參年柒月。 13--0114 莊岳霖、李中凱、房乙翔、集團不詳成員 陳崡璽 0000000000 --------------000年12月21日7時49分後某時許，桃園市○○區○○○路00號元元麵包坊前 0000000000 -------------- ①104年12月21日7時43分（李中凱） ②104年12月21日7時49分（房乙翔） 集團不詳成員駕駛不明交通工具 愷他命1包（1.6公克） ----------1,000元 1.證人陳崡璽警詢、偵訊之證述（見偵6123卷三第106頁及反面、偵6123卷五第12頁）。 2.通訊監察譯文（見偵6123卷三第115頁及反面）。 3.被告莊岳霖原審之自白（見原審卷二第5頁反面、原審卷三第106頁反面、原審卷四第226頁）。 4.被告李中凱原審之自白（見原審卷一第51頁反面至52頁反面、原審卷三第122頁反面至125頁、原審卷四第226頁及反面）。 5.被告房乙翔警詢、原審之自白（見偵6123卷七第10頁、原審卷三第15頁反面至17頁、原審卷四第226頁及反面）。 莊岳霖共同販賣第三級毒品，處有期徒刑參年柒月。  李中凱共同販賣第三級毒品，累犯，處有期徒刑參年陸月。  房乙翔共同販賣第三級毒品，處有期徒刑參年陸月。 14--0115 莊岳霖、集團不詳成員 陳崡璽 0000000000 --------------000年12月22日7時31分後某時許，桃園市○○區○○○路00號元元麵包坊前 0000000000 -------------- ①104年12月22日7時4分 　（不詳成員） ②104年12月22日7時24分（不詳成員） ③104年12月22日7時31分（不詳成員） 集團不詳成員駕駛車號000-0000號自用小客車 愷他命1包（1.6公克） ----------1,000元 1.證人陳崡璽警詢、偵訊之證述（見偵6123卷三第106頁反面、偵6123卷五第12頁）。 2.通訊監察譯文（見偵6123卷三第115頁反面）。 3.毒品交易照片（見偵6123提示卷第50頁及反面）。 4.證人陳崡璽指證車輛照片（見偵6123卷三第122頁）。 5.被告莊岳霖原審之自白（見原審卷二第5頁反面、原審卷三第106頁反面、原審卷四第226頁）。 莊岳霖共同販賣第三級毒品，處有期徒刑參年柒月。 15--0116 莊岳霖、李中凱、集團不詳成員 陳崡璽 0000000000 --------------000年1月12日8時58分後某時許，桃園市○○區○○○路00號元元麵包坊前 0000000000 -------------- ①105年1月12日8時46分 　（李中凱） ②105年1月12日8時58分 　（不詳成員） 集團不詳成員駕駛不明交通工具 摻有3,4-亞甲基雙氧苯基甲胺戊酮及氯甲基卡西酮成份之毒品咖啡包1包 ----------800元 1.證人陳崡璽警詢、偵訊之證述（見偵6123卷三第106頁反面至107頁、偵6123卷五第12頁）。 2.通訊監察譯文（見偵6123卷三第115頁反面至116頁）。 3.被告莊岳霖原審之自白（見原審卷二第5頁反面、原審卷三第106頁反面、原審卷四第226頁）。 4.被告李中凱原審之自白（見原審卷一第51頁反面至52頁反面、原審卷三第122頁反面至125頁、原審卷四第226頁及反面）。 5.被告房乙翔警詢之證述（見偵6123卷七第10頁）。 莊岳霖共同販賣第二級毒品，處有期徒刑參年柒月。  李中凱共同販賣第二級毒品，累犯，處有期徒刑參年陸月。 16--0117 莊岳霖、李中凱、集團不詳成員 陳崡璽 0000000000 --------------000年1月22日14時40分後某時許，桃園市○○區○○○路00號元元麵包坊前 0000000000 -------------- ①105年1月22日14時18分 （李中凱） ②105年1月22日14時40分 　（李中凱） 集團不詳成員駕駛不明交通工具 摻有3,4-亞甲基雙氧苯基甲胺戊酮及氯甲基卡西酮成份之毒品咖啡包1包 ----------800元 1.被告莊岳霖原審之自白（見原審卷二第5頁反面、原審卷三第106頁反面、原審卷四第226頁）。 2.被告李中凱原審之自白（見原審卷一第51頁反面至52頁反面、原審卷三第122頁反面至125頁、原審卷四第226頁及反面）。 3.被告房乙翔警詢之證述（見偵6123卷七第10頁）。 4.證人陳崡璽警詢、偵訊之證述（見偵6123卷三第107頁、偵6123卷五第12頁）。 5.通訊監察譯文（見偵6123卷三第116頁）。 莊岳霖共同販賣第二級毒品，處有期徒刑參年柒月。  李中凱共同販賣第二級毒品，累犯，處有期徒刑參年陸月。 17--0118 莊岳霖、李中凱、集團不詳成員 陳崡璽 0000000000 --------------000年2月5日7時23分後某時許，桃園市○○區○○○路00號元元麵包坊前 0000000000 -------------- ①105年2月5日7時9分 　（李中凱） ②105年2月5日7時20分 　（李中凱） ③105年2月5日7時32分【起訴書附表誤載為7時23分，應予更正】 　（李中凱） 集團不詳成員駕駛不明交通工具 愷他命1包（1.6公克） ----------1,000元 1.證人陳崡璽警詢、偵訊之證述（見偵6123卷三第107頁、偵6123卷五第12至13頁）。 2.通訊監察譯文（見偵6123卷三第117頁）。 3.被告莊岳霖原審之自白（見原審卷二第5頁反面、原審卷三第106頁反面、原審卷四第226頁）。 4.被告李中凱原審之自白（見原審卷一第51頁反面至52頁反面、原審卷三第122頁反面至125頁、原審卷四第226頁及反面）。 5.被告房乙翔警詢之證述（見偵6123卷七第10頁及反面）。 莊岳霖共同販賣第三級毒品，處有期徒刑參年柒月。  李中凱共同販賣第三級毒品，累犯，處有期徒刑參年陸月。 18--0119 莊岳霖、李中凱、集團不詳成員 陳崡璽 0000000000 --------------000年2月8日9時1分後某時許，桃園市○○區○○○路00號元元麵包坊前 0000000000 -------------- ①105年2月8日8時44分 　（李中凱） ②105年2月8日8時49分 　（李中凱） ③105年2月8日9時1分 　（不詳成員） 集團不詳成員駕駛不明交通工具 愷他命1包（1.6公克） ----------1,000元 1.證人陳崡璽警詢、偵訊之證述（見偵6123卷三第107頁反面、偵6123卷五第13頁）。 2.通訊監察譯文（見偵6123卷三第117頁）。 3.被告莊岳霖原審之自白（見原審卷二第5頁反面、原審卷三第106頁反面、原審卷四第226頁）。 4.被告李中凱原審之自白（見原審卷一第51頁反面至52頁反面、原審卷三第122頁反面至125頁、原審卷四第226頁及反面）。 5.被告房乙翔警詢之證述（見偵6123卷七第10頁反面）。 莊岳霖共同販賣第三級毒品，處有期徒刑參年柒月。  李中凱共同販賣第三級毒品，累犯，處有期徒刑參年陸月。 19--0120 莊岳霖、集團不詳成員 陳崡璽 0000000000 --------------000年2月15日7時37分後某時許，桃園市○○區○○○路00號元元麵包坊前 0000000000 -------------- ①105年2月15日7時0分 　（不詳成員） ②105年2月15日7時18分 　（莊岳霖） ③105年2月15日7時37分 　（莊岳霖） 集團不詳成員駕駛不明交通工具 愷他命1包（1.6公克） ----------1,000元 1.證人陳崡璽警詢、偵訊之證述（見偵6123卷三第107頁反面、偵6123卷五第13頁）。 2.通訊監察譯文（見偵6123卷三第117頁反面）。 3.被告莊岳霖原審之自白（見原審卷二第5頁反面、原審卷三第106頁反面、原審卷四第226頁）。 4.被告房乙翔警詢之證述（見偵6123卷七第10頁反面）。 莊岳霖共同販賣第三級毒品，處有期徒刑參年柒月。 20--0121 莊岳霖、李中凱 陳崡璽 0000000000 --------------000年2月16日20時23分後某時許，桃園市○○區○○○路00號元元麵包坊前 0000000000 -------------- ①105年2月16日20時8分 　（李中凱） ②105年2月16日20時23分 　（李中凱） 李中凱駕駛車號000-0000號自用小客車 愷他命1包（1.6公克） ----------1,000元 1.證人陳崡璽警詢、偵訊之證述（見偵6123卷三第107頁反面至108頁、偵6123卷五第13頁）。 2.通訊監察譯文（見偵6123卷一第130頁及反面）。 3.毒品交易照片（見偵6123提示卷第43頁）。 4.被告莊岳霖原審之自白（見原審卷二第5頁反面、原審卷三第106頁反面、原審卷四第226頁）。 5.被告李中凱原審之自白（見原審卷一第51頁反面至52頁反面、原審卷三第122頁反面至125頁、原審卷四第226頁及反面）。 6.被告房乙翔警詢之證述（見偵6123卷七第10頁反面）。 莊岳霖共同販賣第三級毒品，處有期徒刑參年柒月。  李中凱共同販賣第三級毒品，累犯，處有期徒刑參年陸月。 21--0122 莊岳霖、李中凱、集團不詳成員 陳崡璽 0000000000 --------------000年3月2日21時56分後某時許，桃園市○○區○○○路00號元元麵包坊前 0000000000 -------------- ①105年3月2日21時40分 　（李中凱） ②105年3月2日21時56分 　（李中凱） 集團不詳成員駕駛不明交通工具 愷他命1包（1.6公克） ----------1,000元 1.證人陳崡璽警詢、偵訊之證述（見偵6123卷三第108頁、偵6123卷五第13頁）。 2.通訊監察譯文（見偵6123卷三第118頁）。 3.被告莊岳霖原審之自白（見原審卷二第5頁反面、原審卷三第106頁反面、原審卷四第226頁）。 4.被告李中凱原審之自白（見原審卷一第51頁反面至52頁反面、原審卷三第122頁反面至125頁、原審卷四第226頁及反面）。 莊岳霖共同販賣第三級毒品，處有期徒刑參年柒月。  李中凱共同販賣第三級毒品，累犯，處有期徒刑參年陸月。 22--0123 莊岳霖、集團不詳成員 陳崡璽 0000000000 --------------000年3月4日7時41分後某時許，桃園市○○區○○○路00號元元麵包坊前  0000000000 -------------- ①105年3月4日7時35分 　（莊岳霖） ②105年3月4日7時41分 　（莊岳霖）  集團不詳成員駕駛不明交通工具 愷他命1包（1.6公克） ----------1,000元 1.證人陳崡璽警詢、偵訊之證述（見偵6123卷三第108頁及反面、偵6123卷五第14頁）。 2.通訊監察譯文（見偵6123卷三第118頁）。 3.被告莊岳霖原審之自白（見原審卷二第5頁反面、原審卷三第106頁反面、原審卷四第226頁）。 莊岳霖共同販賣第三級毒品，處有期徒刑參年柒月。 23--0124 莊岳霖、李中凱、集團不詳成員 陳崡璽 0000000000 --------------000年3月7日7時28分後某時許，桃園市○○區○○○路00號元元麵包坊前 0000000000 -------------- ①105年3月7日7時1分 　（李中凱） ②105年3月7日7時15分 　（李中凱） ③105年3月7日7時28分 　（李中凱） 集團不詳成員駕駛不明交通工具 愷他命1包（1.6公克） ----------1,000元 1.證人陳崡璽警詢、偵訊之證述（見偵6123卷三第108頁反面、偵6123卷五第14頁）。 2.通訊監察譯文（見偵6123卷三第118頁及反面）。 3.被告莊岳霖原審之自白（見原審卷二第5頁反面、原審卷三第106頁反面、原審卷四第226頁）。 4.被告李中凱原審之自白（見原審卷一第51頁反面至52頁反面、原審卷三第122頁反面至125頁、原審卷四第226頁及反面）。 莊岳霖共同販賣第三級毒品，處有期徒刑參年柒月。  李中凱共同販賣第三級毒品，累犯，處有期徒刑參年陸月。 24--0125 莊岳霖、房乙翔、集團不詳成員 陳崡璽 0000000000 --------------000年3月9日22時27分後某時許，桃園市○○區○○○路00號元元麵包坊前 0000000000 -------------- ①105年3月9日21時44分 　（房乙翔） ②105年3月9日21時57分 　（房乙翔） ③105年3月9日22時7分 　（房乙翔） ④105年3月9日22時27分 　（房乙翔） 集團不詳成員駕駛不明交通工具 摻有3,4-亞甲基雙氧苯基甲胺戊酮及氯甲基卡西酮成份之毒品咖啡包2包 ----------1,600元 1.證人陳崡璽警詢、偵訊之證述（見偵6123卷三第108頁反面、偵6123卷五第14頁）。 2.通訊監察譯文（見偵6123卷三第118頁反面）。 3.被告莊岳霖原審之自白（見原審卷二第5頁反面、原審卷三第106頁反面、原審卷四第226頁）。 4.被告房乙翔原審之自白（見原審卷三第15頁反面至17頁、原審卷四第226頁及反面）。 莊岳霖共同販賣第二級毒品，處有期徒刑參年捌月。  房乙翔共同販賣第二級毒品，處有期徒刑參年柒月。 25--0126 莊岳霖、集團不詳成員 陳崡璽 0000000000 --------------000年3月11日19時14分後某時許，桃園市○○區○○○路00號元元麵包坊前  0000000000 -------------- ①105年3月11日18時43分 　（莊岳霖） ②105年3月11日19時14分 　（莊岳霖）  集團不詳成員駕駛不明交通工具 愷他命1包（1.6公克） ----------1,000元 1.證人陳崡璽警詢、偵訊之證述（見偵6123卷三第109頁、偵6123卷五第14頁）。 2.通訊監察譯文（見偵6123卷三第118頁反面）。 3.被告莊岳霖原審之自白（見原審卷二第5頁反面、原審卷三第106頁反面、原審卷四第226頁）。 莊岳霖共同販賣第三級毒品，處有期徒刑參年柒月。 26--0127 莊岳霖、房乙翔、集團不詳成員 陳崡璽 0000000000 --------------000年3月14日8時17分後某時許，桃園市○○區○○○路00號元元麵包坊前 0000000000 -------------- ①105年3月14日7時32分 　（房乙翔） ②105年3月14日7時52分 　（房乙翔） ③105年3月14日8時17分 　（房乙翔）  集團不詳成員駕駛銀色三菱小客車 愷他命1包（1.6公克） ----------1,000元 1.證人陳崡璽警詢、偵訊之證述（見偵6123卷三第109頁、偵6123卷五第14頁）。 2.通訊監察譯文（見偵6123卷三第118頁反面至119頁）。 3.被告莊岳霖原審之自白（見原審卷二第5頁反面、原審卷三第106頁反面、原審卷四第226頁）。 4.被告房乙翔原審之自白（見原審卷三第15頁反面至17頁、原審卷四第226頁及反面）。 莊岳霖共同販賣第三級毒品，處有期徒刑參年柒月。  房乙翔共同販第三級毒品，有期徒刑參年陸月。 27--0201 莊岳霖、李中凱、集團不詳成員 黃宥珊 0000000000 --------------000年11月8日2時24分後某時許，桃園市○○區○○里○○路○段00巷0弄00號車道前 0000000000 -------------- ①104年11月8日1時37分 　（李中凱） ②104年11月8日2時24分 　（李中凱） 集團不詳成員駕駛不明交通工具 愷他命1包（1.6公克） ----------1,000元（以有利被告之認定） 1.證人黃宥珊警詢之證述（見偵6123卷三第131頁）。 2.原審勘驗筆錄（見原審卷四第165至166頁）。 3.通訊監察譯文（見偵6123卷三第146頁）。 4.被告莊岳霖原審之自白（見原審卷二第5頁反面、原審卷三第106頁反面、原審卷四第226頁）。 5.被告李中凱原審之自白（見原審卷一第51頁反面至52頁反面、原審卷三第122頁反面至125頁、原審卷四第165至167頁反面、第226頁及反面）。 6.被告房乙翔警詢之證述（見偵6123卷七第10頁反面）。 7.被告郭子豪原審之證述（見原審卷四第165至167頁）。 莊岳霖共同販賣第三級毒品，處有期徒刑參年柒月。  李中凱共同販賣第三級毒品，累犯，處有期徒刑參年陸月。 28--0202 莊岳霖、郭子豪、集團不詳成員 黃宥珊 0000000000 --------------000年11月9日0時44分後某時許，桃園市○○區○○里○○路0段00巷0弄00號車道前 0000000000 -------------- ①104年11月9日0時27分 　（郭子豪） ②104年11月9日0時44分 　（郭子豪） 集團不詳成員駕駛不明交通工具 愷他命1包（1.6公克） ----------1,000元（以有利被告之認定） 1.證人黃宥珊警詢之證述（見偵6123卷三第131頁）。 2.原審勘驗筆錄（見原審卷一第210頁反面至211頁）。 3.通訊監察譯文（見偵6123卷三第146頁）。 4.被告莊岳霖原審之自白（見原審卷二第5頁反面、原審卷三第106頁反面、原審卷四第226頁）。 5.被告房乙翔警詢之證述（見偵6123卷七第10頁反面）。 6.被告郭子豪原審之自白（見原審卷一第158頁反面至159頁、第210頁反面至211頁、原審卷三第128頁反面至130頁反面、原審卷四第226頁及反面）。 莊岳霖共同販賣第三級毒品，處有期徒刑參年柒月。  郭子豪共同販賣第三級毒品，處有期徒刑參年陸月。 29--0203 莊岳霖、集團不詳成員 黃宥珊 0000000000 --------------000年11月10日4時44分後某時許，桃園市○○區○○里○○路0段00巷0弄00號車道前  0000000000 -------------- ①104年11月10日4時44分（不詳成員） 集團不詳成員駕駛黑色小客車 愷他命1包（1.6公克） ----------1,000元（以有利被告之認定） 1.證人黃宥珊警詢之證述（見偵6123卷三第131頁）。 2.通訊監察譯文（見偵6123卷三第146至147頁）。 3.被告莊岳霖原審之自白（見原審卷二第5頁反面、原審卷三第106頁反面、原審卷四第226頁）。  莊岳霖共同販賣第三級毒品，處有期徒刑參年柒月。 30--0204 莊岳霖、房乙翔、集團不詳成員 黃宥珊 0000000000 --------------000年11月13日23時42分後某時許，桃園市○○區○○里○○路○段00巷0弄00號車道前 0000000000 -------------- ①104年11月13日23時32分（不詳成員） ②104年11月13日23時42分（房乙翔） 集團不詳成員駕駛白色機車 愷他命1包（1.6公克） ----------1,000元（以有利被告之認定） 1.證人黃宥珊警詢之證述（見偵6123卷三第131頁）。 2.通訊監察譯文（見偵6123卷三第147頁）。 3.被告莊岳霖原審之自白（見原審卷二第5頁反面、原審卷三第106頁反面、原審卷四第226頁）。 4.被告房乙翔偵詢、原審之自白（見偵6123卷七第10頁反面至11頁、原審卷三第15頁反面至17頁、原審卷四第226頁及反面）。 莊岳霖共同販賣第三級毒品，處有期徒刑參年柒月。  房乙翔共同販賣第三級毒品，處有期徒刑參年陸月。 31--0205 莊岳霖、郭子豪、集團不詳成員 黃宥珊 0000000000 --------------000年11月15日4時17分後某時許，桃園市○○區○○里○○路○段00巷0弄00號車道前 0000000000 -------------- ①104年11月15日2時51分（郭子豪） ②104年11月15日4時17分（郭子豪） 集團不詳成員駕駛銀色小客車 愷他命1包（1.6公克） ----------1,000元（以有利被告之認定） 1.證人黃宥珊警詢之證述（見偵6123卷三第131頁）。 2.原審勘驗筆錄（見原審卷二第51頁反面至52頁）。 3.通訊監察譯文（見偵6123卷三第147至148頁）。 4.被告莊岳霖原審之自白（見原審卷二第5頁反面、原審卷三第106頁反面、原審卷四第226頁）。 5.被告房乙翔警詢之證述（見偵6123卷七第11頁）。 6.被告郭子豪原審之自白（見原審卷一第158頁反面至159頁、原審卷二第51頁反面至52頁、原審卷三第128頁反面至130頁反面、原審卷四第226頁及反面）。 莊岳霖共同販賣第三級毒品，處有期徒刑參年柒月。  郭子豪共同販賣第三級毒品，處有期徒刑參年陸月。 32--0206 莊岳霖、李中凱、徐仕憲、集團不詳成員 黃宥珊與黃語翎一起購買，由黃宥珊電話聯絡 0000000000 --------------000年12月3日0時45分後某時許，桃園市○○區○○里○○路○段00巷0弄00號車道前 0000000000 -------------- ①104年12月3日0時33分 　（徐仕憲） ②104年12月3日0時45分 　（李中凱） 莊岳霖駕駛車牌號碼0000-00號自用小客車 愷他命1包（3.6公克） ----------2,000元 1.證人黃宥珊警詢之證述（見偵6123卷三第131頁及反面）。 2.證人黃語翎警詢之證述（見偵6123卷三第160頁）。 3.通訊監察譯文（見偵6123卷三第148頁及反面）。 4.毒品交易照片（見偵6123提示卷第19頁）。 5.證人黃宥珊指證車輛照片（見偵6123卷三第135頁）。 6.被告莊岳霖原審之自白（見原審卷二第5頁反面、原審卷三第106頁反面、原審卷四第226頁）。 7.被告李中凱原審之自白（見原審卷一第51頁反面至52頁反面、原審卷三第122頁反面至125頁、原審卷四第226頁及反面）。 8.被告房乙翔警詢、偵訊之證述（見偵6123卷七第12頁反面、第164頁、偵6123卷八第69頁）。 9.被告郭子豪警詢、偵訊之證述（見偵6123卷八第5頁反面、第82頁）。 莊岳霖共同販賣第三級毒品，處有期徒刑參年捌月。  李中凱共同販賣第三級毒品，累犯，處有期徒刑參年陸月。 33--0207 莊岳霖、房乙翔、郭子豪 黃宥珊 0000000000 --------------000年1月12日14時59分後某時許，桃園市○○區○○里○○路○段00巷0弄00號車道前 0000000000 -------------- ①105年1月12日14時59分 　（房乙翔） 郭子豪騎乘車號000-000號普通重型機車 愷他命1包（1.6公克） ----------1,000元 1.證人黃宥珊警詢之證述（見偵6123卷三第131頁反面至132頁）。 2.通訊監察譯文（見偵6123卷三第150頁）。 3.毒品交易照片（見偵6123提示卷第63頁及反面）。 4.證人黃宥珊指證車輛照片（見偵6123卷三第137頁）。 5.被告莊岳霖原審之自白（見原審卷二第5頁反面、原審卷三第106頁反面、原審卷四第226頁）。 6.被告房乙翔警詢、原審之自白（見偵6123卷七第11頁、原審卷三第15頁反面至17頁、原審卷四第226頁及反面）。 7.被告郭子豪偵訊、原審之自白（見偵6123卷三第62頁、原審卷一第65頁、第158頁反面至159頁、原審卷三第128頁反面至130頁反面、原審卷四第226頁及反面）。 莊岳霖共同販賣第三級毒品，處有期徒刑參年柒月。  房乙翔共同販賣第三級毒品，處有期徒刑參年陸月。  郭子豪共同販賣第三級毒品，處有期徒刑參年陸月。 34--0208 莊岳霖、集團不詳成員 黃宥珊 0000000000 --------------000年3月2日16時9分後某時許，桃園市○○區○○里○○路0段00巷0弄00號車道前 0000000000 -------------- ①105年3月2日15時8分 　（莊岳霖） ②105年3月2日16時9分 　（莊岳霖） 集團不詳成員駕駛車號000-0000號自用小客車 愷他命1包（1.6公克） ----------1,000元 1.證人黃宥珊警詢之證述（見偵6123卷三第132頁及反面）。 2.通訊監察譯文（見偵6123卷三第153頁）。 3.毒品交易照片（見偵6123提示卷第25頁及反面）。 4.證人黃宥珊指證車輛照片（見偵6123卷三第139頁）。 5.被告莊岳霖原審之自白（見原審卷二第5頁反面、原審卷三第106頁反面、原審卷四第226頁）。 6.被告房乙翔警詢之證述（見偵6123卷七第11頁）。 莊岳霖共同販賣第三級毒品，處有期徒刑參年柒月。 35--0302 莊岳霖、集團不詳成員 黃語翎 0000000000 --------------000年3月5日14時47分後某時許，桃園市○○區○○里○○路○段00巷0弄00號車道前 0000000000 -------------- ①105年3月5日14時31分 　（莊岳霖） ②105年3月5日14時47分 　（莊岳霖） 集團不詳成員駕駛車號000-0000號自用小客車 愷他命1包（1.6公克） ----------1,000元 ⒈證人黃語翎警詢之證述（見偵6123卷三第160頁反面）。 ⒉通訊監察譯文（見偵6123卷三第154頁）。 ⒊毒品交易照片（見偵6123提示卷第28頁及反面）。 ⒋證人黃語翎指證車輛照片（見偵6123卷三第163頁）。 ⒌被告莊岳霖原審之自白（見原審卷二第5頁反面、原審卷三第106頁反面、原審卷四第226頁）。 ⒍被告房乙翔警詢之證述（見偵6123卷七第12頁反面至13頁）。 莊岳霖共同販賣第三級毒品，處有期徒刑參年柒月。 36--0303 莊岳霖、集團不詳成員 黃語翎 0000000000 --------------000年3月6日15時18分後某時許，桃園市○○區○○里○○路○段00巷0弄00號車道前 0000000000 -------------- ①105年3月6日14時50分 　（莊岳霖） ②105年3月6日15時18分 　（莊岳霖） 集團不詳成員駕駛車號000-0000號自用小客車 愷他命1包（1.6公克） ----------1,000元 ⒈證人黃語翎警詢之證述（見偵6123卷三第161頁）。 ⒉通訊監察譯文（見偵6123卷三第154頁）。 ⒊毒品交易照片（見偵6123提示卷第29頁）。 ⒋證人黃語翎指證車輛照片（見偵6123卷三第165頁）。 ⒌被告莊岳霖原審之自白（見原審卷二第5頁反面、原審卷三第106頁反面、原審卷四第226頁）。 ⒍被告房乙翔警詢之證述（見偵6123卷七第13頁）。 莊岳霖共同販賣第三級毒品，處有期徒刑參年柒月。 37--0401 莊岳霖、李中凱、徐仕憲 陳家虹 0000000000 --------------000年10月31日17時52分後某時許，桃園市○○區○○路000號長頸鹿幼稚園前 0000000000 -------------- ①104年10月31日17時7分（李中凱） ②104年10月31日17時11分（李中凱） ③104年10月31日17時27分（李中凱） ④104年10月31日17時28分（李中凱） ⑤104年10月31日17時33分（李中凱） ⑥104年10月31日17時38分（李中凱） ⑦104年10月31日17時41分（李中凱） ⑧104年10月31日17時46分（李中凱） ⑨104年10月31日17時51分（李中凱） ⑩104年10月31日17時52分（李中凱） 徐仕憲騎乘車號000-000普通重型機車 愷他命1包（1.6公克） ----------1,000元 ⒈證人陳家虹警詢、偵訊之證述（見偵6123卷三第179頁及反面、偵6123卷六第200頁）。 ⒉通訊監察譯文（見偵6123卷三第182至183頁）。 ⒊毒品交易照片（見偵6123提示卷第58頁）。 ⒋證人陳家虹指證交易對象及車輛照片（見偵6123卷三第188至189頁）。 ⒌被告莊岳霖原審之自白（見原審卷二第5頁反面、原審卷三第106頁反面、原審卷四第226頁）。 ⒍被告李中凱原審之自白（見原審卷一第51頁反面至52頁反面、原審卷三第122頁反面至125頁、原審卷四第226頁及反面）。 ⒎被告房乙翔警詢、偵訊之證述（見偵6123卷五第23頁反面、第51頁）。 ⒏同案被告徐仕憲警詢、偵訊之供述（見偵6123卷七第93頁、第101頁反面至102頁）。 莊岳霖共同販賣第三級毒品，處有期徒刑參年柒月。  李中凱共同販賣第三級毒品，累犯，處有期徒刑參年陸月。 38--0402 莊岳霖、徐仕憲 陳家虹 0000000000 --------------000年11月7日21時18分後某時許，桃園市○○區○○路○段7-11便利商店 0000000000 -------------- ①104年11月7日20時25分 　（徐仕憲） ②104年11月7日20時35分 　（徐仕憲） ③104年11月7日20時50分 　（徐仕憲） ④104年11月7日21時3分 　（徐仕憲） ⑤104年11月7日21時18分 　（徐仕憲） 徐仕憲騎乘車號000-000號普通重型機車 愷他命1包（1.6公克） ----------1,000元 ⒈證人陳家虹警詢、偵訊之證述（見偵6123卷三第179頁反面至180頁、偵6123卷六第201頁）。 ⒉通訊監察譯文（見偵6123卷三第183頁反面至184頁）。 ⒊毒品交易照片（見偵6123提示卷第57頁）。 ⒋證人陳家虹指證車輛照片（見偵6123卷三第187頁）。 ⒌被告莊岳霖原審之自白（見原審卷二第5頁反面至6頁、原審卷三第106頁反面、原審卷四第226頁）。 ⒍被告房乙翔警詢、偵訊之證述（見偵6123卷五第23頁反面、第52頁）。 ⒎同案被告徐仕憲警詢、偵訊之供述（見偵6123卷七第93至94頁、第102頁及反面）。 莊岳霖共同販賣第三級毒品，處有期徒刑參年柒月。 39--0403 莊岳霖、房乙翔、徐仕憲 陳家虹 0000000000 --------------000年11月9日22時55分後某時許，桃園市○○區○○路○段7-11便利商店 0000000000 -------------- ①104年11月9日22時16分 　（徐仕憲） ②104年11月9日22時27分 　（房乙翔） ③104年11月9日22時38分 　（房乙翔） ④104年11月9日22時41分 　（房乙翔） ⑤104年11月9日22時55分 　（房乙翔） 房乙翔騎乘機車 愷他命1包（1.6公克） ----------1,000元 ⒈證人陳家虹警詢、偵訊之證述（見偵6123卷三第180頁及反面、偵6123卷六第201頁）。 ⒉通訊監察譯文（見偵6123卷三第184至185頁）。 ⒊被告莊岳霖原審之自白（見原審卷二第5頁反面至6頁、原審卷三第106頁反面、原審卷四第226頁）。 ⒋被告房乙翔警詢、偵訊、原審之自白（見偵6123卷五第23頁反面至24頁、第52頁、原審卷三第15頁反面至17頁、原審卷四第226頁及反面）。 莊岳霖共同販賣第三級毒品，處有期徒刑參年柒月。  房乙翔共同販賣第三級毒品，處有期徒刑參年陸月。 40--0404 莊岳霖、房乙翔、集團不詳成員 陳家虹 0000000000 --------------000年11月12日15時35分後某時許，桃園市○○區○○路○段7-11便利商店 0000000000 -------------- ①104年11月12日15時35分（房乙翔） 集團不詳成員駕駛不明交通工具 愷他命1包（1.6公克） ----------1,000元 ⒈證人陳家虹警詢時之證述（見偵6123卷三第180頁反面）。 ⒉通訊監察譯文（見偵6123卷三第185頁）。 ⒊被告莊岳霖原審之自白（見原審卷二第5頁反面至6頁、原審卷三第106頁反面、原審卷四第226頁）。 ⒋被告房乙翔警詢、偵訊、原審之自白（見偵6123卷五第24頁、第52頁、原審卷三第15頁反面至17頁、原審卷四第226頁及反面）。 莊岳霖共同販賣第三級毒品，處有期徒刑參年柒月。  房乙翔共同販賣第三級毒品，處有期徒刑參年陸月。 41--0501 莊岳霖、李中凱、房乙翔【原判決附表誤列尚有(徐仕憲)】 劉仁程 0000000000 --------------000年1月10日0時28分後某時許，桃園市○○區○○路○段000號馬卡龍汽車旅館303房 0000000000 ------------ ①105年1月10日0時28分 　（李中凱）  房乙翔騎乘車號000-000號普通重型機車 愷他命1包（1.6公克） ----------1,000元 ⒈證人劉仁程警詢之證述（見偵6123卷三第193頁反面至194頁）。 ⒉通訊監察譯文（見偵6123卷三第198頁）。 ⒊毒品交易照片（見偵6123提示卷第47頁及反面）。 ⒋被告莊岳霖原審之自白（見原審卷二第5頁反面至6頁、原審卷三第106頁反面、原審卷四第226頁）。 ⒌被告李中凱原審之自白（見原審卷一第51頁反面至52頁反面、原審卷三第122頁反面至125頁、原審卷四第226頁及反面）。 ⒍被告房乙翔警詢、原審之自白（見偵6123卷一第172頁反面、偵6123卷七第13頁、原審卷三第15頁反面至17頁、原審卷四第226頁及反面）。 莊岳霖共同販賣第三級毒品，處有期徒刑參年柒月。  李中凱共同販賣第三級毒品，累犯，處有期徒刑參年陸月。  房乙翔共同販賣第三級毒品，處有期徒刑參年陸月。 42--0502 莊岳霖、集團不詳成員 劉仁程 0000000000 --------------000年2月7日22時54分後某時許，桃園市○○區○○路00號前 0000000000 -------------- ①105年2月7日22時30分 　（莊岳霖） ②105年2月7日22時54分 　（莊岳霖） 集團不詳成員駕駛白色小客車 愷他命1包（1.6公克） ----------1,000元 ⒈證人劉仁程警詢、偵訊時之證述（見偵6123卷三第195頁、偵6123卷五第86至87頁）。 ⒉通訊監察譯文（見偵6123卷三第199之1頁）。 ⒊證人劉仁程指證車輛照片（見偵6123卷三第210頁）。 ⒋被告莊岳霖原審之自白（見原審卷二第5頁反面至6頁反面、原審卷三第106頁反面、原審卷四第226頁）。 ⒌被告房乙翔警詢之證述（見偵6123卷七第13頁）。 莊岳霖共同販賣第三級毒品，處有期徒刑參年柒月。 43--0503 莊岳霖、房乙翔、郭子豪 傅文良 0000000000 --------------000年1月4日14時52分後某時許，桃園市○○區○○○街○○○社區附近7-11便利商店 0000000000 -------------- ①105年1月4日14時48分 　（房乙翔） ②105年1月4日14時52分 　（房乙翔） 郭子豪騎乘車號000-000號普通重型機車 愷他命1包（1.6公克） ----------1,000元（以有利被告之認定） ⒈證人傅文良偵訊之證述（見偵6123卷六第190頁）。 ⒉通訊監察譯文（見偵6123卷三第66頁）。 ⒊毒品交易照片（見偵6123卷一第98至99頁）。 ⒋被告莊岳霖原審之自白（見原審卷二第5頁反面至6頁反面、原審卷三第106頁反面、原審卷四第226頁）。 ⒌被告房乙翔警詢、原審之自白（見偵6123卷七第13頁、原審卷三第15頁反面至17頁、原審卷四第226頁及反面）。 ⒍被告郭子豪警詢、偵訊、原審之自白（見偵6123卷一第92頁、偵6123卷三第61頁及反面、原審卷一第65頁、第158頁反面至159頁、原審卷三第128頁反面至130頁反面、原審卷四第226頁及反面）。 莊岳霖共同販賣第三級毒品，處有期徒刑參年捌月。  房乙翔共同販賣第三級毒品，處有期徒刑參年柒月。  郭子豪共同販賣第三級毒品，處有期徒刑參年柒月。 44--0601 莊岳霖、郭子豪 吳元民 0000000000 --------------000年11月30日11時28分後某時許，桃園市○○區○○路000號前 0000000000 -------------- ①104年11月30日11時25分（郭子豪） ②104年11月30日11時28分（郭子豪） 莊岳霖駕駛車號0000-00號自用小客車 愷他命1包（3.6公克） ----------2,000元 ⒈證人吳元民警詢、偵訊之證述（見偵6123卷二第49頁反面至50頁、偵6123卷五第92頁）。 ⒉原審勘驗筆錄（見原審卷一第211頁反面至212頁反面）。 ⒊通訊監察譯文（見偵6123卷一頁第20至22頁）。 ⒋毒品交易照片（見偵6123提示卷第18頁及反面） ⒌證人吳元民指證交易對象、車輛照片（偵6123卷二第55至56頁）。 ⒍被告莊岳霖偵訊、原審之自白（見偵6123卷八第95頁、原審卷二第5頁反面至6頁反面、原審卷三第106頁反面、原審卷四第226頁）。 ⒏被告房乙翔警詢之證述（見偵6123卷五第21頁、第48頁）。 ⒎被告郭子豪原審之自白（見原審卷一第158頁反面至159頁、第211頁反面至212頁反面、原審卷三第128頁反面至130頁反面、原審卷四第166頁反面、第226頁及反面）。 莊岳霖共同販賣第三級毒品，處有期徒刑參年捌月。  郭子豪共同販賣第三級毒品，處有期徒刑參年柒月。 45--0602 莊岳霖、李中凱、徐仕憲 吳元民 0000000000 --------------000年12月17日16時45分後某時許，桃園市○○區○○路000號前 0000000000 -------------- ①104年12月17日16時12分（李中凱） ②104年12月17日16時45分（李中凱） 徐仕憲騎乘車號000-000號普通重型機車 愷他命1包（3.6公克） ----------2,000元 ⒈證人吳元民警詢、偵訊之證述（見偵6123卷二第50頁及反面、偵6123卷五第92頁）。 ⒉通訊監察譯文（見偵6123卷二第51頁反面至52頁）。 ⒊毒品交易照片（見偵6123提示卷第53至54頁反面）。 ⒋證人吳元民指證交易對象、車輛照片（見偵6123卷二第59至60頁）。 ⒌被告莊岳霖原審之自白（見原審卷二第5頁反面、第7頁、原審卷三第106頁反面、原審卷四第226頁）。 ⒍被告李中凱原審之自白（見原審卷一第51頁反面至52頁反面、原審卷三第122頁反面至125頁、原審卷四第165至167頁、第226頁及反面）。 ⒎同案被告徐仕憲警詢、偵訊之供述（見偵6123卷七第94頁、第103頁及反面）。 ⒏被告房乙翔警詢、偵訊之證述（見偵6123卷五第21頁、第48頁）。 莊岳霖共同販賣第三級毒品，處有期徒刑參年捌月。  李中凱共同販賣第三級毒品，累犯，處有期徒刑參年陸月。 46--0701 莊岳霖、李中凱、房乙翔 邱千汶 0000000000 --------------000年11月17日20時44分後某時許，桃園市○○區○○路00號前 0000000000 -------------- ①104年11月17日20時11分（不詳成員） ②104年11月17日20時31分（李中凱） ③104年11月17日20時40分（李中凱） ④104年11月17日20時44分（李中凱） 房乙翔騎乘車號000-000號普通重型機車 愷他命1包（1.6公克） ----------1,000元 ⒈證人邱千汶警詢之證述（見偵6123卷二第31頁背面）。 ⒉通訊監察譯文（見偵6123卷二第34頁）。 ⒊毒品交易照片（見偵6123提示卷第56頁）。 ⒋證人邱千汶指證交易對象、車輛照片（見偵6123卷二第37至38頁）。 ⒌被告莊岳霖原審之自白（見原審卷二第5頁反面、原審卷三第106頁反面、原審卷四第226頁）。 ⒍被告李中凱原審之自白（見原審卷一第51頁反面至52頁反面、原審卷三第122頁反面至125頁、原審卷四第165至167頁、第226頁及反面）。 ⒎被告房乙翔警詢、偵訊、原審之自白（見偵6123卷五第22頁、第49頁、原審卷三第15頁反面至17頁、原審卷四第226頁及反面）。 莊岳霖共同販賣第三級毒品，處有期徒刑參年柒月。  李中凱共同販賣第三級毒品，累犯，處有期徒刑參年陸月。  房乙翔共同販賣第三級毒品，處有期徒刑參年陸月。 47--0702 莊岳霖、集團不詳成員 邱千汶 0000000000 --------------000年1月5日14時45分後某時許，桃園市○○區○○路○○○段00巷00號前 0000000000 -------------- ①105年1月5日14時22分 　（莊岳霖） ②105年1月5日14時45分 　（莊岳霖） 集團不詳成員騎乘車號000-000號普通重型機車 愷他命1包（1.6公克） ----------1,000元 ⒈證人邱千汶警詢之證述（見偵6123卷二第32頁）。 ⒉通訊監察譯文（見偵6123卷五第34頁及反面）。 ⒊毒品交易照片（見偵6123提示卷第37頁）。 ⒋證人邱千汶指認車輛照片（見偵6123卷二第40頁）。 ⒌被告莊岳霖原審之自白（見原審卷二第5頁反面、原審卷三第106頁反面、原審卷四第226頁）。 ⒍被告房乙翔警詢、偵訊之證述（見偵6123卷五第22頁、第49頁）。 莊岳霖共同販賣第三級毒品，處有期徒刑參年柒月。 48--0703 莊岳霖、房乙翔、郭子豪、集團不詳成員 邱千汶 0000000000 --------------000年1月18日16時3分後某時許，桃園市○○區○○路○○○段00巷00號前 0000000000 -------------- ①104年1月18日15時43分 　（郭子豪） ②104年1月18日16時3分 　（不詳成員） 　【原判決誤載此部分為郭子豪】 房乙翔騎乘車號000-000號普通重型機車 愷他命1包（1.6公克） ----------1,000元 ⒈證人邱千汶警詢之證述（見偵6123卷二第32頁及反面）。 ⒉原審勘驗筆錄（見原審卷一第213頁及反面）。 ⒊通訊監察譯文（見偵6123卷二第35頁）。 ⒋毒品交易照片（見偵6123提示卷第48頁）。 ⒌證人邱千汶指證交易對象、車輛照片（見偵6123卷二第41至42頁）。 ⒍被告莊岳霖原審之自白（見原審卷二第5頁反面、原審卷三第106頁反面、原審卷四第226頁）。 ⒎被告房乙翔警詢、偵訊、原審之自白（見偵6123卷一第172頁反面至173頁、偵6123卷五第22頁、第49頁、原審卷三第15頁反面至17頁、原審卷四第226頁及反面）。 ⒏被告郭子豪原審之自白（見原審卷一第158頁反面至159頁、第213頁及反面、原審卷三第128頁反面至130頁反面、原審卷四第226頁及反面）。 莊岳霖共同販賣第三級毒品，處有期徒刑參年柒月。  房乙翔共同販賣第三級毒品，處有期徒刑參年陸月。  郭子豪共同販賣第三級毒品，處有期徒刑參年陸月。 49--0801 莊岳霖、集團不詳成員 嚴樹舜 0000000000 --------------000年12月15日16時41分後某時許，桃園市○○區○○路全聯賣場前 0000000000 -------------- ①104年12月15日16時9分（莊岳霖） ②104年12月15日16時41分（莊岳霖） 集團不詳成員騎乘黑色機車 愷他命1包（1.6公克） ----------1,000元 ⒈證人嚴樹舜偵訊之證述（見偵偵6123卷五第102頁）。 ⒉通訊監察譯文（見偵6123卷二第90至91頁）。 ⒊被告莊岳霖原審之自白（見原審卷二第5頁反面、第7頁、原審卷三第106頁反面、原審卷四第226頁）。  莊岳霖共同販賣第三級毒品，處有期徒刑參年柒月。 50--0803 莊岳霖、集團不詳成員 嚴樹舜 0000000000 --------------000年12月22日1時16分後某時許，桃園市○○區○○路全聯賣場對面○○○○社區前 0000000000 -------------- ①104年12月22日0時50分（莊岳霖） ②104年12月22日1時16分（莊岳霖） 集團不詳成員駕駛黑色小客車 愷他命1包（1.6公克） ----------1,000元 ⒈證人嚴樹舜偵訊之證述（見偵6123卷五第103頁）。 ⒉通訊監察譯文（見偵6123卷二第92頁）。 ⒊被告莊岳霖原審之自白（見原審卷二第5頁反面、第7頁反面、原審卷三第106頁反面、原審卷四第30頁反面至32頁、第226頁）。 ⒋被告房乙翔警詢、偵訊之證述（見偵6123卷七第164頁反面、偵6123卷八第70至71頁）。 ⒌被告郭子豪警詢、偵訊之證述（見偵6123卷八第6頁反面、第84頁）。 莊岳霖共同販賣第三級毒品，處有期徒刑參年柒月。 51--0804 莊岳霖、集團不詳成員 嚴樹舜 0000000000 --------------000年12月22日19時7分後某時許，桃園市○○區○○路土地公廟前 0000000000 -------------- ①104年12月22日18時57分（不詳成員） ②104年12月22日18時59分（不詳成員） ③104年12月22日19時0分（不詳成員） ④104年12月22日19時7分（不詳成員） 集團不詳成員騎乘白色機車 愷他命1包（3.6公克） ----------2,000元 ⒈證人嚴樹舜偵訊之證述（見偵6123卷五第103頁）。 ⒉通訊監察譯文（見偵6123卷二第92至94頁）。 ⒊被告莊岳霖原審之自白（見原審卷二第5頁反面、第7頁反面、原審卷三第106頁反面、原審卷四第226頁）。 ⒋被告郭子豪警詢、偵訊之證述（見偵6123卷八第6頁反面、第84頁）。 莊岳霖共同販賣第三級毒品，處有期徒刑參年捌月。 52--0805 莊岳霖、集團不詳成員 嚴樹舜 0000000000 --------------000年12月23日1時11分後某時許，桃園市○○區○○路土地公廟前 0000000000 -------------- ①104年12月23日0時58分（莊岳霖） ②104年12月23日1時5分 　（莊岳霖） ③104年12月23日1時11分（莊岳霖） 集團不詳成員駕駛銀色小客車 愷他命1包（1.6公克） ----------1,000元 ⒈證人嚴樹舜偵訊時之證述（見偵6123卷五第103至104頁）。 ⒉通訊監察譯文（見偵6123卷二第94至95頁）。 ⒊被告莊岳霖原審之自白（見原審卷二第5頁反面、原審卷三第106頁反面、原審卷四第226頁）。 ⒋被告房乙翔警詢、偵訊之證述（見偵6123卷七第164頁反面、偵6123卷八第71頁）。 ⒌被告郭子豪警詢、偵訊之證述（見偵6123卷八第6頁反面、第84頁）。 莊岳霖共同販賣第三級毒品，處有期徒刑參年柒月。 53--0806 莊岳霖、集團不詳成員 嚴樹舜 0000000000 --------------000年12月25日16時42分後某時許，桃園市○○區○○路全聯賣場對面 0000000000 -------------- ①104年12月25日15時43分（莊岳霖） ②104年12月25日16時38分（莊岳霖） ③104年12月25日16時42分（莊岳霖）  集團不詳成員駕駛AHB-0297號自用小客車 愷他命1包（3.6公克） ----------2,000元 ⒈證人嚴樹舜偵訊之證述（見偵6123卷五第104頁）。 ⒉通訊監察譯文（見偵6123卷二第95頁）。 ⒊毒品交易照片（見偵6123提示卷第22頁）。 ⒋被告莊岳霖原審之自白（見原審卷二第5頁反面、原審卷三第106頁反面、原審卷四第226頁）。 ⒌被告房乙翔警詢之證人述（見偵6123卷七第15頁）。 莊岳霖共同販賣第三級毒品，處有期徒刑參年捌月。 54--0807 莊岳霖、集團不詳成員 嚴樹舜 0000000000 --------------000年12月27日10時55分後某時許，桃園市○○區○○路全聯賣場對面 0000000000 -------------- ①104年12月27日10時51分（莊岳霖） ②104年12月27日10時55分（莊岳霖） 集團不詳成員駕駛藍色小客車 愷他命1包（1.6公克） ----------1,000元 ⒈證人嚴樹舜偵訊之證述（見偵6123卷五第104頁）。 ⒉通訊監察譯文（見偵6123卷二第95至96頁）。 ⒊被告莊岳霖原審之自白（見原審卷二第5頁反面、原審卷三第106頁反面、原審卷四第226頁）。 ⒋被告房乙翔警詢、偵訊之證述（見偵6123卷七第164頁反面、偵6123卷八第71頁）。 ⒌被告郭子豪警詢、偵訊之證述（見偵6123卷八第6頁反面、第84頁）。 莊岳霖共同販賣第三級毒品，處有期徒刑參年柒月。 55--0808 莊岳霖、房乙翔、集團不詳成員 嚴樹舜 0000000000 --------------000年1月20日17時34分後某時許，桃園市○○區○○路全聯賣場對面 0000000000 -------------- ①105年1月20日17時20分 　（房乙翔） ②105年1月20日17時34分 　（房乙翔） 集團不詳成員騎乘白色機車 愷他命1包（1.6公克） ----------1,000元 ⒈證人嚴樹舜偵訊之證述（見偵6123卷五第104頁）。 ⒉通訊監察譯文（見偵6123卷二第96至97頁）。 ⒊被告莊岳霖原審之自白（見原審卷二第5頁反面、原審卷三第106頁反面、原審卷四第226頁）。 ⒋被告房乙翔警詢、偵訊、原審之自白（見偵6123卷七第164頁反面至165頁、偵6123卷八第71頁、原審卷三第15頁反面至17頁、原審卷四第226頁及反面）。 ⒌被告郭子豪警詢、偵訊之證述（見偵6123卷八第6頁反面至7頁、第84頁）。 莊岳霖共同販賣第三級毒品，處有期徒刑參年柒月。  房乙翔共同販賣第三級毒品，處有期徒刑參年陸月。 56--0809 莊岳霖、集團不詳成員 嚴樹舜 0000000000 --------------000年2月6日22時43分後某時許，桃園市○○區○○路全聯賣場 0000000000 -------------- ①105年2月6日22時15分 　（莊岳霖） ②105年2月6日22時43分 　（莊岳霖） 集團不詳成員駕駛藍色小客車 愷他命1包（1.6公克） ----------1,000元 ⒈證人嚴樹舜偵訊之證述（見偵6123卷五第104至105頁）。 ⒉通訊監察譯文（見偵6123卷二第98頁）。 ⒊被告莊岳霖原審之自白（見原審卷二第5頁反面、原審卷三第106頁反面、原審卷四第226頁）。 ⒋被告房乙翔警詢、偵訊之證述（見偵6123卷七第165頁、偵6123卷八第71頁、原審卷三第15頁反面至17頁、原審卷四第226頁及反面）。 ⒌被告郭子豪警詢、偵訊之證述（見偵6123卷八第7頁、第84頁）。 莊岳霖共同販賣第三級毒品，處有期徒刑參年柒月。 57--0810 莊岳霖、李中凱、集團不詳成員 嚴樹舜 0000000000 --------------000年2月12日23時25分後某時許，桃園市○○區○○路全聯賣場對面 0000000000 -------------- ①105年2月12日22時38分 　（李中凱） ②105年2月12日23時25分 　（李中凱） 集團不詳成員駕駛不明交通工具 愷他命1包（1.6公克） ----------1,000元 ⒈證人嚴樹舜偵訊之證述（見偵6123卷五第105頁）。 ⒉通訊監察譯文（見偵6123卷二第98頁）。 ⒊被告莊岳霖原審之自白（見原審卷二第5頁反面、原審卷三第106頁反面、原審卷四第226頁）。 ⒋被告李中凱原審之自白（見原審卷一第51頁反面至52頁反面、原審卷三第122頁反面至125頁、原審卷四第165至167頁、第226頁及反面）。 ⒌被告房乙翔警詢、偵訊之證述（見偵6123卷七第165頁、偵6123卷八第71頁、原審卷三第15頁反面至17頁、原審卷四第226頁及反面）。 ⒍被告郭子豪警詢、偵訊之證述（見偵6123卷八第7頁、第84至85頁）。 莊岳霖共同販賣第三級毒品，處有期徒刑參年柒月。  李中凱共同販賣第三級毒品，累犯，處有期徒刑參年陸月。 58--0811 莊岳霖、集團不詳成員 嚴樹舜 0000000000 --------------000年2月18日22時25分後某時許，桃園市○○區○○路嘉義火雞肉飯店 0000000000 -------------- ①105年2月18日21時37分 　（莊岳霖） ②105年2月18日22時15分 　（莊岳霖） ③105年2月18日22時25分 　（莊岳霖） 集團不詳成員駕駛黑色小客車 愷他命1包（1.6公克） ----------1,000元 ⒈證人嚴樹舜偵訊之證述（見偵6123卷五第105頁）。 ⒉通訊監察譯文（見偵6123卷二第98至99頁）。 ⒊被告莊岳霖原審之自白（見原審卷二第5頁反面、原審卷三第106頁反面、原審卷四第226頁）。 ⒋被告房乙翔警詢、偵訊之證述（見偵6123卷七第165頁、偵6123卷八第72頁、原審卷三第15頁反面至17頁、原審卷四第226頁及反面）。 ⒌被告郭子豪警詢、偵訊之證述（見偵6123卷八第7頁、第85頁）。 莊岳霖共同販賣第三級毒品，處有期徒刑參年柒月。 59--0812 莊岳霖、李中凱、集團不詳成員 嚴樹舜 0000000000 --------------000年2月20日23時7分後某時許，桃園市○○區○○路全聯賣場對面 0000000000 -------------- ①105年2月20日22時46分 　（李中凱） ②105年2月20日23時7分 　（李中凱） 集團不詳成員駕駛不明交通工具 愷他命1包（1.6公克） ----------1,000元 ⒈證人嚴樹舜偵訊之證述（見偵6123卷五第105至106頁）。 ⒉通訊監察譯文（見偵6123卷二第99至100頁）。 ⒊被告莊岳霖原審之自白（見原審卷二第5頁反面、原審卷三第106頁反面、原審卷四第226頁）。 ⒋被告李中凱原審之自白（見原審卷一第51頁反面至52頁反面、原審卷三第122頁反面至125頁、原審卷四第165至167頁、第226頁及反面）。 ⒌被告房乙翔警詢、偵訊之證述（見偵6123卷七第165頁、偵6123卷八第72頁、原審卷三第15頁反面至17頁、原審卷四第226頁及反面）。 ⒍被告郭子豪警詢、偵訊之證述（見偵6123卷八第7頁、第85頁）。 莊岳霖共同販賣第三級毒品，處有期徒刑參年柒月。  李中凱共同販賣第三級毒品，累犯，處有期徒刑參年陸月。 60--0901 莊岳霖、郭子豪、集團不詳成員 張紹辰 0000000000 --------------000年11月30日16時55分後某時許，桃園市○○區○○路○○○段00○0號前 0000000000 -------------- ①104年11月30日16時34分（郭子豪） ②104年11月30日16時55分（郭子豪） 集團不詳成員騎乘黑色機車 愷他命1包（1.6公克） ----------1,000元 ⒈證人張紹辰警詢、偵訊之證述（見偵6123卷三第27頁、偵6123卷四第35頁反面）。 ⒉原審勘驗筆錄（見原審卷一第213頁反面至214頁）。 ⒊通訊監察譯文（見偵6123卷四第39頁）。 ⒋被告莊岳霖原審之自白（見原審卷二第5頁反面、原審卷三第106頁反面、原審卷四第226頁）。 ⒌被告房乙翔警詢、偵訊之證述（見偵6123卷五第22頁反面、50頁）。 ⒍被告郭子豪原審之自白（見原審卷一第158頁反面至159頁、第213頁反面至214頁、原審卷三第128頁反面至130頁反面、原審卷四第226頁及反面）。 莊岳霖共同販賣第三級毒品，處有期徒刑參年柒月。  郭子豪共同販賣第三級毒品，處有期徒刑參年陸月。 61--0902 莊岳霖、郭子豪、集團不詳成員 張紹辰 0000000000 --------------000年12月18日10時3分後某時許，桃園市○○區○○路○段000巷00號前 0000000000 -------------- ①104年12月18日10時3分（郭子豪） 集團不詳成員駕駛7616-J8號自用小客車 愷他命1包（1.6公克） ----------1,000元 ⒈證人張紹辰警詢、偵訊之證述（見偵6123卷三第27頁、偵6123卷四第35至36頁）。 ⒉通訊監察譯文（見偵6123卷二第116頁）。 ⒊證人張紹辰指證交易對象、車輛照片（見偵6123卷四第63至64頁）。 ⒋被告莊岳霖原審之自白（見原審卷二第5頁反面、原審卷三第106頁反面、原審卷四第226頁）。 ⒌被告房乙翔警詢、偵訊之證述（見偵6123卷七第163頁、偵6123卷八第68頁）。 ⒍被告郭子豪警詢、偵訊、原審之自白（見偵6123卷八第4頁反面、第81頁、原審卷一第158頁反面至159頁、原審卷三第128頁反面至130頁反面、原審卷四第226頁及反面）。 莊岳霖共同販賣第三級毒品，處有期徒刑參年柒月。  郭子豪共同販賣第三級毒品，處有期徒刑參年陸月。 62--0903 莊岳霖、房乙翔、集團不詳成員 張紹辰 0000000000 --------------000年12月19日14時2分後某時許，桃園市○○區○○路○○○段00○0號前 0000000000 -------------- ①104年12月19日14時1分（房乙翔） ②104年12月19日14時2分（房乙翔） 集團不詳成員駕駛7616-J8號自用小客車 愷他命1包（1.6公克） ----------1,000元 ⒈證人張紹辰警詢、偵訊之證述（見偵6123卷三第27頁、偵6123卷四第36頁及反面）。 ⒉通訊監察譯文（見偵6123卷二第116頁）。 ⒊證人張紹辰指證車輛照片（見偵6123卷四第53頁）。 ⒋被告莊岳霖原審之自白（見原審卷二第5頁反面、原審卷三第106頁反面、原審卷四第226頁）。 ⒌被告房乙翔警詢、偵訊、原審之自白（見偵6123卷五第22頁反面、第49至50頁、原審卷三第15頁反面至17頁、原審卷四第226頁及反面）。 莊岳霖共同販賣第三級毒品，處有期徒刑參年柒月。  房乙翔共同販賣第三級毒品，處有期徒刑參年陸月。 63--0901 莊岳霖、徐仕憲 張紹辰 0000000000 --------------000年12月21日14時45分後某時許，桃園市○○區○○路○○○段00○0號前 0000000000 -------------- ①104年12月21日14時45分（莊岳霖） 徐仕憲騎乘車號000-000號普通重型機車 愷他命1包（1.6公克） ----------1,000元 ⒈證人張紹辰警詢、偵訊之證述（見偵6123卷二第108頁反面、卷三第27頁反面至28頁）。 ⒉通訊監察譯文（見偵6123卷二第117頁）。 ⒊毒品交易照片（見偵6123提示卷第52頁及反面）。 ⒋證人張紹辰指證車輛照片（見偵6123卷二第124頁）。 ⒌被告莊岳霖原審之自白（見原審卷二第5頁反面、原審卷三第106頁反面、原審卷四第226頁）。 ⒍被告房乙翔警詢、偵訊之證述（見偵6123卷五第22頁、第49頁）。 ⒎同案被告徐仕憲警詢、偵訊之供述（見偵6123卷七第95頁、103頁反面）。 莊岳霖共同販賣第三級毒品，處有期徒刑參年柒月。 64--0904 莊岳霖、房乙翔、集團不詳成員 張紹辰 0000000000 --------------000年12月24日21時21分後某時許，桃園市○○區○○路○段華南銀行前 0000000000 -------------- ①104年12月24日20時34分（房乙翔） ②104年12月24日20時58分（房乙翔） ③104年12月24日21時15分（房乙翔） ④104年12月24日21時21分（房乙翔） 集團不詳成員駕駛銀色小客車 愷他命1包（1.6公克） ----------1,000元 ⒈證人張紹辰警詢、偵訊之證述（見偵6123卷三第28頁、卷四第36頁反面至37頁）。 ⒉通訊監察譯文（見偵6123卷二第117頁）。 ⒊被告莊岳霖原審之自白（見原審卷二第5頁反面、原審卷三第106頁反面、原審卷四第226頁）。 ⒋被告房乙翔警詢、偵訊、原審之自白（見偵6123卷五第22頁、第49頁、原審卷三第15頁反面至17頁、原審卷四第226頁及反面）。 莊岳霖共同販賣第三級毒品，處有期徒刑參年柒月。  房乙翔共同販賣第三級毒品，處有期徒刑參年陸月。 65--0908 莊岳霖、李中凱、房乙翔 張紹辰 0000000000 --------------000年1月4日11時31分後某時許，桃園市○○區○○路○段上重慶烤魚店前 0000000000 -------------- ①105年1月4日11時31分 　（房乙翔） 李中凱騎乘車號000-000號機車 愷他命1包（1.6公克） ----------1,000元 ⒈證人張紹辰警詢、偵訊之證述（見偵6123卷二第109頁及反面、卷三第28頁、第30頁）。 ⒉通訊監察譯文（見偵6123卷二第117頁）。 ⒊毒品交易照片（見偵6123提示卷第36頁）。 ⒋證人張紹辰指證交易對象、車輛照片（見偵6123卷二第207至208頁）。 ⒌被告莊岳霖原審之自白（見原審卷二第5頁反面、原審卷三第106頁反面、原審卷四第226頁）。 ⒍被告李中凱原審之自白（見原審卷一第51頁反面至52頁反面、原審卷三第122頁反面至125頁、原審卷四第165至167頁、第226頁及反面）。 ⒎被告房乙翔警詢、偵訊、原審之自白（見偵6123卷五第23頁、第50頁、原審卷三第15頁反面至17頁、原審卷四第226頁及反面）。 莊岳霖共同販賣第三級毒品，處有期徒刑參年柒月。  李中凱共同販賣第三級毒品，累犯，處有期徒刑參年陸月。  房乙翔共同販賣第三級毒品，處有期徒刑參年陸月。 66--0902 莊岳霖、李中凱、集團不詳成員 張紹辰 0000000000 --------------000年1月4日13時13分後某時許，桃園市○○區○○路三段土地廟旁 0000000000 -------------- ①105年1月4日12時49分 　（李中凱） ②105年1月4日13時13分 　（李中凱） 集團不詳成員駕駛車號000-0000號自用小客車 愷他命1包（1.6公克） ----------1,000元 ⒈證人張紹辰警詢、偵訊之證述（見偵6123卷二第111頁反面、卷三第28、30頁）。 ⒉通訊監察譯文（見偵6123卷二第118頁）。 ⒊毒品交易照片（見偵6123提示卷第68頁及反面）。 ⒋證人張紹辰指證車輛照片（見偵6123卷二第229頁）。 ⒌被告莊岳霖原審之自白（見原審卷二第5頁反面、原審卷三第106頁反面、原審卷四第226頁）。 ⒍被告李中凱原審之自白（見原審卷一第51頁反面至52頁反面、原審卷三第122頁反面至125頁、原審卷四第165至167頁、第226頁及反面）。 ⒎被告房乙翔警詢、偵訊之證述（見偵6123卷五第23頁、第50頁）。 莊岳霖共同販賣第三級毒品，處有期徒刑參年柒月。  李中凱共同販賣第三級毒品，累犯，處有期徒刑參年陸月。 67--0904 莊岳霖 張紹辰 0000000000 --------------000年1月7日12時23分後某時許，桃園市○○區○○路○○○段00○0號前 0000000000 -------------- ①105年1月7日12時7分 　（莊岳霖） ②105年1月7日12時23分 　（莊岳霖） 莊岳霖駕駛車號0000-00號自用小客車 愷他命1包（1.6公克） ----------1,000元 ⒈證人張紹辰警詢、偵訊時之證述（見偵6123卷二第110頁、卷三第28頁）。 ⒉通訊監察譯文（見偵6123卷二第119頁）。 ⒊毒品交易照片（見偵6123卷一第40至41頁）。 ⒋證人張紹辰指證車輛照片（見偵6123卷二第214頁）。 ⒌被告莊岳霖偵訊、原審之自白（見偵6123卷八第95頁、原審卷二第5頁反面、原審卷三第106頁反面、原審卷四第226頁）。 ⒍被告房乙翔警詢、偵訊之證述（見偵6123卷五第22頁反面、第50頁）。 莊岳霖販賣第三級毒品，處有期徒刑參年柒月。 68--0905 莊岳霖、房乙翔、郭子豪 張紹辰 0000000000 --------------000年1月12日14時21分後某時許，桃園市○○區○○路○段000巷全家便利商店前 0000000000 -------------- ①105年1月12日13時39分 　（房乙翔） ②105年1月12日14時0分 　（房乙翔） ③105年1月12日14時21分 　（房乙翔） 　 郭子豪騎乘車號000-000號普通重型機車 愷他命1包（1.6公克） ----------1,000元 ⒈證人張紹辰警詢、偵訊之證述（見偵6123卷二第110頁及反面、卷三第28頁）。 ⒉通訊監察譯文（見偵6123卷二第119頁）。 ⒊毒品交易照片（見偵6123提示卷第62頁）。 ⒋證人張紹辰指證交易對象、車輛照片（見偵6123卷二第217至218頁）。 ⒌被告莊岳霖原審之自白（見原審卷二第5頁反面、原審卷三第106頁反面、原審卷四第226頁）。 ⒍被告房乙翔警詢、偵訊、原審之自白（見偵6123卷五第22頁反面、第50頁、原審卷三第15頁反面至17頁、原審卷四第226頁及反面）。 ⒎被告郭子豪警詢、偵訊、原審之自白（見偵6123卷一第94頁，偵6123卷三第62頁、原審卷一第158頁反面至159頁、原審卷三第128頁反面至130頁反面、原審卷四第226頁及反面）。 莊岳霖共同販賣第三級毒品，處有期徒刑參年柒月。  房乙翔共同販賣第三級毒品，處有期徒刑參年陸月。  郭子豪共同販賣第三級毒品，處有期徒刑參年陸月。 69--0906 莊岳霖、房乙翔、郭子豪 張紹辰 0000000000 --------------000年1月20日16時22分後某時許，桃園市○○區○○路○段000巷全家便利商店前 0000000000 -------------- ①105年1月20日16時2分 　（簡訊） ②105年1月20日16時3分 　（簡訊） ③105年1月20日16時3分 　（簡訊） ④105年1月20日16時17分 　（房乙翔） ⑤105年1月20日16時22分 　（房乙翔） 郭子豪騎乘車號000-000號普通重型機車 愷他命1包（1.6公克） ----------1,000元 ⒈證人張紹辰警詢、偵訊之證述（見偵6123卷二第110頁反面至111頁、偵6123卷三第28頁、第30頁）。 ⒉通訊監察譯文（見偵6123卷二第119至120頁）。 ⒊毒品交易照片2張（見偵6123提示卷第66頁）。 ⒋證人張紹辰指證交易對象、車輛照片（見偵6123卷二第220至221頁）。 ⒌被告莊岳霖原審之自白（見原審卷二第5頁反面、原審卷三第106頁反面、原審卷四第226頁）。 ⒍被告房乙翔警詢、偵訊、原審之自白（見偵6123卷三第56頁、偵6123卷五第22頁反面、第50頁、原審卷三第15頁反面至17頁、原審卷四第226頁及反面）。 ⒎被告郭子豪警詢、偵訊、原審之自白（見偵6123卷一第96頁，偵6123卷三第62頁反面、原審卷一第158頁反面至159頁、原審卷三第128頁反面至130頁反面、原審卷四第226頁及反面）。 莊岳霖共同販賣第三級毒品，處有期徒刑參年柒月。  房乙翔共同販賣第三級毒品，處有期徒刑參年陸月。  郭子豪共同販賣第三級毒品，處有期徒刑參年陸月。 70--0905 莊岳霖、集團不詳成員 張紹辰 0000000000 --------------000年2月6日16時53分後某時許，桃園市○○區○○路○段400巷全家便利商店前 0000000000 -------------- ①105年2月6日16時53分 　（莊岳霖） 集團不詳成員駕駛黑色小客車 愷他命1包（1.6公克） ----------1,000元 ⒈證人張紹辰警詢、偵訊之證述（見偵6123卷三第29頁、偵6123卷四第37頁）。 ⒉通訊監察譯文（見偵6123卷二第121頁）。 ⒊證人張紹辰指證車輛照片（見偵6123卷四第60頁）。 ⒋被告莊岳霖原審之自白（見原審卷二第5頁反面、原審卷三第106頁反面、原審卷四第226頁）。 ⒌被告房乙翔警詢、偵訊之證述（見偵6123卷五第23頁、第51頁）。 莊岳霖共同販賣第三級毒品，處有期徒刑參年柒月。 71--0906 莊岳霖、集團不詳成員 張紹辰 0000000000 --------------000年2月8日21時43分後某時許，桃園市○○區○○路○段000巷住家附近清心飲料店前 0000000000 -------------- ①105年2月8日21時32分 　（莊岳霖） ②105年2月8日21時43分 　（莊岳霖） 集團不詳成員駕駛藍色小客車 愷他命1包（1.6公克） ----------1,000元 ⒈證人張紹辰警詢、偵訊之證述（見偵6123卷三第29頁、同卷四第37頁反面）。 ⒉通訊監察譯文（見偵6123卷二第121頁）。 ⒊證人張紹辰指證車輛照片（見偵6123卷四第58頁）。 ⒋被告莊岳霖原審之自白（見原審卷二第5頁反面、原審卷三第106頁反面、原審卷四第226頁）。 ⒌被告房乙翔警詢、偵訊之證述（見偵6123卷五第23頁、第51頁）。 莊岳霖共同販賣第三級毒品，處有期徒刑參年柒月。 72--0907 莊岳霖、李中凱、集團不詳成員 張紹辰 0000000000 --------------000年2月9日18時26分後某時許，桃園市○○區○○路○段郵局對面網咖前 0000000000 -------------- ①105年2月9日17時45分 　（李中凱） ②105年2月9日18時26分 　（莊岳霖） 集團不詳成員駕駛黑色小客車 愷他命1包（1.6公克） ----------1,000元 ⒈證人張紹辰警詢、偵訊之證述（見偵6123卷三第29頁、同卷四第37頁反面至38頁）。 ⒉通訊監察譯文（見偵6123卷二第121頁）。 ⒊證人張紹辰指證車輛照片（見偵6123卷四第56頁）。 ⒋被告莊岳霖原審之自白（見原審卷二第5頁反面、原審卷三第106頁反面、原審卷四第226頁）。 ⒌被告李中凱原審之自白（見原審卷一第51頁反面至52頁反面、原審卷三第122頁反面至125頁、原審卷四第165至167頁、第226頁及反面）。 ⒍被告房乙翔警詢、偵訊之證述（見偵6123卷五第23頁、第51頁）。 莊岳霖共同販賣第三級毒品，處有期徒刑參年柒月。  李中凱共同販賣第三級毒品，累犯，處有期徒刑參年陸月。 73--0908 莊岳霖、集團不詳成員 張紹辰 0000000000 --------------000年2月14日4時39分後某時許，桃園市○○區○○路○段7-11便利商店前 0000000000 -------------- ①105年2月14日4時29分 　（莊岳霖） ②105年2月14日4時39分 　（莊岳霖） 集團不詳成員駕駛黑色小客車 愷他命1包（1.6公克） ----------1,000元 ⒈證人張紹辰警詢、偵訊之證述（見偵6123卷三第29頁、同卷四第38頁）。 ⒉通訊監察譯文（見偵6123卷二第121至122頁）。 ⒊證人張紹辰指證車輛照片（見偵6123卷四第55頁）。 ⒋被告莊岳霖原審之自白（見原審卷二第5頁反面、原審卷三第106頁反面、原審卷四第226頁）。 ⒌被告房乙翔警詢、偵訊之證述（見偵6123卷五第23頁及反面、第51頁）。 莊岳霖共同販賣第三級毒品，處有期徒刑參年柒月。 74--0907 莊岳霖、徐志豪 張紹辰 0000000000 --------------000年3月7日12時27分後某時間許，桃園市○○區○○路○段00○0號峻譽車行旁 0000000000 -------------- ①105年3月7日12時20分 　（徐志豪） ②105年3月7日12時27分 　（徐志豪） 莊岳霖駕駛車號0000-00號自用小客車 愷他命1包（1.6公克） ----------1,000元 ⒈證人張紹辰警詢、偵訊之證述（見偵6123卷二第111頁、同卷三第29頁）。 ⒉通訊監察譯文（見偵6123卷二第122頁）。 ⒊毒品交易照片（見偵6123提示卷第30至31頁）。 ⒋證人張紹辰指證車輛照片（見偵6123卷二第224頁）。 ⒌被告莊岳霖偵訊、原審之自白（見偵6123卷八第95頁、原審卷二第5頁反面、原審卷三第106頁反面、原審卷四第226頁）。 ⒍被告房乙翔警詢、偵訊之證述（見偵6123卷五第23頁反面、第51頁）。 ⒎被告徐志豪偵訊、原審之自白（見偵6123號卷八第91頁反面、原審卷四第55頁反面、第226頁反面）。 莊岳霖共同販賣第三級毒品，處有期徒刑參年柒月。  徐志豪共同販賣第三級毒品，處有期徒刑參年陸月。 75--0908 莊岳霖、集團不詳成員 張紹辰 0000000000 --------------000年3月14日19時18分後某時許，桃園市○○區○○路○段000巷全家便利商店附近麵店 0000000000 -------------- ①105年3月14日19時13分 　（莊岳霖） ②105年3月14日19時18分 　（莊岳霖） 集團不詳成員駕駛不明交通工具 愷他命1包（1.6公克） ----------1,000元 ⒈證人張紹辰警詢、偵訊之證述（見偵6123卷二第112頁、同卷五第127頁）。 ⒉通訊監察譯文（見偵6123卷四第42頁反面至43頁）。 ⒊被告莊岳霖偵訊、原審之自白（見偵6123卷八第95頁、原審卷二第5頁反面、原審卷三第106頁反面、原審卷四第226頁）。 ⒋被告房乙翔警詢、偵訊之證述（見偵6123卷五第23頁反面、第51頁）。 ⒌被告徐志豪偵訊之證述（見偵6123卷八第92頁）。 莊岳霖共同販賣第三級毒品，處有期徒刑參年柒月。 76--1001 莊岳霖、徐仕憲、集團不詳成員 朱章銘 0000000000 --------------000年11月25日8時26分後某時許，桃園市○○區○○○路上鵝肉店旁 0000000000 -------------- ①104年11月25日8時15分（徐仕憲） ②104年11月25日8時26分（徐仕憲） 集團不詳成員駕駛不詳交通工具 愷他命1包（1.6公克） ----------1,000元 ⒈證人朱章銘警詢、偵訊之證述（見偵6123卷四第66頁反面、偵6123卷五第57頁）。 ⒉通訊監察譯文（見偵6123卷四第113頁）。 ⒊被告莊岳霖偵訊、原審之自白（見偵6123卷八第95頁、原審卷二第5頁反面、原審卷三第106頁反面、原審卷四第226頁）。 ⒋被告房乙翔警詢、偵訊之證述（見偵6123卷五第20頁反面、第47頁）。 莊岳霖共同販賣第三級毒品，處有期徒刑參年柒月。 77--1003 莊岳霖、郭子豪、集團不詳成員 朱章銘 0000000000 --------------000年11月29日7時後某時許，桃園市大溪區66快速道路大溪交流道旁7-11便利商店前 0000000000 -------------- ①104年11月29日6時45分（郭子豪） ②104年11月29日7時 　（郭子豪） 集團不詳成員駕駛黑色小客車 愷他命1包（1.6公克） ----------1,000元 ⒈證人朱章銘警詢、偵訊之證述（見偵6123卷四第67頁、偵6123卷五第57至58頁）。 ⒉原審勘驗筆錄（見原審卷一第214至215頁）。 ⒊通訊監察譯文（見偵6123卷四第114頁）。 ⒋證人朱章銘指證車輛照片（見偵6123卷四第78頁）。 ⒌被告莊岳霖原審之自白（見原審卷二第5頁反面、原審卷三第106頁反面、原審卷四第226頁）。 ⒍被告郭子豪原審之自白（見原審卷一第158頁反面至159頁、第214至215頁、原審卷三第128頁反面至130頁反面、原審卷四第226頁及反面）。 莊岳霖共同販賣第三級毒品，處有期徒刑參年柒月。  郭子豪共同販賣第三級毒品，處有期徒刑參年陸月。 78--1004 莊岳霖、郭子豪、集團不詳成員 朱章銘 0000000000 --------------000年11月30日8時46分後某時許，桃園市大溪區66快速道路大溪交流道旁7-11便利商店前 0000000000 -------------- ①104年11月30日8時20分（郭子豪） ②104年11月30日8時26分（郭子豪） ③104年11月30日8時28分 （郭子豪） ④104年11月30日8時40分（郭子豪） ⑤104年11月30日8時46分（不詳成員） 集團不詳成員駕駛黑色小客車 愷他命1包（1.6公克） ----------1,000元 ⒈證人朱章銘警詢、偵訊之證述（見偵6123卷四第67頁及反面、偵6123卷五第58頁）。 ⒉原審勘驗筆錄（見原審卷二第20頁反面至23頁）。 ⒊通訊監察譯文（見偵6123卷四第114頁反面至115頁反面）。 ⒋證人朱章銘指證車輛照片（見偵6123卷四第80頁）。 ⒌被告莊岳霖原審之自白（見原審卷二第5頁反面、原審卷三第106頁反面、原審卷四第226頁）。 ⒍被告郭子豪原審之自白（見原審卷一第158頁反面至159頁、原審卷二第20頁反面至23頁、原審卷三第128頁反面至130頁反面、原審卷四第226頁及反面）。 莊岳霖共同販賣第三級毒品，處有期徒刑參年柒月。  郭子豪共同販賣第三級毒品，處有期徒刑參年陸月。 79--1005 莊岳霖、房乙翔 朱章銘 0000000000 --------------000年12月7日23時52分後某時許，桃園市大溪區66快速道路大溪交流道旁7-11便利商店前 0000000000 -------------- ①104年12月7日20時25分 　（房乙翔） ②104年12月7日20時37分 　（房乙翔） ③104年12月7日20時40分 　（房乙翔） ④104年12月7日20時41分 　（房乙翔） ⑤104年12月7日20時46分（房乙翔） ⑥104年12月7日21時17分 　（房乙翔） ⑦104年12月7日23時15分 　（房乙翔） ⑧104年12月7日23時35分 　（房乙翔） ⑨104年12月7日23時38分 　（房乙翔） ⑩104年12月7日23時50分 　（房乙翔） ⑪104年12月7日23時52分 　（房乙翔） 房乙翔駕駛藍色小客車 愷他命1包（1.6公克） ----------1,000元 ⒈證人朱章銘偵訊之證述（見偵6123卷五第58頁）。 ⒉通訊監察譯文（見偵6123卷四第116至119頁反面）。 ⒊被告莊岳霖原審之自白（見原審卷二第5頁反面、原審卷三第106頁反面、原審卷四第226頁）。 ⒋被告房乙翔警詢、偵訊、原審之自白（見偵6123卷七第161頁、偵6123卷八第64頁、原審卷三第15頁反面至17頁、原審卷四第226頁及反面）。 ⒌被告郭子豪警詢之證述（見偵6123卷八第2頁、第77頁 ）。 莊岳霖共同販賣第三級毒品，處有期徒刑參年柒月。  房乙翔共同販賣第三級毒品，處有期徒刑參年陸月。 80--1007 莊岳霖、郭子豪、集團不詳成員 朱章銘 0000000000 --------------000年12月10日0時59分後某時許，桃園市大溪區66快速道路大溪交流道旁7-11便利商店前 0000000000 -------------- ①104年12月10日0時29分（郭子豪） ②104年12月10日0時31分（郭子豪） ③104年12月10日0時42分（郭子豪） ④104年12月10日0時57分（郭子豪） ⑤104年12月10日0時59分（郭子豪） 集團不詳成員駕駛銀色小客車 愷他命1包（1.6公克） ----------1,000元 ⒈證人朱章銘警詢、偵訊之證述（見偵6123卷四第68頁、偵6123卷五第59頁）。 ⒉通訊監察譯文（見偵6123卷四第121頁及反面）。 ⒊被告莊岳霖原審之自白（見原審卷二第5頁反面、原審卷三第106頁反面、原審卷四第226頁）。 ⒋被告房乙翔警詢、偵訊之證述（見偵6123卷七第161頁、偵6123卷八第64頁）。 ⒌被告郭子豪警詢、偵訊、原審之自白（見偵6123卷八第2頁、第77頁、原審卷一第158頁反面至159頁、原審卷二第20頁反面至23頁、原審卷三第128頁反面至130頁反面、原審卷四第226頁及反面）。 莊岳霖共同販賣第三級毒品，處有期徒刑參年柒月。  郭子豪共同販賣第三級毒品，處有期徒刑參年陸月。 81--1007 莊岳霖、房乙翔、集團不詳成員 朱章銘 0000000000 --------------000年12月10日21時4分後某時許，桃園市平鎮區66快速道路、金陵路口台塑加油站附近7-11便利商店前 0000000000 -------------- ①104年12月10日20時46分（房乙翔） ②104年12月10日20時50分（不詳成員） ③104年12月10日21時4分（房乙翔） 集團不詳成員騎乘機車 愷他命1包（1.6公克） ----------1,000元 ⒈證人朱章銘警詢之證述（見偵6123卷四第68頁）。 ⒉通訊監察譯文（見偵6123卷四第122至123頁）。 ⒊被告莊岳霖原審之自白（見原審卷二第5頁反面、原審卷三第106頁反面、原審卷四第226頁）。 ⒋被告房乙翔警詢、偵訊、原審之自白（見偵6123卷七第161頁、偵6123卷八第64頁、原審卷三第15頁反面至17頁、原審卷四第226頁及反面）。 ⒌被告郭子豪警詢、偵訊之證述（見偵6123卷八第2頁、第77頁）。 莊岳霖共同販賣第三級毒品，處有期徒刑參年柒月。  房乙翔共同販賣第三級毒品，處有期徒刑參年陸月。 82--1008 莊岳霖、房乙翔 朱章銘 0000000000 --------------000年12月13日18時15分後某時許，桃園市○○區大魯閣打擊場對面7-11便利商店前 0000000000 -------------- ①104年12月13日18時1分（房乙翔） ②104年12月13日18時15分（房乙翔） 房乙翔騎乘黑色機車 愷他命1包（1.6公克） ----------1,000元 ⒈證人朱章銘警詢、偵訊之證述（見偵6123卷四第68頁、偵6123卷五第59頁）。 ⒉通訊監察譯文（見偵6123卷四第123頁反面至124頁反面）。 ⒊證人朱章銘指證交易對象、車輛照片（見偵6123卷四第83至84頁）。 ⒋被告莊岳霖原審之自白（見原審卷二第5頁反面、原審卷三第106頁反面、原審卷四第226頁）。 ⒌被告房乙翔警詢、偵訊、原審之自白（見偵6123卷七第161頁、偵6123卷八第64至65頁、原審卷三第15頁反面至17頁、原審卷四第226頁及反面）。 ⒍被告郭子豪警詢、偵訊之證述（見偵6123卷八第2頁、第77頁）。 莊岳霖共同販賣第三級毒品，處有期徒刑參年柒月。  房乙翔共同販賣第三級毒品，處有期徒刑參年陸月。 83--1009 莊岳霖、集團不詳成員 朱章銘 0000000000 --------------000年12月16日20時29分後某時許，桃園市○○區內壢家壢福旁路邊 0000000000 -------------- ①104年12月16日20時17分（不詳成員） ②104年12月16日20時23分（不詳成員） ③104年12月16日20時28分（不詳成員） ④104年12月16日20時29分（不詳成員） 莊岳霖駕駛黑色小客車 愷他命1包（1.6公克） ----------1,000元 ⒈證人朱章銘警詢、偵訊之證述（見偵6123卷四第68頁反面、偵6123卷五第59頁）。 ⒉通訊監察譯文（見偵6123卷四第125頁及反面）。 ⒊被告莊岳霖偵訊、原審之自白（見偵6123卷八第95頁、原審卷二第5頁反面、原審卷三第106頁反面、原審卷四第226頁）。 莊岳霖共同販賣第三級毒品，處有期徒刑參年柒月。 84--1011 莊岳霖、集團不詳成員 朱章銘 0000000000 --------------000年12月21日11時18分後某時許，桃園市○○區○○路黃泥塘7-11便利商店前  0000000000 -------------- ①104年12月21日11時4分（莊岳霖） ②104年12月21日11時11分（莊岳霖） ③104年12月21日11時18分（不詳成員） 莊岳霖駕駛車號0000-00號自用小客車 愷他命1包（1.6公克） ----------1,000元 ⒈證人朱章銘偵訊之證述（見偵6123卷五第60頁）。 ⒉通訊監察譯文（見偵6123卷七第173至174頁）。 ⒊毒品交易照片（見偵6123提示卷第21頁及反面）。 ⒋證人朱章銘指證交易對象、車輛照片（見偵6123卷四第88至89頁）。 ⒌被告莊岳霖偵訊、原審之自白（見偵6123卷八第95頁、原審卷二第5頁反面、原審卷三第106頁反面、原審卷四第226頁）。 ⒍被告房乙翔警詢、偵訊之證述（見偵6123卷七第161頁、偵6123卷八第65頁）。 ⒎被告郭子豪警詢、偵訊之證述（見偵6123卷八第2頁及反面、第77至78頁）。 莊岳霖共同販賣第三級毒品，處有期徒刑參年柒月。 85--1014 莊岳霖、房乙翔、集團不詳成員 朱章銘 0000000000 --------------000年12月24日20時59分後某時許，桃園市○○區○○路黃泥塘7-11便利商店前 0000000000 -------------- ①104年12月24日20時49分（房乙翔） ②104年12月24日20時59分（房乙翔） 集團不詳成員駕駛銀色小客車 愷他命1包（1.6公克） ----------1,000元 ⒈證人朱章銘警詢、偵訊之證述（見偵6123卷四第69頁及反面、偵6123卷五第60頁）。 ⒉通訊監察譯文（見偵6123卷四第130頁反面至131頁）。 ⒊證人朱章銘指證車輛照片（見偵6123卷四第92頁）。 ⒋被告莊岳霖原審之自白（見原審卷二第5頁反面、原審卷三第106頁反面、原審卷四第226頁）。 ⒌被告房乙翔警詢、偵訊、原審之自白（見偵6123卷七第161頁及反面、偵6123卷八第65頁、原審卷三第15頁反面至17頁、原審卷四第226頁及反面）。 ⒍被告郭子豪警詢、偵訊之證述（見偵6123卷八第2頁反面、第78頁）。 莊岳霖共同販賣第三級毒品，處有期徒刑參年柒月。  房乙翔共同販賣第三級毒品，處有期徒刑參年陸月。 86--1015 莊岳霖、集團不詳成員 朱章銘 0000000000 --------------000年12月25日20時56分後某時許，桃園市○○區○○路黃泥塘7-11便利商店前 0000000000 -------------- ①104年12月25日20時30分（莊岳霖） ②104年12月25日20時38分（莊岳霖） ③104年12月25日20時56分（莊岳霖） 集團不詳成員駕駛銀色小客車 愷他命1包（1.6公克） ----------1,000元 ⒈證人朱章銘警詢、偵訊之證述（見偵6123卷四第69頁反面、偵6123卷五第61頁）。 ⒉通訊監察譯文（見偵6123卷四第131頁）。 ⒊證人朱章銘指證車輛照片（見偵6123卷四第94頁）。 ⒋被告莊岳霖原審之自白（見原審卷二第5頁反面、原審卷三第106頁反面、原審卷四第226頁）。 ⒌被告房乙翔警詢、偵訊之證述（見偵6123卷七第161頁反面、偵6123卷八第65頁）。 ⒍被告郭子豪警詢、偵訊之證述（見偵6123卷八第2頁反面、第78頁）。 莊岳霖共同販賣第三級毒品，處有期徒刑參年柒月。 87--1016 莊岳霖、集團不詳成員 朱章銘 0000000000 --------------000年12月27日20時20分後某時許，桃園市○○區○○路黃泥塘7-11便利商店前 0000000000 -------------- ①104年12月27日19時39分（莊岳霖） ②104年12月27日19時56分（莊岳霖） ③104年12月27日20時18分（莊岳霖） ④104年12月27日20時20分（莊岳霖） 集團不詳成員駕駛藍色小客車 愷他命1包（1.6公克） ----------1,000元 ⒈證人朱章銘警詢、偵訊之證述（見偵6123卷四第69頁反面至70頁、偵6123卷五第61頁）。 ⒉通訊監察譯文（見偵6123卷四第131頁反面至132頁）。 ⒊證人朱章銘指證車輛照片（見偵6123卷四第96頁）。 ⒋被告莊岳霖原審之自白（見原審卷二第5頁反面、原審卷三第106頁反面、原審卷四第226頁）。 ⒌被告房乙翔警詢、偵訊之證述（見偵6123卷七第161頁反面、偵6123卷八第65頁）。 ⒍被告郭子豪警詢、偵訊之證述（見偵6123卷八第2頁反面、第78頁）。 莊岳霖共同販賣第三級毒品，處有期徒刑參年柒月。 88--1017 莊岳霖、集團不詳成員 朱章銘 0000000000 --------------000年12月28日20時16分後某時許，桃園市○○區○○路黃泥塘7-11便利商店前 0000000000 -------------- ①104年12月28日19時57分（不詳成員） ②104年12月28日20時8分（不詳成員） ③104年12月28日20時16分（不詳成員） 集團不詳成員騎乘黑色機車 愷他命1包（1.6公克） ----------1,000元 ⒈證人朱章銘偵訊之證述（見偵6123卷五第61頁）。 ⒉通訊監察譯文（見偵6123卷四第132頁反面）。 ⒊被告莊岳霖原審之自白（見原審卷二第5頁反面、原審卷三第106頁反面、原審卷四第226頁）。 莊岳霖共同販賣第三級毒品，處有期徒刑參年柒月。 89--1018 莊岳霖 朱章銘 0000000000 --------------000年1月5日11時4分後某時許，桃園市○○區○○○路上鵝肉店對面路旁  0000000000 -------------- ①105年1月5日10時31分 　（不詳成員） ②105年1月5日10時53分 　（莊岳霖） ③105年1月5日11時4分 　（莊岳霖） 莊岳霖駕駛車號0000-00號自用小客車 愷他命1包（1.6公克） ----------1,000元 ⒈證人朱章銘警詢、偵訊之證述（見偵6123卷四第70頁及反面、偵6123卷五第61至62頁）。 ⒉通訊監察譯文（見偵6123卷一第23至24頁）。 ⒊毒品交易照片（見偵6123提示卷第23頁及反面）。 ⒋證人朱章銘指證交易對象、車輛照片（見偵6123卷四第97至98頁）。 ⒌被告莊岳霖偵訊、原審之自白（見偵6123卷八第95頁、原審卷二第5頁反面、原審卷三第106頁反面、原審卷四第226頁）。 ⒍被告房乙翔警詢、偵訊之證述（見偵6123卷七第161頁反面、偵6123卷八第65頁）。 ⒎被告郭子豪警詢、偵訊之證述（見偵6123卷八第2頁反面、第78頁）。 莊岳霖販賣第三級毒品，處有期徒刑參年柒月。 90--1021 莊岳霖、李中凱 朱章銘 0000000000 --------------000年2月8日8時32分後某時許，桃園市○○區○○路黃泥塘7-11便利商店前【起訴書誤載為鵝肉店，應予更正】 0000000000 -------------- ①105年2月8日7時51分 　（李中凱） ②105年2月8日8時17分 　（李中凱） ③105年2月8日8時22分 　（李中凱） ④105年2月8日8時27分 　（李中凱） ⑤105年2月8日8時32分 　（李中凱） 李中凱駕駛白色小客車 愷他命1包（1.6公克） ----------1,000元 ⒈證人朱章銘警詢、偵訊之證述（見偵6123卷四第70頁反面、偵6123卷五第62頁）。 ⒉通訊監察譯文（見偵6123卷四第136頁反面至137頁反面）。 ⒊證人朱章銘指證交易對象、車輛照片（見偵6123卷四第101至102頁）。 ⒋被告莊岳霖原審之自白（見原審卷二第5頁反面、原審卷三第106頁反面、原審卷四第226頁）。 ⒌被告李中凱原審之自白（見原審卷一第51頁反面至52頁反面、原審卷三第122頁反面至125頁、原審卷四第165至167頁、第226頁及反面）。 ⒍被告房乙翔警詢、偵訊之證述（見偵6123卷五第21頁、第48頁）。 莊岳霖共同販賣第三級毒品，處有期徒刑參年柒月。  李中凱共同販賣第三級毒品，累犯，處有期徒刑參年陸月。 91--1021 莊岳霖、集團不詳成員 朱章銘 0000000000 --------------000年2月8日16時38分後某時許，桃園市○○區○○路黃泥塘7-11便利商店前 0000000000 -------------- ①105年2月8日15時45分 　（莊岳霖） ②105年2月8日16時11分 　（莊岳霖） ③105年2月8日16時28分 　（不詳成員） ④105年2月8日16時38分 　（莊岳霖）  集團不詳成員駕駛不明交通工具 愷他命1包（1.6公克） ----------1,000元 ⒈證人朱章銘警詢、偵訊之證述（見偵6123卷四第70頁反面、偵6123卷五第62至63頁）。 ⒉通訊監察譯文（見偵6123卷四第137頁反面至138頁）。 ⒊被告莊岳霖原審之自白（見原審卷二第5頁反面、原審卷三第106頁反面、原審卷四第226頁）。 ⒋被告房乙翔警詢、偵訊之證述（見偵6123卷七第161頁反面、偵6123卷八第65至66頁）。 ⒌被告郭子豪警詢、偵訊之證述（見偵6123卷八第2頁反面至3頁、第78頁）。 莊岳霖共同販賣第三級毒品，處有期徒刑參年柒月。 92--1023 莊岳霖、集團不詳成員 朱章銘 0000000000 --------------000年2月22日20時36分後某時許，桃園市○○區○○路黃泥塘7-11便利商店前 0000000000 -------------- ①105年2月22日17時35分 　（莊岳霖） ②105年2月22日17時52分 　（莊岳霖） ③105年2月22日18時2分 　（莊岳霖） ④105年2月22日20時5分 　（莊岳霖） ⑤105年2月22日20時20分 　（莊岳霖） ⑥105年2月22日20時29分 　（莊岳霖） ⑦105年2月22日20時36分 　（莊岳霖） 集團不詳成員駕駛銀色小客車 愷他命1包（1.6公克） ----------1,000元 ⒈證人朱章銘警詢、偵訊之證述（見偵6123卷四第71頁、偵6123卷五第63頁）。 ⒉通訊監察譯文（見偵6123卷四第138頁反面至139頁反面）。 ⒊證人朱章銘指證車輛照片（見偵6123卷四第106頁）。 ⒋被告莊岳霖原審之自白（見原審卷二第5頁反面、原審卷三第106頁反面、原審卷四第226頁）。 ⒌被告房乙翔警詢、偵訊之證述（見偵6123卷七第161頁反面至162頁、偵6123卷八第66頁）。 ⒍被告郭子豪警詢、偵訊之證述（見偵6123卷八第2頁反面至3頁、第78頁）。 莊岳霖共同販賣第三級毒品，處有期徒刑參年柒月。 93--1024 莊岳霖、集團不詳成員 朱章銘 0000000000 --------------000年2月23日21時38分後某時許，桃園市○○區○○路黃泥塘7-11便利商店前 0000000000 -------------- ①105年2月23日21時 　（莊岳霖） ②105年2月23日21時19分 　（莊岳霖） ③105年2月23日21時26分 　（莊岳霖） ④105年2月23日21時33分 　（莊岳霖） ⑤105年2月23日21時38分 　（莊岳霖） 集團不詳成員駕駛黑色小客車 愷他命1包（1.6公克） ----------1,000元 ⒈證人朱章銘警詢、偵訊之證述（見偵6123卷四第71頁反面、偵6123卷五第63頁）。 ⒉通訊監察譯文（見偵6123卷四第139頁反面至140頁）。 ⒊證人朱章銘指證車輛照片（見偵6123卷四第108頁）。 ⒋被告莊岳霖原審之自白（見原審卷二第5頁反面、原審卷三第106頁反面、原審卷四第226頁）。 ⒌被告房乙翔警詢、偵訊之證述（見偵6123卷七第162頁、偵6123卷八第66頁）。 ⒍被告郭子豪警詢、偵訊之證述（見偵6123卷八第3頁、第79頁）。 莊岳霖共同販賣第三級毒品，處有期徒刑參年柒月。 94--1029 莊岳霖、集團不詳成員 朱章銘 0000000000 --------------000年3月6日19時6分後某時許，桃園市○○區○○路黃泥塘7-11便利商店前 0000000000 -------------- ①105年3月6日18時45分 　（莊岳霖） ②105年3月6日18時46分 　（莊岳霖） ③105年3月6日18時50分 　（莊岳霖） ④105年3月6日18時57分 　（莊岳霖） ⑤105年3月6日19時6分 　（莊岳霖） 集團不詳成員駕駛黑色自小客車 愷他命1包（1.6公克） ----------1,000元 ⒈證人朱章銘警詢、偵訊之證述（見偵6123卷四第72頁、偵6123卷五第64頁）。 ⒉通訊監察譯文（見偵6123卷四第143頁及反面）。 ⒊證人朱章銘指證車輛照片（見偵6123卷四第110頁）。 ⒋被告莊岳霖原審之自白（見原審卷二第5頁反面、原審卷三第106頁反面、原審卷四第226頁）。 ⒌被告房乙翔警詢、偵訊之證述（見偵6123卷七第162頁、偵6123卷八第66頁）。 ⒍被告郭子豪警詢、偵訊之證述（見偵6123卷八第3頁、第79頁）。 莊岳霖共同販賣第三級毒品，處有期徒刑參年柒月。 95--1030 莊岳霖、房乙翔 朱章銘 0000000000 --------------000年3月9日22時2分後某時許，桃園市○○區○○路黃泥塘7-11便利商店前 0000000000 -------------- ①105年3月9日21時1分 　（莊岳霖） ②105年3月9日21時20分 　（莊岳霖） ③105年3月9日21時33分 　（莊岳霖） ④105年3月9日21時46分 　（房乙翔） ⑤105年3月9日21時54分 　（房乙翔） ⑥105年3月9日22時2分 　（房乙翔）  房乙翔駕駛藍色小客車 愷他命1包（1.6公克） ----------1,000元 ⒈證人朱章銘警詢、偵訊之證述（見偵6123卷四第72頁及反面、偵6123卷五第64頁）。 ⒉通訊監察譯文（見偵6123卷四第143頁反面至144頁反面）。 ⒊證人朱章銘指證交易對象、車輛照片（見偵6123卷四第111至112頁）。 ⒋被告莊岳霖原審之自白（見原審卷二第5頁反面、原審卷三第106頁反面、原審卷四第226頁）。 ⒌被告房乙翔警詢、偵訊、原審之自白（見偵6123卷七第162頁、偵6123卷八第66頁、原審卷三第15頁反面至17頁、原審卷四第226頁及反面）。 ⒍被告郭子豪警詢、偵訊之證述（見偵6123卷八第3頁及反面、第79頁）。 莊岳霖共同販賣第三級毒品，處有期徒刑參年柒月。  房乙翔共同販賣第三級毒品，處有期徒刑參年陸月。 96--1031 莊岳霖、徐志豪 朱章銘 0000000000 --------------000年3月13日19時32分後某時許，桃園市○○區○○路黃泥塘7-11便利商店前 0000000000 -------------- ①105年3月13日19時3分 　（莊岳霖） ②105年3月13日19時13分 　（莊岳霖） ③105年3月13日19時13分 　（莊岳霖） ④105年3月13日19時24分 　（莊岳霖） ⑤105年3月13日19時31分 　（莊岳霖） ⑥105年3月13日19時32分 　（莊岳霖） 徐志豪駕駛車號00-0000號自小客車 愷他命1包（1.6公克） ----------1,000元 ⒈證人朱章銘警詢、偵訊之證述（見偵6123卷四第72頁反面、74至75頁、偵6123卷五第64至65頁）。 ⒉通訊監察譯文（見偵6123卷四第145頁及反面）。 ⒊被告莊岳霖原審之自白（見原審卷二第5頁反面、原審卷三第106頁反面、原審卷四第226頁）。 ⒋被告房乙翔警詢、偵訊之證述（見偵6123卷七第162頁、偵6123卷八第66頁）。 ⒌被告郭子豪警詢、偵訊之證述（見偵6123卷八第3頁反面、第79頁）。 ⒍被告徐志豪偵訊、原審之自白（見偵6123號卷八第92頁、原審卷四第55頁反面、第226頁反面）。 莊岳霖共同販賣第三級毒品，處有期徒刑參年柒月。  徐志豪共同販賣第三級毒品，處有期徒刑參年陸月。 97--1101 莊岳霖、李中凱、徐仕憲、集團不詳成員 黃若扉、蕭瑋宏共同購買0000000000（右列通話①部分，由黃若扉撥打聯絡）0000000000（右列通話②至⑦部分，由蕭瑋宏撥打聯絡） --------------104年11月11日23時3分後某時許，桃園市○○區新屋交流道後肯德基後停車場 0000000000 -------------- ①104年11月11日22時23分（徐仕憲） ②104年11月11日22時25分（徐仕憲） ③104年11月11日22時37分（李中凱） ④104年11月11日22時43分（李中凱） ⑤104年11月11日22時48分（李中凱） ⑥104年11月11日22時55分（李中凱） ⑦104年11月11日23時3分（李中凱） 集團不詳成員騎乘機車 愷他命1包（1.6公克） ----------1,000元 ⒈證人黃若扉警詢、偵訊之證述（見偵6123卷四第148頁、偵6123卷五第70頁）。 ⒉證人蕭瑋宏警詢、偵訊之證述（見偵6123卷四第200頁反面至201頁、偵6123卷五第70頁）。 ⒊通訊監察譯文（見偵6123卷四第155至156頁）。 ⒋被告莊岳霖原審之自白（見原審卷二第5頁反面、原審卷三第106頁反面、原審卷四第226頁）。 ⒌被告李中凱原審之自白（見原審卷一第51頁反面至52頁反面、原審卷三第122頁反面至125頁、原審卷四第165至167頁、第226頁及反面）。 ⒍被告房乙翔警詢之證述（見偵6123卷七第11頁、第13頁及反面）。 莊岳霖共同販賣第三級毒品，處有期徒刑參年柒月。  李中凱共同販賣第三級毒品，累犯，處有期徒刑參年陸月。 98--1102 莊岳霖、李中凱、集團不詳成員 黃若扉、蕭瑋宏0000000000（右列電話由蕭瑋宏撥打聯絡） --------------104年12月12日22時18分後某時許，桃園市○○區○○○路0號前（○○○○社區） 0000000000 -------------- ①104年12月12日21時27分（李中凱） ②104年12月12日21時55分（李中凱） ③104年12月12日22時7分（李中凱） ④104年12月12日22時18分（李中凱） 集團不詳成員駕駛銀色小客車 愷他命1包（1.6公克） ----------1,000元 ⒈證人黃若扉警詢之證述（見偵6123卷卷四第148頁反面）。 ⒉證人蕭瑋宏警詢、偵訊之證述（見偵6123卷四第201頁及反面、偵6123卷五第70頁）。 ⒊通訊監察譯文（見偵6123卷四第156頁及反面）。 ⒋被告莊岳霖原審之自白（見原審卷二第5頁反面、原審卷三第106頁反面、原審卷四第226頁）。 ⒌被告李中凱原審之自白（見原審卷一第51頁反面至52頁反面、原審卷三第122頁反面至125頁、原審卷四第165至167頁、第226頁及反面）。 ⒍被告房乙翔警詢之證稱（見偵6123卷七第11頁反面、第13頁反面）。 莊岳霖共同販賣第三級毒品，處有期徒刑參年柒月。  李中凱共同販賣第三級毒品，累犯，處有期徒刑參年陸月。 99--1103 莊岳霖、李中凱 黃若扉、蕭瑋宏0000000000（右列電話由蕭瑋宏撥打聯絡） 0000000000（黃若扉聯絡蕭瑋宏購買毒品） --------------005年1月13日8時20分後某時許，桃園市○○區○○○路0號前（○○○○社區） 0000000000 -------------- ①105年1月13日7時31分 　（李中凱） ②105年1月13日8時18分 　（李中凱） 李中凱駕駛車號000-0000號自用小客車 愷他命1包（1.6公克） ----------1,000元 ⒈證人黃若扉警詢、偵訊之證述（見偵6123卷四第148頁反面至149頁、偵6123卷五第70至71頁）。 ⒉證人蕭瑋宏警詢、偵訊之證述（見偵6123卷四第201頁反面、偵6123卷五第70頁）。 ⒊通訊監察譯文（見偵6123卷四第156頁反面）。 ⒋證人黃若扉指證交易對象、車輛照片（見偵6123卷四第166頁及反面）。 ⒌被告莊岳霖原審之自白（見原審卷二第5頁反面、原審卷三第106頁反面、原審卷四第226頁）。 ⒍被告李中凱原審之自白（見原審卷一第51頁反面至52頁反面、原審卷三第122頁反面至125頁、原審卷四第165至167頁、第226頁及反面）。 ⒎被告房乙翔警詢之證述（見偵6123卷七第11頁反面、第13頁反面）。 莊岳霖共同販賣第三級毒品，處有期徒刑參年柒月。  李中凱共同販賣第三級毒品，累犯，處有期徒刑參年陸月。 000 --0000 莊岳霖、李中凱 黃若扉、蕭瑋宏0000000000 --------------000年1月14日14時1分後某時許，桃園市○○區○○○路0號前（○○○○社區） 0000000000 -------------- ①105年1月14日13時39分 　（李中凱） ②105年1月14日14時1分 　（李中凱） 李中凱駕駛車號000-0000號自用小客車 愷他命1包（1.6公克） ----------1,000元 ⒈證人黃若扉警詢、偵訊之證述（見偵6123卷四第149頁至150頁、偵6123卷五第71頁）。 ⒉證人蕭瑋宏警詢、偵訊之證述（見偵6123卷四第201頁反面至202頁、偵6123卷五第71頁）。 ⒊通訊監察譯文（見偵6123卷四第157頁）。 ⒋毒品交易照片（見偵6123卷提示卷第42頁）。 ⒌證人黃若扉指證交易對象、車輛照片（見偵6123卷四第167頁及反面）。 ⒍被告莊岳霖原審之自白（見原審卷二第5頁反面、原審卷三第106頁反面、原審卷四第226頁）。 ⒎被告李中凱原審之自白（見原審卷一第51頁反面至52頁反面、原審卷三第122頁反面至125頁、原審卷四第165至167頁、第226頁及反面）。 ⒏被告房乙翔警詢之證稱（見偵6123卷七第11頁反面、第13頁反面）。 莊岳霖共同販賣第三級毒品，處有期徒刑參年柒月。  李中凱共同販賣第三級毒品，累犯，處有期徒刑參年陸月。 000 --0000 莊岳霖、李中凱、房乙翔 黃若扉 0000000000 --------------000年1月20日11時17分後某時許，桃園市○○區○○○路0號前（○○○○社區） 0000000000 -------------- ①105年1月20日10時36分 　（李中凱） ②105年1月20日11時17分 　（房乙翔） 房乙翔騎乘車號000-000號普通重型機車 愷他命1包（1.6公克） ----------1,000元 ⒈證人黃若扉警詢、偵訊之證述（見偵6123卷四第150頁及反面、偵6123卷五第71頁）。 ⒉通訊監察譯文（見偵6123卷四第157頁）。 ⒊毒品交易照片（見偵6123卷提示卷第49頁）。 ⒋證人黃若扉指證交易對象、車輛照片（見偵6123卷四第168頁及反面）。 ⒌被告莊岳霖原審之自白（見原審卷二第5頁反面、原審卷三第106頁反面、原審卷四第226頁）。 ⒍被告李中凱原審之自白（見原審卷一第51頁反面至52頁反面、原審卷三第122頁反面至125頁、原審卷四第165至167頁、第226頁及反面）。 ⒎被告房乙翔警詢、原審之自白（見偵6123卷七第11頁反面、原審卷三第15頁反面至17頁、原審卷四第226頁及反面）。 莊岳霖共同販賣第三級毒品，處有期徒刑參年柒月。  李中凱共同販賣第三級毒品，累犯，處有期徒刑參年陸月。  房乙翔共同販賣第三級毒品，處有期徒刑參年柒月。 000 --0000 莊岳霖、房乙翔、集團不詳成員 黃若扉 0000000000 --------------000年1月26日9時53分後某時許，桃園市○○區○○○路0號前（○○○○社區） 0000000000 -------------- ①105年1月26日9時53分 　（房乙翔） 集團不詳成員駕駛不明交通工具 愷他命1包（1.6公克） ----------1,000元 ⒈證人黃若扉警詢、偵訊之證述（見偵6123卷四第150頁反面至151頁、偵6123卷五第71至72頁）。 ⒉通訊監察譯文（見偵6123卷四第157頁）。 ⒊被告莊岳霖原審之自白（見原審卷二第5頁反面、原審卷三第106頁反面、原審卷四第226頁）。 ⒋被告房乙翔警詢、原審之自白（見偵6123卷七第13頁反面、原審卷三第15頁反面至17頁、原審卷四第226頁及反面）。 莊岳霖共同販賣第三級毒品，處有期徒刑參年柒月。  房乙翔共同販賣第三級毒品，處有期徒刑參年柒月。 000 --0000 莊岳霖、李中凱、房乙翔 黃若扉 0000000000 --------------000年2月1日22時39分後某時許，桃園市○○區○○○路0號前（○○○○社區） 0000000000 -------------- ①105年2月1日22時39分 　（房乙翔） 李中凱駕駛車號000-0000號自用小客車 愷他命1包（1.6公克） ----------1,000元 ⒈證人黃若扉警詢、偵訊時之證述（見偵6123卷四第151頁及反面、偵6123卷五第72頁）。 ⒉通訊監察譯文（見偵6123卷四第158頁）。 ⒊證人黃若扉指證交易對象、車輛照片（見偵6123卷四第170頁及反面）。 ⒋被告莊岳霖原審之自白（見原審卷二第5頁反面、原審卷三第106頁反面、原審卷四第226頁）。 ⒌被告李中凱原審之自白（見原審卷一第51頁反面至52頁反面、原審卷三第122頁反面至125頁、原審卷四第165至167頁、第226頁及反面）。 ⒍被告房乙翔警詢、原審之自白（見偵6123卷七第12頁、原審卷三第15頁反面至17頁、原審卷四第226頁及反面）。 莊岳霖共同販賣第三級毒品，處有期徒刑參年柒月。  李中凱共同販賣第三級毒品，累犯，處有期徒刑參年陸月。  房乙翔共同販賣第三級毒品，處有期徒刑參年柒月。 000 --0000 莊岳霖、房乙翔 黃若扉 0000000000 --------------000年2月3日17時2分後某時許，桃園市○○區○○○路0號前（○○○○社區） 0000000000 -------------- ①105年2月3日15時50分 　（房乙翔） ②105年2月3日15時50分 　（房乙翔） ③105年2月3日16時51分 　（房乙翔） ④105年2月3日17時2分 　（房乙翔） 房乙翔騎乘黑色機車 愷他命1包（1.6公克） ----------1,000元 ⒈證人黃若扉警詢、偵訊之證述（見偵6123卷四第151頁反面至152頁、偵6123卷五第72至73頁）。 ⒉通訊監察譯文（見偵6123卷四第158頁及反面）。 ⒊證人黃若扉指證車輛照片（見偵6123卷四第171頁及反面）。 ⒋被告莊岳霖原審之自白（見原審卷二第5頁反面、原審卷三第106頁反面、原審卷四第226頁）。 ⒌被告房乙翔警詢、原審之自白（見偵6123卷七第12頁、原審卷三第15頁反面至17頁、原審卷四第226頁及反面）。 莊岳霖共同販賣第三級毒品，處有期徒刑參年柒月。  房乙翔共同販賣第三級毒品，處有期徒刑參年柒月。 000 --0000 莊岳霖、集團不詳成員 蕭瑋宏 0000000000 --------------000年2月4日23時18分後某時許，桃園市○○區新屋交流道後肯德基後停車場【起訴書誤載○○○○社區，應予更正】 0000000000 -------------- ①105年2月4日22時52分 　（莊岳霖） ②105年2月4日23時3分 　（莊岳霖） ③105年2月4日23時6分 　（莊岳霖） ④105年2月4日23時14分 　（莊岳霖） ⑤105年2月4日23時18分 　（莊岳霖） 集團不詳成員駕駛藍色小客車 愷他命1包（1.6公克） ----------1,000元 ⒈證人蕭瑋宏警詢、偵訊之證述（見偵6123卷四第202頁反面、偵6123卷五第72頁）。 ⒉通訊監察譯文（見偵6123卷四第158頁反面至159頁）。 ⒊證人蕭瑋宏指證車輛照片（見偵6123卷四第218頁）。 ⒋被告莊岳霖原審之自白（見原審卷二第5頁反面、原審卷三第106頁反面、原審卷四第226頁）。 ⒌被告房乙翔警詢之證稱（見偵6123卷七第12頁）。 莊岳霖共同販賣第三級毒品，處有期徒刑參年柒月。 000 --0000 莊岳霖、集團不詳成員 黃若扉、蕭瑋宏0000000000（右列電話由黃若扉撥打聯絡） --------------005年2月12日12時53分後某時許，桃園市○○區○○○路0號六和高中旁 0000000000 -------------- ①105年2月12日12時22分 　（莊岳霖） ②105年2月12日12時53分 　（莊岳霖） 集團不詳成員駕駛不明交通工具 愷他命1包（1.6公克） ----------1,000元 ⒈證人黃若扉警詢、偵訊之證述（見偵6123卷四第152頁反面、偵6123卷五第73頁）。 ⒉證人蕭瑋宏警詢、偵訊之證述（見偵6123卷四第203頁、偵6123卷五第73頁）。 ⒊通訊監察譯文（見偵6123卷四第159頁）。 ⒋被告莊岳霖原審之自白（見原審卷二第5頁反面、原審卷三第106頁反面、原審卷四第226頁）。 ⒌被告房乙翔警詢之證稱（見偵6123卷七第12頁）。 莊岳霖共同販賣第三級毒品，處有期徒刑參年柒月。 000 --0000 莊岳霖、李中凱、集團不詳成員 黃若扉、蕭瑋宏0000000000（右列電話由黃若扉撥打聯絡 --------------005年2月21日21時52分後某時許，桃園市○○區○○○路0號六和高中旁 0000000000 ------------- ①105年2月21日21時10分 　（李中凱） ②105年2月21日21時47分 　（李中凱） ③105年2月21日21時49分 　（不詳成員） ④105年2月21日21時52分 　（李中凱） 集團不詳成員駕駛不明交通工具 愷他命1包（1.6公克） ----------1,000元 ⒈證人黃若扉警詢、偵訊之證述（見偵6123卷四第152頁反面、偵6123卷五第73頁）。 ⒉證人蕭瑋宏偵訊之證述（見偵6123卷五第73頁）。 ⒊通訊監察譯文（見偵6123卷四第159頁反面）。 ⒋被告莊岳霖原審之自白（見原審卷二第5頁反面、原審卷三第106頁反面、原審卷四第226頁）。 ⒌被告李中凱原審之自白（見原審卷一第51頁反面至52頁反面、原審卷三第122頁反面至125頁、原審卷四第165至167頁、第226頁及反面）。 ⒍被告房乙翔警詢之證述（見偵6123卷七第12頁）。 莊岳霖共同販賣第三級毒品，處有期徒刑參年柒月。  李中凱共同販賣第三級毒品，累犯，處有期徒刑參年陸月。 000 --0000 莊岳霖、集團不詳成員 蕭瑋宏 0000000000 --------------000年2月27日18時23分後某時許，桃園市○○區○○○路0號六和高中旁  0000000000 ------------- ①105年2月27日18時21分 　（不詳成員） ②105年2月27日18時23分 　（不詳成員）  集團不詳成員駕駛不明交通工具 愷他命1包（1.6公克） ----------1,000元 ⒈證人蕭瑋宏警詢、偵訊之證述（見偵6123卷四203頁及反面、偵6123卷五第73頁）。 ⒉通訊監察譯文（見偵6123卷四第159頁反面至160頁）。 ⒊被告莊岳霖原審之自白（見原審卷二第5頁反面、原審卷三第106頁反面、原審卷四第226頁）。 莊岳霖共同販賣第三級毒品，處有期徒刑參年柒月。 000 --0000 莊岳霖、房乙翔、集團不詳成員 蕭瑋宏 0000000000 --------------000年2月28日23時57分後某時許，桃園市○○區○○○路0號前○○○○社區前 0000000000 -------------- ①105年2月28日23時9分 　（房乙翔） ②105年2月28日23時57分 　（房乙翔） 集團不詳成員駕駛白色小客車 愷他命1包（1.6公克） ----------1,000元 ⒈證人蕭瑋宏警詢、偵訊之證述（見偵6123卷四203頁反面至204頁、偵6123卷五第74頁）。 ⒉通訊監察譯文（見偵6123卷四第160頁）。 ⒊證人蕭瑋宏指證車輛照片（見偵6123卷四第219頁）。 ⒋被告莊岳霖原審之自白（見原審卷二第5頁反面、原審卷三第106頁反面、原審卷四第226頁）。 ⒌被告房乙翔警詢、原審之自白（見偵6123卷七第12頁、原審卷三第15頁反面至17頁、原審卷四第226頁及反面）。 莊岳霖共同販賣第三級毒品，處有期徒刑參年柒月。  房乙翔共同販賣第三級毒品，處有期徒刑參年陸月。 000 --0000 莊岳霖、李中凱、集團不詳成員 蕭瑋宏 0000000000 --------------000年3月2日21時2分後某時許，桃園市○○區○○○路0號六和高中旁 0000000000 -------------- ①105年3月2日18時37分 　（李中凱） ②105年3月2日18時38分 　（不詳成員） ③105年3月2日20時3分 　（李中凱） ④105年3月2日20時38分 　（李中凱） ⑤105年3月2日20時58分 　（李中凱） ⑥105年3月2日21時2分 　（李中凱） 集團不詳成員駕駛不明交通工具 愷他命1包（1.6公克） ----------1,000元 ⒈證人蕭瑋宏警詢、偵訊之證述（見偵6123卷四204頁、偵6123卷五第74頁）。 ⒉通訊監察譯文（見偵6123卷四第160頁及反面）。 ⒊被告莊岳霖原審之自白（見原審卷二第5頁反面、原審卷三第106頁反面、原審卷四第226頁）。 ⒋被告李中凱原審之自白（見原審卷一第51頁反面至52頁反面、原審卷三第122頁反面至125頁、原審卷四第165至167頁、第226頁及反面）。 ⒌被告房乙翔警詢之證述（見偵6123卷七第12頁及反面至13頁、第14頁）。 莊岳霖共同販賣第三級毒品，處有期徒刑參年柒月。  李中凱共同販賣第三級毒品，累犯，處有期徒刑參年陸月。 000 --0000 莊岳霖、李中凱、集團不詳成員 蕭瑋宏 0000000000 --------------000年3月5日20時31分後某時許，桃園市○○區○○○路0號前（○○○○社區） 0000000000 -------------- ①105年3月5日20時25分 　（李中凱） ②105年3月5日20時31分 　（李中凱） 集團不詳成員駕駛黑色小客車 愷他命1包（1.6公克） ----------1,000元 ⒈證人蕭瑋宏警詢、偵訊時之證述（見偵6123卷四204頁及反面、偵6123卷五第74頁）。 ⒉通訊監察譯文（見偵6123卷四第160頁反面至161頁）。 ⒊證人蕭瑋宏指證車輛照片（見偵6123卷四第220頁）。 ⒋被告莊岳霖原審之自白（見原審卷二第5頁反面、原審卷三第106頁反面、原審卷四第226頁）。 ⒌被告李中凱原審之自白（見原審卷一第51頁反面至52頁反面、原審卷三第122頁反面至125頁、原審卷四第165至167頁、第226頁及反面）。 ⒍被告房乙翔警詢之證述（見偵6123卷七第12頁反面、第14頁）。 莊岳霖共同販賣第三級毒品，處有期徒刑參年柒月。  李中凱共同販賣第三級毒品，累犯，處有期徒刑參年陸月。 000 --0000 莊岳霖、集團不詳成員 蕭瑋宏0000000000 --------------000年3月6日22時28分後某時許，桃園市○○區○○○路0號六和高中旁 0000000000 -------------- ①105年3月6日22時12分 　（莊岳霖） ②105年3月6日22時13分 　（不詳成員） ③105年3月6日22時28分 　（莊岳霖） 集團不詳成員駕駛黑色小客車 愷他命1包（1.6公克） ----------1,000元 ⒈證人蕭瑋宏警詢、偵訊之證述（見偵6123卷四204頁反面、偵6123卷五第74頁）。 ⒉通訊監察譯文（見偵6123卷四第161頁）。 ⒊證人蕭瑋宏指證車輛照片（見偵6123卷四第221頁）。 ⒋被告莊岳霖原審之自白（見原審卷二第5頁反面、原審卷三第106頁反面、原審卷四第226頁）。 ⒌被告房乙翔警詢之證稱（見偵6123卷七第12頁反面、第14頁）。 莊岳霖共同販賣第三級毒品，處有期徒刑參年柒月。 000 --0000 莊岳霖、集團不詳成員 蕭瑋宏 0000000000 --------------000年3月8日21時50分後某時許，桃園市○○區○○○路0號六和高中旁 0000000000 -------------- ①105年3月8日21時16分 　（莊岳霖） ②105年3月8日21時26分 　（莊岳霖） ③105年3月8日21時50分 　（莊岳霖） 集團不詳成員駕駛黑色小客車 愷他命1包（1.6公克） ----------1,000元 ⒈證人蕭瑋宏警詢、偵訊之證述（見偵6123卷四第204頁反面至205頁、偵6123卷五第74至75頁）。 ⒉通訊監察譯文（見偵6123卷四第161頁）。 ⒊證人蕭瑋宏指證車輛照片（見偵6123卷四第222頁）。 ⒋被告莊岳霖原審之自白（見原審卷二第5頁反面、原審卷三第106頁反面、原審卷四第226頁）。 ⒌被告房乙翔警詢之證述（見偵6123卷七第12頁反面、第14頁）。 莊岳霖共同販賣第三級毒品，處有期徒刑參年柒月。 000 --0000 莊岳霖、李中凱 蕭瑋宏、黃若扉0000000000（右列電話由黃若扉撥打及聯絡） --------------005年3月10日22時54分後某時許，桃園市○○區○○○路0號前（○○○○社區） 0000000000 -------------- ①105年3月10日22時33分 　（李中凱） ②105年3月10日22時54分 　（李中凱） ③105年3月10日22時54分 　（李中凱） 莊岳霖駕駛黑色小客車 愷他命1包（1.6公克） ----------1,000元 ⒈證人黃若扉警詢、偵訊之證述（見偵6123卷四153頁反面至154頁、偵6123卷五第75頁）。 ⒉證人蕭瑋宏偵訊之證述（見偵6123卷五第75頁）。 ⒊通訊監察譯文（見偵6123卷四第161頁反面）。 ⒋證人黃若扉指證交易對象、車輛照片（見偵6123卷四第172頁及反面）。 ⒌被告莊岳霖原審之自白（見原審卷二第5頁反面、原審卷三第106頁反面、原審卷四第226頁）。 ⒍被告李中凱原審之自白（見原審卷一第51頁反面至52頁反面、原審卷三第122頁反面至125頁、原審卷四第165至167頁、第226頁及反面）。 ⒎被告房乙翔警詢之證述（見偵6123卷七第12頁反面、第14頁）。 莊岳霖共同販賣第三級毒品，處有期徒刑參年柒月。  李中凱共同販賣第三級毒品，累犯，處有期徒刑參年陸月。 000 --0000 莊岳霖、郭子豪、徐仕憲 張翔斯 0000000000 --------------000年11月12日12時13分後某時許，桃園市○○區○○路000號前 0000000000 -------------- ①104年11月12日11時40分（徐仕憲） ②104年11月12日11時49分（徐仕憲） ③104年11月12日12時13分（郭子豪） 莊岳霖駕駛車號0000-00號黑色馬自達自小客車 愷他命1包（1.6公克） ----------1,000元 ⒈證人張翔斯警詢、偵訊之證述（見偵6123卷二62頁、偵6123卷三第13至14頁、偵6123卷五第111頁）。 ⒉原審勘驗筆錄（見原審卷二第52頁反面至53頁反面）。 ⒊通訊監察譯文（見偵6123卷一第19至20頁）。 ⒋毒品交易照片（見偵6123提示卷第16頁及反面）。 ⒌證人張翔斯指證車輛照片（見偵6123卷二第75頁）。 ⒍被告莊岳霖偵訊、原審之自白（見偵6123卷八第95頁、原審卷二第5頁反面、原審卷三第106頁反面、原審卷四第226頁）。 ⒎被告房乙翔警詢、偵訊之證述（見偵6123卷五第23頁反面、51頁）。 ⒏被告郭子豪原審之自白（見原審卷一第158頁反面至159頁、原審卷二第52頁反面至53頁反面、原審卷三第128頁反面至130頁反面、原審卷四第226頁及反面）。 莊岳霖共同販賣第三級毒品，處有期徒刑參年柒月。  郭子豪共同販賣第三級毒品，處有期徒刑參年陸月。 000 --0000 莊岳霖、集團不詳成員 張翔斯 0000000000 --------------000年2月7日13時20分後某時許，桃園市○○區○○路000號前 0000000000 -------------- ①105年2月7日12時57分 　（莊岳霖） ②105年2月7日13時20分 　（莊岳霖） 集團不詳成員駕駛黑色馬自達 愷他命1包（1.6公克） ----------1,000元 ⒈證人張翔斯偵訊之證述（見偵6123卷五第111至112頁）。 ⒉通訊監察譯文（見偵6123卷二第69頁）。 ⒊被告莊岳霖原審之自白（見原審卷二第5頁反面、原審卷三第106頁反面、原審卷四第226頁）。 ⒋被告房乙翔警詢、偵訊之證述（見偵6123卷七第163頁、偵6123卷八第68頁）。 ⒌被告郭子豪警詢、偵訊之證述（見偵6123卷八第4頁反面、第81頁）。 莊岳霖共同販賣第三級毒品，處有期徒刑參年柒月。 000 --0000 莊岳霖、李中凱、集團不詳成員 張翔斯 0000000000 --------------000年2月8日8時43分後某時許，桃園市○○區○○路000號旁 0000000000 -------------- ①105年2月8日8時34分 　（李中凱） ②105年2月8日8時43分 　（李中凱） 集團不詳成員駕駛不明交通工具 愷他命1包（1.6公克） ----------1,000元 ⒈證人張翔斯偵訊之證述（見偵6123卷五第112頁）。 ⒉通訊監察譯文（見偵6123卷二第70頁）。 ⒊被告莊岳霖原審之自白（見原審卷二第5頁反面、原審卷三第106頁反面、原審卷四第226頁）。 ⒋被告李中凱原審之自白（見原審卷一第51頁反面至52頁反面、原審卷三第122頁反面至125頁、原審卷四第165至167頁、第226頁及反面）。 ⒌被告房乙翔警詢、偵訊之證述（見偵6123卷七第163頁、偵6123卷八第68頁）。 ⒍被告郭子豪警詢、偵訊之證述（見偵6123卷八第4頁反面、第81頁）。 莊岳霖共同販賣第三級毒品，處有期徒刑參年柒月。  李中凱共同販賣第三級毒品，累犯，處有期徒刑參年陸月。 000 --0000 莊岳霖、李中凱、集團不詳成員 衡信成 0000000000 --------------000年10月31日22時4分後某時許，桃園市○○區○○路葡萄王康貝特藥廠旁 0000000000 -------------- ①104年10月31日21時41分（莊岳霖） ②104年10月31日22時4分（李中凱） 集團不詳成員駕駛黑色小客車 愷他命1包（1.6公克） ----------1,000元 ⒈證人衡信成警詢、偵訊之證述（見偵6123卷二第2頁反面、偵6123卷三第20頁）。 ⒉通訊監察譯文（見偵6123卷二第9頁）。 ⒊被告莊岳霖原審之自白（見原審卷二第5頁反面、原審卷三第106頁反面、原審卷四第226頁）。 ⒋被告李中凱原審之自白（見原審卷一第51頁反面至52頁反面、原審卷三第122頁反面至125頁、原審卷四第165至167頁、第226頁及反面）。 ⒌被告房乙翔警詢、偵訊之證述（見偵6123卷七第164頁、偵6123卷八第70頁）。 ⒍被告郭子豪警詢、偵訊之證述（見偵6123卷八第6頁、第83頁）。 莊岳霖共同販賣第三級毒品，處有期徒刑參年柒月。  李中凱共同販賣第三級毒品，累犯，處有期徒刑參年陸月。 000 --0000 莊岳霖、徐仕憲、集團不詳成員 衡信成 0000000000 --------------000年11月1日0時59分後某時許，桃園市○○區○○路OK便利商店前  0000000000 -------------- ①104年11月1日0時50分 　（徐仕憲） ②104年11月1日0時59分 　（徐仕憲）  集團不詳成員騎乘白色機車 愷他命1包（1.6公克） ----------1,000元 ⒈證人衡信成警詢、偵訊之證述（見偵6123卷二第2頁反面至3頁、偵6123卷三第20頁）。 ⒉通訊監察譯文（見偵6123卷二第9頁）。 ⒊被告莊岳霖原審之自白（見原審卷二第5頁反面、原審卷三第106頁反面、原審卷四第226頁）。 莊岳霖共同販賣第三級毒品，處有期徒刑參年柒月。 000 --0000 莊岳霖、徐仕憲、集團不詳成員 衡信成 0000000000 --------------000年11月1日22時19分後某時許，桃園市○○區○○路OK便利商店前 0000000000 -------------- ①104年11月1日22時1分 　（徐仕憲） ②104年11月1日22時19分 　（徐仕憲） 集團不詳成員騎乘黑色機車 愷他命1包（1.6公克） ----------1,000元 ⒈證人衡信成警詢、偵訊之證述（見偵6123卷二第3頁、偵6123卷三第21頁）。 ⒉通訊監察譯文（見偵6123卷二第9頁反面）。 ⒊被告莊岳霖原審之自白（見原審卷二第5頁反面、原審卷三第106頁反面、原審卷四第226頁）。 ⒋被告房乙翔警詢之證述（見偵6123卷七第14頁及反面）。 莊岳霖共同販賣第三級毒品，處有期徒刑參年柒月。 000 --0000 莊岳霖、郭子豪、集團不詳成員 衡信成 0000000000 --------------000年11月15日6時13分後某時許，桃園市○○區○○路OK便利商店前 0000000000 -------------- ①104年11月15日5時44分（郭子豪） ②104年11月15日6時13分（郭子豪） 集團不詳成員駕駛銀色小客車 愷他命1包（1.6公克） ----------1,000元 ⒈證人衡信成警詢、偵訊之證述（見偵6123卷二第4頁反面、偵6123卷三第21頁）。 ⒉原審勘驗筆錄（見原審卷二第23頁及反面）。 ⒊通訊監察譯文（見偵6123卷第12頁及反面）。 ⒋被告莊岳霖偵訊、原審之自白（見原審卷二第5頁反面、原審卷三第106頁反面、原審卷四第226頁）。 ⒌被告房乙翔警詢之證述（見偵6123卷七第14頁反面）。 ⒍被告郭子豪原審之自白（見原審卷一第158頁反面至159頁、原審卷二第23頁及反面、原審卷三第128頁反面至130頁反面、原審卷四第226頁及反面）。 莊岳霖共同販賣第三級毒品，處有期徒刑參年柒月。  郭子豪共同販賣第三級毒品，處有期徒刑參年陸月。 000 --0000 莊岳霖、郭子豪、集團不詳成員 衡信成 0000000000 --------------000年11月18日7時28分後某時許，桃園市○○區○○路OK便利商店前 0000000000 -------------- ①104年11月18日6時47分（郭子豪） ②104年11月18日7時16分（郭子豪） ③104年11月18日7時28分（郭子豪） 集團不詳成員駕駛銀色小客車 愷他命1包（1.6公克） ----------1,000元 ⒈證人衡信成警詢、偵訊之證述（見偵6123卷二第5頁、偵6123卷三第21至22頁）。 ⒉原審勘驗筆錄（見原審卷二第24頁及反面）。 ⒊通訊監察譯文（見偵6123卷二第12頁反面）。 ⒋被告莊岳霖偵訊、原審之自白（見原審卷二第5頁反面、原審卷三第106頁反面、原審卷四第226頁）。 ⒌被告房乙翔警詢之證述（見偵6123卷七第14頁反面）。 ⒍被告郭子豪原審之自白（見原審卷一第158頁反面至159頁、原審卷二第24頁及反面、原審卷三第128頁反面至130頁反面、原審卷四第226頁及反面）。 莊岳霖共同販賣第三級毒品，處有期徒刑參年柒月。  郭子豪共同販賣第三級毒品，處有期徒刑參年陸月。 000 --0000 莊岳霖、房乙翔、集團不詳成員 衡信成 0000000000 --------------000年2月2日20時30分後某時許，桃園市○○區○○路OK便利商店前 0000000000 -------------- ①105年2月2日19時36分 　（房乙翔） ②105年2月2日20時4分 　（房乙翔） ③105年2月2日20時30分 　（房乙翔） 集團不詳成員駕駛藍色汽車 愷他命1包（1.6公克） ----------1,000元 ⒈證人衡信成警詢、偵訊之證述（見偵6123卷二第5頁及反面、偵6123卷三第22頁）。 ⒉通訊監察譯文（見偵6123卷二第13頁）。 ⒊被告莊岳霖原審之自白（見原審卷二第5頁反面、原審卷三第106頁反面、原審卷四第226頁）。 ⒋被告房乙翔警詢、原審之自白（見偵6123卷七第14頁反面、原審卷三第15頁反面至17頁、原審卷四第226頁及反面）。 莊岳霖共同販賣第三級毒品，處有期徒刑參年柒月。  房乙翔共同販賣第三級毒品，處有期徒刑參年陸月。 000 --0000 莊岳霖、李中凱、集團不詳成員 衡信成 0000000000 --------------000年2月4日10時29分後某時許，桃園市○○區○○路OK便利商店前 0000000000 -------------- ①105年2月4日3時32分 　（莊岳霖） ②105年2月4日7時15分 　（李中凱） ③105年2月4日10時0分 　（李中凱） ④105年2月4日10時21分 　（李中凱） ⑤105年2月4日10時29分 　（李中凱） 集團不詳成員駕駛白色小客車 愷他命1包（3.6公克） ----------1,000元 ⒈證人衡信成警詢、偵訊之證述（見偵6123卷二第5頁反面至6頁、偵6123卷三第22頁）。 ⒉通訊監察譯文（見偵6123卷二第13至15頁）。 ⒊被告莊岳霖原審之自白（見原審卷二第5頁反面、原審卷三第106頁反面、原審卷四第226頁）。 ⒋被告李中凱原審之自白（見原審卷一第51頁反面至52頁反面、原審卷三第122頁反面至125頁、原審卷四第165至167頁、第226頁及反面）。 ⒌被告房乙翔警詢、偵訊之證述（見偵6123卷七第15頁、第164頁、偵6123卷八第70頁）。 ⒍被告郭子豪警詢、偵訊之證述（見偵6123卷八第6頁、第83頁）。 莊岳霖共同販賣第三級毒品，處有期徒刑參年捌月。  李中凱共同販賣第三級毒品，累犯，處有期徒刑參年柒月。 000 --0000 莊岳霖、李中凱、集團不詳成員 衡信成 0000000000 --------------000年2月4日23時55分後某時許，桃園市○○區○○路OK便利商店 0000000000 -------------- ①105年2月4日23時28分 　（李中凱） ②105年2月4日23時55分 　（李中凱） 集團不詳成員駕駛藍色小客車 愷他命1包（1.6公克） ----------1,000元 ⒈證人衡信成警詢、偵訊之證述（見偵6123卷二第6頁、偵6123卷三第22頁）。 ⒉通訊監察譯文（見偵6123卷二第15至16頁）。 ⒊被告莊岳霖原審之自白（見原審卷二第5頁反面、原審卷三第106頁反面、原審卷四第226頁）。 ⒋被告李中凱原審之自白（見原審卷一第51頁反面至52頁反面、原審卷三第122頁反面至125頁、原審卷四第165至167頁、第226頁及反面）。 ⒌被告房乙翔警詢之證述（見偵6123卷七第15頁）。 莊岳霖共同販賣第三級毒品，處有期徒刑參年柒月。  李中凱共同販賣第三級毒品，累犯，處有期徒刑參年陸月。 000 --0000 莊岳霖、李中凱、集團不詳成員 衡信成 0000000000 --------------000年2月5日6時55分後某時許，桃園市○○區○○路000巷000弄0號夢香MOTEL503號房 0000000000 -------------- ①105年2月5日5時3分 　（李中凱） ②105年2月5日5時6分 　（李中凱） ③105年2月5日6時55分 （李中凱） 集團不詳成員駕駛白色小客車 愷他命1包（1.6公克） ----------1,000元 ⒈證人衡信成警詢、偵訊之證述（見偵6123卷二第6頁反面、偵6123卷三第23頁）。 ⒉通訊監察譯文（見偵6123卷二第16至17頁）。 ⒊被告莊岳霖原審之自白（見原審卷二第5頁反面、原審卷三第106頁反面、原審卷四第226頁）。 ⒋被告李中凱原審之自白（見原審卷一第51頁反面至52頁反面、原審卷三第122頁反面至125頁、原審卷四第165至167頁、第226頁及反面）。 ⒌被告房乙翔警詢之證述（見偵6123卷七第15頁）。 莊岳霖共同販賣第三級毒品，處有期徒刑參年柒月。  李中凱共同販賣第三級毒品，累犯，處有期徒刑參年陸月。 000 --0000 莊岳霖、集團不詳成員 衡信成 0000000000 --------------000年2月10日13時28分後某時許，桃園市○○區○○路OK便利商店前 0000000000 -------------- ①105年2月10日12時42分 　（莊岳霖） ②105年2月10日13時28分 　（莊岳霖） 集團不詳成員駕駛黑色小客車 愷他命1包（1.6公克） ----------1,000元 ⒈證人衡信成警詢、偵訊之證述（見偵6123卷二第7頁、偵6123卷三第23頁）。 ⒉通訊監察譯文（見偵6123卷二第17頁）。 ⒊被告莊岳霖原審之自白（見原審卷二第5頁反面、原審卷三第106頁反面、原審卷四第226頁）。 ⒋被告房乙翔警詢之證述（見偵6123卷七第15頁）。 莊岳霖共同販賣第三級毒品，處有期徒刑參年柒月。 000 --0000 莊岳霖、李中凱、集團不詳成員 衡信成 0000000000 --------------000年2月12日18時18分後某時許，桃園市○○區○○路OK便利商店前 0000000000 -------------- ①105年2月12日17時56分 　（李中凱） ②105年2月12日18時18分 　（李中凱） 集團不詳成員騎乘白色機車 愷他命1包（1.6公克） ----------1,000元 ⒈證人衡信成警詢、偵訊之證述（見偵6123卷二第7頁及反面、偵6123卷三第23頁）。 ⒉通訊監察譯文（見偵6123卷二第17頁）。 ⒊被告莊岳霖原審之自白（見原審卷二第5頁反面、原審卷三第106頁反面、原審卷四第226頁）。 ⒋被告李中凱原審之自白（見原審卷一第51頁反面至52頁反面、原審卷三第122頁反面至125頁、原審卷四第165至167頁、第226頁及反面）。 ⒌被告房乙翔警詢之證述（見偵6123卷七第15頁）。 莊岳霖共同販賣第三級毒品，處有期徒刑參年柒月。  李中凱共同販賣第三級毒品，累犯，處有期徒刑參年陸月。 000 --0000 莊岳霖、房乙翔、郭子豪 方姵如 0000000000 --------------000年1月14日16時8分後某時許，桃園市○○區○○○○○○000號房 0000000000 -------------- ①105年1月14日15時47分 　（房乙翔） ②105年1月14日16時8分 　（房乙翔） 郭子豪騎乘車號000-000號普通重型機車 愷他命1包（3.6公克） ----------2,000元 ⒈證人方姵如警詢、偵訊之證述（見偵6123卷五第140頁反面、偵6123卷五第166至167頁）。 ⒉通訊監察譯文（見偵6123卷三第67至68頁）。 ⒊毒品交易照片（見偵6123提示卷第64頁）。 ⒋證人方姵如指證車輛照片（見偵6123卷五第143頁反面）。 ⒌被告莊岳霖原審之自白（見原審卷二第5頁反面、原審卷三第106頁反面、原審卷四第226頁）。 ⒍被告房乙翔警詢、偵訊、原審之自白（見偵6123卷七第160頁反面、偵6123卷八第64頁、原審卷三第15頁反面至17頁、原審卷四第226頁及反面）。 ⒎被告郭子豪警詢、偵訊、原審之自白（見偵6123卷一第95頁、偵6123卷三第62頁、偵6123卷八第1頁反面、第76至77頁、原審卷一第158頁反面至159頁、原審卷二第24頁及反面、原審卷三第128頁反面至130頁反面、原審卷四第226頁及反面）。 莊岳霖共同販賣第三級毒品，處有期徒刑參年捌月。  房乙翔共同販賣第三級毒品，處有期徒刑參年柒月。  郭子豪共同販賣第三級毒品，處有期徒刑參年柒月。 000 --0000 莊岳霖、房乙翔、集團不詳成員 林邑宸（原名吳威昆） 0000000000 --------------000年11月9日15時34分後某時許，桃園市○○區○○路00號樓梯口 0000000000 -------------- ①104年11月9日15時34分 　（房乙翔） 集團不詳成員騎乘黑色機車【原判決附表誤載為白色機車】 愷他命1包（1.6公克） ----------1,000元 ⒈證人林邑宸警詢、偵訊之證述（見偵6123卷四第224頁及反面、偵6123卷五第132頁）。 ⒉通訊監察譯文（見偵6123卷四第231之1頁）。 ⒊證人林邑宸指證車輛照片（見偵6123卷四第234頁反面）。 ⒋被告莊岳霖原審之自白（見原審卷二第5頁反面、原審卷三第106頁反面、原審卷四第226頁）。 ⒌被告房乙翔警詢、偵訊、原審之自白（見偵6123卷五第21頁反面、第48頁、原審卷三第15頁反面至17頁、原審卷四第226頁及反面）。 莊岳霖共同販賣第三級毒品，處有期徒刑參年柒月。  房乙翔共同販賣第三級毒品，處有期徒刑參年陸月。 000 --0000 莊岳霖、房乙翔、集團不詳成員 林邑宸（原名吳威昆） 0000000000 --------------000年11月19日14時28分後某時許，桃園市○○區大同路與中央西路口投注站前 0000000000 -------------- ①104年11月19日14時28分（房乙翔） 集團不詳成員騎乘黑色機車 愷他命1包（1.6公克） ----------1,000元 ⒈證人林邑宸警詢、偵訊之證述（見偵6123卷四第224頁反面、偵6123卷五第132頁）。 ⒉通訊監察譯文（見偵6123卷四第231之1頁）。 ⒊證人林邑宸指證車輛照片（見偵6123卷四第235頁反面）。 ⒋被告莊岳霖原審之自白（見原審卷二第5頁反面、原審卷三第106頁反面、原審卷四第226頁）。 ⒌被告房乙翔警詢、偵訊、原審之自白（見偵6123卷五第21頁反面、第48頁、原審卷三第15頁反面至17頁、原審卷四第226頁及反面）。 莊岳霖共同販賣第三級毒品，處有期徒刑參年柒月。  房乙翔共同販賣第三級毒品，處有期徒刑參年陸月。 000 --0000 莊岳霖、集團不詳成員 林邑宸（原名吳威昆） 0000000000 --------------000年1月11日18時35分後某時許，桃園市○○區○○路00號樓梯口 0000000000 -------------- ①105年1月11日18時35分 　（莊岳霖） 集團不詳成員騎乘黑色機車 愷他命1包（1.6公克） ----------1,000元 ⒈證人林邑宸警詢、偵訊之證述（見偵6123卷四第224頁反面至225頁、偵6123卷五第133頁）。 ⒉通訊監察譯文（見偵6123卷四第231-1頁）。 ⒊證人林邑宸指證車輛照片（見偵6123卷四第236頁反面）。 ⒋被告莊岳霖原審之自白（見原審卷二第5頁反面、原審卷三第106頁反面、原審卷四第226頁）。 ⒌被告房乙翔警詢、偵訊之證述（見偵6123卷五第21頁、第48頁）。 莊岳霖共同販賣第三級毒品，處有期徒刑參年柒月。 000 --00000 莊岳霖、李中凱、集團不詳成員 林邑宸（原名吳威昆） 0000000000 --------------000年1月19日12時35分後某時許，桃園市○○區○○路00號樓梯口 0000000000 -------------- ①105年1月19日12時22分 　（李中凱） ②105年1月19日12時35分 　（李中凱） 集團不詳成員駕駛銀色小客車 愷他命1包（1.6公克） ----------1,000元 ⒈證人林邑宸警詢、偵訊之證述（見偵6123卷四第225頁、偵6123卷五第133頁）。 ⒉通訊監察譯文（見偵6123卷四第231-1頁反面）。 ⒊毒品交易照片（見偵6123提示卷第69頁）。 ⒋證人林邑宸指證車輛照片（見偵6123卷四第237頁反面）。 ⒌被告莊岳霖原審之自白（見原審卷二第5頁反面、原審卷三第106頁反面、原審卷四第226頁）。 ⒍被告李中凱原審之自白（見原審卷一第51頁反面至52頁反面、原審卷三第122頁反面至125頁、原審卷四第165至167頁、第226頁及反面）。 ⒎被告房乙翔警詢、偵訊之證述（見偵6123卷五第21頁反面、第48頁）。 莊岳霖共同販賣第三級毒品，處有期徒刑參年柒月。  李中凱共同販賣第三級毒品，累犯，處有期徒刑參年陸月。 000 --0000 莊岳霖、李中凱、集團不詳成員 林邑宸（原名吳威昆） 0000000000 --------------000年2月3日23時37分至同時53分間某時許，桃園市○○區○○路00號樓梯口 0000000000 -------------- ①105年2月3日23時37分 　（李中凱） ②105年2月3日23時53分 　（李中凱） 集團不詳成員駕駛不明交通工具 愷他命1包（1.6公克） ----------1,000元 ⒈證人林邑宸警詢、偵訊之證述（見偵6123卷四第225頁及反面、偵6123卷五第133頁）。 ⒉通訊監察譯文（見偵6123卷四第230頁）。 ⒊被告莊岳霖原審之自白（見原審卷二第5頁反面、原審卷三第106頁反面、原審卷四第226頁）。 ⒋被告李中凱原審之自白（見原審卷一第51頁反面至52頁反面、原審卷三第122頁反面至125頁、原審卷四第165至167頁、第226頁及反面）。 ⒌被告房乙翔警詢、偵訊之證述（見偵6123卷五第21頁反面、第48頁）。 莊岳霖共同販賣第三級毒品，處有期徒刑參年柒月。  李中凱共同販賣第三級毒品，累犯，處有期徒刑參年陸月。 000 --0000 莊岳霖、李中凱、集團不詳成員 林邑宸（原名吳威昆） 0000000000 --------------000年2月7日10時53分後某時許，桃園市○○區○○路00號對面巷子的便利商店前 0000000000 -------------- ①105年2月7日10時32分 　（李中凱） ②105年2月7日10時53分 　（李中凱） 集團不詳成員駕駛不明交通工具 愷他命1包（1.6公克） ----------1,000元 ⒈證人林邑宸警詢、偵訊之證述（見偵6123卷四第225頁反面、偵6123卷五第134頁）。 ⒉通訊監察譯文（見偵6123卷四第230頁）。 ⒊被告莊岳霖原審之自白（見原審卷二第5頁反面、原審卷三第106頁反面、原審卷四第226頁）。 ⒋被告李中凱原審之自白（見原審卷一第51頁反面至52頁反面、原審卷三第122頁反面至125頁、原審卷四第165至167頁、第226頁及反面）。 ⒌被告房乙翔警詢、偵訊之證述（見偵6123卷五第21頁反面、48頁）。 莊岳霖共同販賣第三級毒品，處有期徒刑參年柒月。  李中凱共同販賣第三級毒品，累犯，處有期徒刑參年陸月。 000 --0000 莊岳霖、房乙翔、集團不詳成員 林邑宸（原名吳威昆） 0000000000 --------------000年2月11日11時24分後某時許，桃園市○○區○○路00號樓梯口 0000000000 -------------- ①105年2月11日10時41分 　（房乙翔） ②105年2月11日11時24分 　（房乙翔） 集團不詳成員駕駛黑色小客車 愷他命1包（1.6公克） ----------1,000元 ⒈證人林邑宸警詢、偵訊之證述（見偵6123卷四第226頁、偵6123卷五第134頁）。 ⒉通訊監察譯文（見偵6123卷四第230頁）。 ⒊證人林邑宸指證車輛照片（見偵6123卷四第238頁反面）。 ⒋被告莊岳霖原審之自白（見原審卷二第5頁反面、原審卷三第106頁反面、原審卷四第226頁）。 ⒌被告房乙翔警詢、偵訊、原審之自白（見偵6123卷五第21頁反面、第49頁、原審卷三第15頁反面至17頁、原審卷四第226頁及反面）。 莊岳霖共同販賣第三級毒品，處有期徒刑參年柒月。  房乙翔共同販賣第三級毒品，處有期徒刑參年陸月。 000 --0000 莊岳霖、房乙翔、集團不詳成員 林邑宸（原名吳威昆） 0000000000 --------------000年2月13日3時51分後某時許，桃園市○○區大同路與中央西路口的投注站前 0000000000 -------------- ①105年2月13日3時9分 　（房乙翔） ②105年2月13日3時51分 　（房乙翔） 集團不詳成員駕駛不明交通工具 愷他命1包（1.6公克） ----------1,000元 ⒈證人林邑宸警詢、偵訊之證述（見偵6123卷四第226頁及反面、偵6123卷五第134頁）。 ⒉通訊監察譯文（見偵6123卷四第230頁反面）。 ⒊證人林邑宸指證車輛照片（見偵6123卷四第239頁反面）。 ⒋被告莊岳霖原審之自白（見原審卷二第5頁反面、原審卷三第106頁反面、原審卷四第226頁）。 ⒌被告房乙翔警詢、偵訊、原審之自白（見偵6123卷五第21頁反面、第49頁、原審卷三第15頁反面至17頁、原審卷四第226頁及反面）。 莊岳霖共同販賣第三級毒品，處有期徒刑參年柒月。  房乙翔共同販賣第三級毒品，處有期徒刑參年陸月。 000 --0000 莊岳霖、集團不詳成員 林邑宸（原名吳威昆） 0000000000 --------------000年2月14日6時50分後某時許，桃園市○○區大同路與中央西路口的投注站前 0000000000 -------------- ①105年2月14日6時8分 　（莊岳霖） ②105年2月14日6時50分 　【起訴書誤載6時57分，應予更正】 　（莊岳霖） 集團不詳成員駕駛不明交通工具 愷他命1包（1.6公克） ----------1,000元 ⒈證人林邑宸警詢、偵訊之證述（見偵6123卷四第226頁反面、偵6123卷五第134至135頁）。 ⒉通訊監察譯文（見偵6123卷四第230頁反面）。 ⒊被告莊岳霖原審之自白（見原審卷二第5頁反面、原審卷三第106頁反面、原審卷四第226頁）。 ⒋被告房乙翔警詢、偵訊之證述（見偵6123卷五第21頁反面至22頁、第49頁）。 莊岳霖共同販賣第三級毒品，處有期徒刑參年柒月。 000 --0000 莊岳霖、徐志豪 林邑宸（原名吳威昆） 0000000000 --------------000年3月7日11時25分後某時許，桃園市○○區○○路00號樓梯口【原判決誤載為11時9分】 0000000000 -------------- ①105年3月7日11時9分 　（徐志豪） ②105年3月7日11時25分 　（徐志豪） 徐志豪駕駛車號000-0000號自用小客車 愷他命1包（1.6公克） ----------1,000元 ⒈證人林邑宸警詢、偵訊之證述（見偵6123卷四第226頁反面至227頁、偵6123卷五第135頁）。 ⒉通訊監察譯文（見偵6123卷四第231-2頁）。 ⒊毒品交易照片（見偵6123提示卷第70頁）。 ⒋證人林邑宸指證車輛照片（見偵6123卷四第240頁反面）。 ⒌被告莊岳霖原審之自白（見原審卷二第5頁反面、原審卷三第106頁反面、原審卷四第226頁）。 ⒍被告房乙翔警詢、偵訊之證述（見偵6123卷七第162頁反面、偵6123卷八第67頁）。 ⒎被告郭子豪警詢、偵訊之證述（見偵6123卷八第3頁反面、第80頁）。 ⒏被告徐志豪偵訊、原審之自白（見偵6123號卷八第92頁、原審卷四第55頁反面、第226頁反面）。 莊岳霖共同販賣第三級毒品，處有期徒刑參年柒月。  徐志豪共同販賣第三級毒品，處有期徒刑參年陸月。 000 --0000 莊岳霖、房乙翔、郭子豪 江歷凱 0000000000 --------------000年1月19日19時19分後某時許，桃園市○○區○○街00號向天湖釣蝦場前 0000000000 -------------- ①105年1月19日19時19分 　（房乙翔） ②105年1月19日19時39分 　（房乙翔） ③105年1月19日20時2分 　（房乙翔） 郭子豪騎乘車號000-000號普通重型機車 愷他命1包（1.6公克） ----------1,000元 ⒈證人江歷凱警詢、偵訊之證述（見偵6123卷五第146至147頁、第163至164頁）。 ⒉通訊監察譯文（見偵6123卷五第148頁及反面）。 ⒊毒品交易照片（見偵6123提示卷第65頁）。 ⒋證人江歷凱指認交易對象、車輛照片（見偵6123卷五第149至150頁）。 ⒌被告莊岳霖原審之自白（見原審卷二第5頁反面、原審卷三第106頁反面、原審卷四第226頁）。 ⒍被告房乙翔警詢、偵訊、原審之自白（見偵6123卷七第162頁及反面、偵6123卷八第66至67頁、原審卷三第15頁反面至17頁、原審卷四第226頁及反面）。 ⒎被告郭子豪警詢、偵訊、原審之自白（見偵6123卷一第95頁、偵6123卷三第62至63頁、偵6123卷八第3頁反面、第79頁、原審卷一第158頁反面至159頁、原審卷三第128頁反面至130頁反面、原審卷四第226頁及反面）。 莊岳霖共同販賣第三級毒品，處有期徒刑參年柒月。  房乙翔共同販賣第三級毒品，處有期徒刑參年陸月。  郭子豪共同販賣第三級毒品，處有期徒刑參年陸月。 000 --0000 莊岳霖、房乙翔、郭子豪 黃明耀 0000000000 --------------000年1月9日22時55分後某時許，桃園市○○區○○○路鵝肉店旁 0000000000 -------------- ①105年1月9日22時55分 　（房乙翔） 郭子豪騎乘車號000-000號普通重型機車 愷他命1包（3.6公克） ----------2,000元 ⒈證人黃明耀警詢、偵訊之證述（見偵6123卷五第155頁及反面、第170頁）。 ⒉通訊監察譯文（見偵6123卷三第66頁）。 ⒊毒品交易照片（見偵6123提示卷第60頁及反面）。 ⒋證人黃明耀指認車輛照片（見偵6123卷五第159頁）。 ⒌被告莊岳霖原審之自白（見原審卷二第5頁反面、原審卷三第106頁反面、原審卷四第226頁）。 ⒍被告房乙翔警詢、偵訊、原審之自白（見偵6123卷七第163頁反面、偵6123卷八第69頁、原審卷三第15頁反面至17頁、原審卷四第226頁及反面）。 ⒎被告郭子豪警詢、偵訊、原審之自白（見偵6123卷一第93頁、偵6123卷三第62頁、偵6123卷八第5頁反面、第82頁、原審卷一第158頁反面至159頁、原審卷三第128頁反面至130頁反面、原審卷四第226頁及反面）。 莊岳霖共同販賣第三級毒品，處有期徒刑參年捌月。  房乙翔共同販賣第三級毒品，處有期徒刑參年柒月。  郭子豪共同販賣第三級毒品，處有期徒刑參年柒月。 000 --0000 莊岳霖、郭子豪 李孟倢 0000000000 --------------000年12月16日23時10分後某時許，桃園市○○區○○路000號前 0000000000 -------------- ①104年12月16日22時32分（郭子豪） ②104年12月16日22時34分（莊岳霖） ③104年12月16日23時10分 （郭子豪） 莊岳霖駕駛車號0000-00號自用小客車 愷他命1包（1.6公克） ----------1,000元 ⒈證人李孟倢警詢、偵訊之證述（見偵6123卷六第55頁及反面、第80至81頁）。 ⒉通訊監察譯文（見偵6123卷六第57頁及反面）。 ⒊毒品交易照片（見偵6123提示卷第20頁）。 ⒋證人李孟倢指認交易對象、車輛照片（見偵6123卷六第59頁及反面）。 ⒌被告莊岳霖偵訊、原審之自白（見偵6123卷八第95頁、原審卷二第5頁反面、原審卷三第106頁反面、原審卷四第226頁）。 ⒍被告房乙翔警詢、偵訊之證述（見偵6123卷七第162頁反面、偵6123卷八第67頁）。 ⒎被告郭子豪警詢、偵訊、原審之自白（見偵6123卷一第93頁、偵6123卷三第62頁、偵6123卷八第4頁、第80頁、原審卷一第158頁反面至159頁、原審卷三第128頁反面至130頁反面、原審卷四第226頁及反面）。 莊岳霖共同販賣第三級毒品，處有期徒刑參年柒月。  郭子豪共同販賣第三級毒品，處有期徒刑參年陸月。 000 --0000 莊岳霖、房乙翔 郭憲政 0000000000 --------------000年10月30日16時許，桃園市○00○○○道路000號橋墩旁 0000000000 -------------- ①104年10月30日16時前某時許 　（不詳成員） 房乙翔騎乘車號000-000普通重型機車 愷他命1包（1.6公克） ----------1,000元 ⒈證人郭憲政警詢、偵訊時之證述（見偵6123卷六第6頁、第20頁）。 ⒉毒品交易照片（見偵6123提示卷第44頁）。 ⒊證人郭憲政指認車輛照片（見偵6123卷六第33頁）。 ⒋被告莊岳霖原審之自白（見原審卷二第5頁反面、原審卷三第106頁反面、原審卷四第226頁）。 ⒌被告房乙翔警詢、偵訊、原審之自白（見偵6123卷一第172頁、偵6123卷三第56頁、原審卷三第15頁反面至17頁、原審卷四第226頁及反面）。 莊岳霖共同販賣第三級毒品，處有期徒刑參年柒月。  房乙翔共同販賣第三級毒品，處有期徒刑參年陸月。 000 --0000 莊岳霖、徐仕憲 郭憲政 0000000000 --------------000年12月24日16時40分後某時許，桃園市○00○○○道路000號橋墩旁 0000000000 -------------- ①104年12月24日16時11分（莊岳霖） ②104年12月24日16時23分（莊岳霖） ③104年12月24日16時23分（莊岳霖） ④104年12月24日16時33分（莊岳霖） ⑤104年12月24日16時37分（莊岳霖） ⑥104年12月24日16時38分（莊岳霖） ⑦104年12月24日16時40分（莊岳霖） 徐仕憲騎乘車號000-000號普通重型機車 愷他命1包（1.6公克） ----------1,000元 ⒈證人郭憲政警詢、偵訊之證述（見偵6123卷六第6頁、第19頁反面至20頁反面）。 ⒉通訊監察譯文（見偵6123卷六第28頁及反面）。 ⒊毒品交易照片（見偵6123提示卷第51頁及反面）。 ⒋證人郭憲政指認車輛照片（見偵6123卷六第35頁）。 ⒌被告莊岳霖原審之自白（見原審卷二第5頁反面、原審卷三第106頁反面、原審卷四第226頁）。 ⒍被告房乙翔警詢、偵訊之證述（見偵6123卷七第163頁反面、偵6123卷八第68頁）。 ⒎被告郭子豪警詢、偵訊之證述（見偵6123卷八第5頁、第81頁）。 莊岳霖共同販賣第三級毒品，處有期徒刑參年柒月。 000 --0000 莊岳霖 葉承鋐 0000000000 （上開門號申登人為林湘榆） --------------005年1月7日14時28分後某時許，桃園市○○區○○路00號前 0000000000 -------------- ①105年1月7日13時57分 　（莊岳霖） ②105年1月7日14時28分 　（莊岳霖） 莊岳霖駕駛車號0000-00號自用小客車 愷他命1包（3.6公克） ----------2,000元 ⒈證人葉承鋐警詢、偵訊之證述（見偵6123卷六第223頁及反面、第236頁）。 ⒉通訊監察譯文（見偵6123卷一第25頁）。 ⒊毒品交易照片（見偵6123提示卷第26頁、偵6123卷六第228頁）。 ⒋證人葉承鋐指認交易對象、車輛照片（見偵6123卷六第226至227頁）。 ⒌被告莊岳霖偵訊、原審之自白（見偵6123卷八第95頁、原審卷二第5頁反面、原審卷三第106頁反面、原審卷四第226頁）。 ⒍被告房乙翔警詢、偵訊之證述（見偵6123卷七第162頁反面、偵6123卷八第67頁）。 ⒎被告郭子豪警詢、偵訊之證述（見偵6123卷八第4頁、第80頁）。 莊岳霖販賣第三級毒品，處有期徒刑參年捌月。 000 --0000 莊岳霖、李中凱、房乙翔 嚴國銘、賴雪玲0000000000（右列電話由賴雪玲撥打及聯絡） --------------005年1月8日19時24分後某時許，桃園市○○區○○○路000號鵝肉店旁 0000000000 -------------- ①105年1月8日19時13分 　（房乙翔） ②105年1月8日19時24分 　（房乙翔） 李中凱騎乘車號000-000號普通重型機車 愷他命1包（3.6公克） ----------2,000元 ⒈證人賴雪玲警詢、偵訊之證述（見偵6123卷六第37頁反面至38頁、第74至75頁）。 ⒉證人嚴國銘偵訊之證述（見偵6123卷六第75頁）。 ⒊通訊監察譯文（見偵6123卷六第44頁）。 ⒋毒品交易照片（見偵6123提示卷第40頁）。 ⒌證人賴雪玲指認交易對象、車輛照片（見偵6123卷六第40頁及反面）。 ⒍被告莊岳霖原審之自白（見原審卷二第5頁反面、原審卷三第106頁反面、原審卷四第226頁）。 ⒎被告李中凱原審之自白（見原審卷一第51頁反面至52頁反面、原審卷三第122頁反面至125頁、原審卷四第165至167頁、第226頁及反面）。 ⒏被告房乙翔警詢、偵訊、原審之自白（見偵6123卷七第164頁反面、偵6123卷八第70頁、偵6123卷七第164頁反面、原審卷三第15頁反面至17頁、原審卷四第226頁及反面）。 ⒐被告郭子豪警詢、偵訊之證述（見偵6123卷八第6頁、第83頁）。 莊岳霖共同販賣第三級毒品，處有期徒刑參年捌月。  李中凱共同販賣第三級毒品，累犯，處有期徒刑參年柒月。  房乙翔共同販賣第三級毒品，處有期徒刑參年柒月。 000 --0000 莊岳霖、李中凱 嚴國銘、賴雪玲0000000000 --------------000年3月2日14時17分後某時許，桃園市○○區○○○路000號鵝肉店旁 0000000000 -------------- ①105年3月2日13時55分 　（不詳成員） ②105年3月2日14時8分 　（不詳成員） ③105年3月2日14時17分 　（莊岳霖） 李中凱駕駛黑色小客車 愷他命1包（3.6公克） ----------2,000元 ⒈證人賴雪玲警詢、偵訊之證述（見偵6123卷六第38頁及反面、第75頁）。 ⒉證人嚴國銘偵訊之證述（見偵6123卷六第75頁及反面）。 ⒊通訊監察譯文（見偵6123卷六第45頁）。 ⒋毒品交易照片（見偵6123提示卷第27頁及反面）。 ⒌證人賴雪玲指認交易對象、車輛照片（見偵6123卷六第41頁及反面）。 ⒍被告莊岳霖原審之自白（見原審卷二第5頁反面、原審卷三第106頁反面、原審卷四第226頁）。 ⒎被告李中凱原審之自白（見原審卷一第51頁反面至52頁反面、原審卷三第122頁反面至125頁、原審卷四第165至167頁、第226頁及反面）。 ⒏被告房乙翔警詢、偵訊之證述（見偵6123卷七第164頁反面、偵6123卷八第70頁）。 ⒐被告郭子豪警詢、偵訊之證述（見偵6123卷八第6頁反面、第83頁）。 莊岳霖共同販賣第三級毒品，處有期徒刑參年捌月。  李中凱共同販賣第三級毒品，累犯，處有期徒刑參年陸月。 000 --0000 莊岳霖、房乙翔、郭子豪、徐仕憲 盧志豪 0000000000 --------------000年11月8日13時36分後某時許，桃園市新屋交流道鹽酥雞旁空地 0000000000 -------------- ①104年11月8日13時12分 　（郭子豪） ②104年11月8日13時31分 　（郭子豪） ③104年11月8日13時33分 　（郭子豪） ④104年11月8日13時36分 　（徐仕憲） 房乙翔騎乘車號000-000號普通重型機車 愷他命1包（1.6公克） ----------1,000元 ⒈證人盧志豪警詢、偵訊之證述（見偵6123卷六第47頁反面至48頁、第78至79頁）。 ⒉通訊監察譯文（見偵6123卷六第49頁及反面）。 ⒊毒品交易照片（見偵6123提示卷第45頁及反面）。 ⒋證人盧志豪指認交易對象、車輛照片（見偵6123卷六第50至51頁）。 ⒌被告莊岳霖原審之自白（見原審卷二第5頁反面、原審卷三第106頁反面、原審卷四第226頁）。 ⒍被告房乙翔警詢、偵訊、原審之自白（見偵6123卷一第172頁及反面、偵6123卷三第56頁、偵6123卷七第164頁、偵6123卷八第69至70頁、原審卷三第15頁反面至17頁、原審卷四第226頁及反面）。 ⒎被告郭子豪警詢、偵訊、原審之自白（見偵6123卷八第5頁反面、第82至83頁、原審卷一第158頁反面至159頁、原審卷三第128頁反面至130頁反面、原審卷四第226頁及反面）。 莊岳霖共同販賣第三級毒品，處有期徒刑參年柒月。  房乙翔共同販賣第三級毒品，處有期徒刑參年陸月。  郭子豪共同販賣第三級毒品，處有期徒刑參年陸月。 000 --0000 莊岳霖、郭子豪、徐仕憲 謝宣翎 0000000000 --------------000年12月15日18時11分後某時許，桃園市平鎮區崇德街三崇宮牌樓前 0000000000 -------------- ①104年12月15日18時4分（郭子豪） ②104年12月15日18時11分（郭子豪） 徐仕憲騎乘車號000-000號普通重型機車 愷他命1包（1.6公克） ----------1,000元 ⒈證人謝宣翎警詢、偵訊之證述（見偵6123卷六第61頁及反面、第83頁）。 ⒉通訊監察譯文（見偵6123卷六第64頁）。 ⒊毒品交易照片（見偵6123提示卷第55頁）。 ⒋證人謝宣翎指認車輛照片（見偵6123卷六第66頁）。 ⒌被告莊岳霖原審之自白（見原審卷二第5頁反面、原審卷三第106頁反面、原審卷四第226頁）。 ⒍被告房乙翔警詢、偵訊之證述（見偵6123卷七第164頁、偵6123卷八第70頁）。 ⒎被告郭子豪警詢、偵訊、原審之自白（見偵6123卷八第6頁、第83頁、原審卷一第158頁反面至159頁、原審卷三第128頁反面至130頁反面、原審卷四第226頁及反面）。 ⒏共同被告徐仕憲警詢、偵訊之供述（見偵6123卷七第94頁、第102頁反面至103頁）。 莊岳霖共同販賣第三級毒品，處有期徒刑參年柒月。  郭子豪共同販賣第三級毒品，處有期徒刑參年陸月。 000 --0000 莊岳霖、李中凱 （原判決附表誤列尚有集團不詳成員) 謝宣翎 0000000000 --------------000年3月4日13時38分後某時間許，桃園市平鎮區崇德街三崇宮牌樓前 0000000000 -------------- ①105年3月4日13時26分 　（李中凱） ②105年3月4日13時38分 　（李中凱） 莊岳霖駕駛車號0000-00號自用小客車 愷他命1包（3.6公克） ----------2,000元 ⒈證人謝宣翎警詢、偵訊之證述（見偵6123卷六第62第、第83至84頁）。 ⒉通訊監察譯文（見偵6123卷六第68頁）。 ⒊毒品交易照片（見偵6123提示卷第32頁及反面）。 ⒋證人謝宣翎指認車輛照片（見偵6123卷六第70頁）。 ⒌被告莊岳霖偵訊、原審之自白（見偵6123卷八第95頁、原審卷二第5頁反面、原審卷三第106頁反面、原審卷四第226頁）。 ⒍被告李中凱原審之自白（見原審卷一第51頁反面至52頁反面、原審卷三第122頁反面至125頁、原審卷四第165至167頁、第226頁及反面）。 ⒎被告房乙翔警詢、偵訊之證述（見偵6123卷七第164頁及反面、偵6123卷八第70頁）。 ⒏被告郭子豪警詢、偵訊之證述（見偵6123卷八第6頁、第83頁）。 莊岳霖共同販賣第三級毒品，處有期徒刑參年捌月。  李中凱共同販賣第三級毒品，累犯，處有期徒刑參年陸月。 000 --0000 莊岳霖、李中凱、 張崇海 0000000000 --------------000年12月2日23時46分後某時許，桃園市○○區○○路○段00號前 0000000000 -------------- ①104年12月2日22時56分 　（李中凱） ②104年12月2日23時46分 　（李中凱） 李中凱駕駛車號000-0000號自用小客車 愷他命1包（1.6公克） ----------1,000元 ⒈證人張崇海偵訊之證述（見偵6123卷六第182至183頁）。 ⒉通訊監察譯文（見偵6123卷一第128頁）。 ⒊毒品交易照片（見偵6123提示卷第35頁）。 ⒋被告莊岳霖原審之自白（見原審卷二第5頁反面、原審卷三第106頁反面、原審卷四第226頁）。 ⒌被告李中凱原審之自白（見原審卷一第51頁反面至52頁反面、原審卷三第122頁反面至125頁、原審卷四第165至167頁、第226頁及反面）。 ⒍被告房乙翔警詢、偵訊之證述（見偵6123卷七第163頁、偵6123卷八第68頁）。 ⒎被告郭子豪警詢、偵訊之證述（見偵6123卷八第4頁反面、第80頁至81頁）。 莊岳霖共同販賣第三級毒品，處有期徒刑參年柒月。  李中凱共同販賣第三級毒品，累犯，處有期徒刑參年陸月。 000 --0000 莊岳霖、郭子豪、徐仕憲 邱宸暘 0000000000 --------------000年11月12日13時29分後某時許，桃園市中壢區國道高速公路中壢休息站A11號停車格前 0000000000 -------------- ①104年11月12日13時13分（郭子豪） ②104年11月12日13時14分（郭子豪） ③104年11月12日13時16分（郭子豪） ④104年11月12日13時29分（徐仕憲） 莊岳霖駕駛車號0000-00號自用小客車 愷他命1包（3.6公克） ----------2,000元 ⒈證人邱宸暘警詢、偵訊之證述（見偵6123卷六第215至216頁、第232至233頁）。 ⒉通訊監察譯文（見偵6123卷六第217頁及反面）。 ⒊毒品交易照片（見偵6123提示卷第17頁）。 ⒋證人邱宸暘指認交易對象、車輛照片（見偵6123卷六第218至219頁）。 ⒌被告莊岳霖偵訊、原審之自白（見偵6123卷八第95頁、原審卷二第5頁反面、原審卷三第106頁反面、原審卷四第226頁）。 ⒍被告房乙翔警詢、偵訊之證述（見偵6123卷七第163頁、偵6123卷八第67頁）。 ⒎被告郭子豪警詢、偵訊、原審之自白（見偵6123卷八第4頁、第80頁、原審卷一第158頁反面至159頁、原審卷三第128頁反面至130頁反面、原審卷四第226頁及反面）。 莊岳霖共同販賣第三級毒品，處有期徒刑參年捌月。  郭子豪共同販賣第三級毒品，處有期徒刑參年陸月。 000 --0000 莊岳霖、李中凱、集團不詳成員 王正和 0000000000 --------------000年1月12日10時16分後某時許，桃園市新屋交流道附近小蘋果按摩店前 0000000000 -------------- ①105年1月12日10時1分 　（李中凱） ②105年1月12日10時16分 　（李中凱） 集團不詳成員駕駛車號000-0000號自用小客車 愷他命1包（1.6公克） ----------1,000元 ⒈證人王正和偵訊之證述（見偵6123卷六第240頁）。 ⒉通訊監察譯文（見偵6123卷一第129頁反面至130頁）。 ⒊毒品交易照片（見偵6123提示卷第41頁）。 ⒋被告莊岳霖原審之自白（見原審卷二第5頁反面、原審卷三第106頁反面、原審卷四第226頁）。 ⒌被告李中凱原審之自白（見原審卷一第51頁反面至52頁反面、原審卷三第122頁反面至125頁、原審卷四第165至167頁、第226頁及反面）。 ⒍被告房乙翔警詢、偵訊之證述（見偵6123卷七第160頁反面、偵6123卷八第64頁）。 ⒎被告郭子豪警詢、偵訊之證述（見偵6123卷八第1頁反面、第77頁）。 莊岳霖共同販賣第三級毒品，處有期徒刑參年柒月。  李中凱共同販賣第三級毒品，累犯，處有期徒刑參年陸月。 000 --0000 莊岳霖、李中凱、房乙翔、郭子豪 不詳男子 0000000000（門號申登人為易詩淳） --------------105年1月12日13時11分後某時許，桃園市○○區○○○街000巷附近公園 0000000000 -------------- ①105年1月12日12時0分 　（李中凱） ②105年1月12日12時54分 　（房乙翔） ③105年1月12日13時11分 　【起訴書誤載為13時10分，應予更正】（房乙翔） 郭子豪騎乘普通重型機車 愷他命1包（1.6公克） ----------1,000元 ⒈通訊監察譯文（見偵6123卷七第192頁）。 ⒉毒品交易照片（見偵6123提示卷第61頁）。 ⒊被告莊岳霖原審之自白（見原審卷二第5頁反面、原審卷三第106頁反面、原審卷四第226頁）。 ⒋被告李中凱原審之自白（見原審卷一第51頁反面至52頁反面、原審卷三第122頁反面至125頁、原審卷四第165至167頁、第226頁及反面）。 ⒌被告房乙翔警詢、偵訊、原審之自白（見偵6123卷七第162頁反面、偵6123卷八第67頁、原審卷三第15頁反面至17頁、原審卷四第226頁及反面）。 ⒍被告郭子豪警詢、偵訊、原審之自白（見偵6123卷八第4頁、第80頁、原審卷一第158頁反面至159頁、原審卷三第128頁反面至130頁反面、原審卷四第226頁及反面）。 莊岳霖共同販賣第三級毒品，處有期徒刑參年柒月。  李中凱共同販賣第三級毒品，累犯，處有期徒刑參年陸月。  房乙翔共同販賣第三級毒品，處有期徒刑參年陸月。  郭子豪共同販賣第三級毒品，處有期徒刑參年陸月。 000 --0000 莊岳霖、郭子豪 不詳男子  --------------105年1月31日21時前某時許，桃園市平鎮區宋屋派出所附近 無 郭子豪騎乘車號000-0000號普通重型機車 愷他命1包（1.6公克） ----------1,000元 ⒈桃園市政府警察局平鎮分局扣押筆錄暨扣押物品目錄表（見偵4424卷第11至12頁）。 ⒉扣案物品照片（見偵4424卷第17頁、第18頁反面至21頁反面）。 ⒊交通部民用航空局航空醫務中心毒品鑑定書（見偵4424卷第36頁）。 ⒋被告莊岳霖原審之自白（見原審卷二第5頁反面、原審卷三第106頁反面、原審卷四第226頁）。 ⒌被告郭子豪警詢、偵訊、原審之自白（見偵6123卷三第63頁及反面、偵6123卷八第76頁、原審卷一第158頁反面至159頁、原審卷三第128頁反面至130頁反面、原審卷四第226頁及反面）。 莊岳霖共同販賣第三級毒品，處有期徒刑參年柒月。  郭子豪共同販賣第三級毒品，處有期徒刑參年陸月。 

附表三：105 年1 月31日（被告郭子豪；查獲地點：壢新醫院）
扣案物品名稱及數量            備註 證據及卷證出處 愷他命11包（含包裝袋11只） 鑑定結果： （一）白色結晶9 袋，驗前毛重19.262公克，淨重16.775公克，取樣0.1212公克鑑定用罄，驗後淨重16.6538 公克，測得愷他命純度約84.9% ，驗前純質淨重14.242公克。 （二）白色透明結晶1 袋，驗前毛重 1.507公克，淨重1.277公克，取樣0.0868公克鑑定用罄，驗後淨重1.1902公克，測得愷他命純度約91.7% ，驗前純質淨重1.171 公克。 （三）黃色結晶1 袋，驗前毛重1.394 公克，淨重1.058 公克，取樣0.1023公克鑑定用罄，驗後淨重0.9557公克，測得愷他命純度約97 .3%，驗前純質淨重1.0294公克。 1.桃園市政府警察局平鎮分局扣押筆錄暨扣押物品目錄表（見偵4424卷第11至12頁）。 2.扣案物品照片（見偵4424卷第17頁、第18頁反面至21頁反面）。 3.交通部民用航空局航空醫務中心毒品鑑定書（見偵4424卷第36頁）。 

附表四：105 年3 月15日（被告莊岳霖；查獲地點：桃園市○○
        區○○路0 段000 巷00號及附屬建物）
編號 扣案物品名稱及數量            備註 證據及卷證出處  1 愷他命22包（含包裝袋22只） 鑑定結果：經檢視均為白色細晶體，驗前總毛重58.81 公克，總淨重53.19公克，取樣0.08公克鑑定用罄，驗後總淨重53.11 公克，測得第三級毒品愷他命純度約99.%，驗前總純質淨重52.65 公克。 1.海巡署北部地區巡防局桃園機動查緝隊搜索扣押筆錄暨扣押物品目錄表（見偵6123卷一第60至69頁）。 2.內政部警政署刑事警察局鑑定書（見偵6123卷八第103 至104 頁）。 3.交通部民用航空局航空醫務中心毒品鑑定書（見偵6123卷八第106 頁及反面）。  2 毒品咖啡包10包（含包裝袋10只） 鑑定結果：經檢視均為黑色外包裝，外觀型態均相似，驗前總毛重153.65公克，總淨重141.05公克，取樣0.96公克鑑定用罄，驗後總淨重140.09公克，測得微量（純度未達1%）第二級毒品3,4-亞甲基雙氧苯基甲胺戊酮及第三級毒品氯甲基卡西酮等成分。   3 搖頭丸6顆（含袋6只） 鑑定結果： （一）粉紅色圓形錠劑2 粒，驗前總毛重1.1820公克，淨重0.635公克，取樣0.0298公克，驗後淨重0.6052公克，驗出第二級毒品4-甲氧基安非他命、第三級毒品氯甲基卡西酮等成分。 （二）綠色圓形錠劑2 粒，驗前總毛重1.152 公克，淨重0.602 公克，取樣0.0277公克，驗後淨重0.5743公克，驗出第二級毒品3,4-亞甲基雙氧安非他命成分。 （三）藍色圓形錠劑2 粒，驗前總毛重1.133 公克，淨重0.61公克，取樣0.0214公克，驗後淨重0.5886公克【原判決附表誤載為取樣0.0298公克，驗後淨重0.5802公克，應予更正】，驗出第二級毒品4-甲氧基安非他命、第三級毒品氯甲基卡西酮等成分。   4  Infocus手機1 支 供犯罪所用之物（搭配門號0000000000號SIM 卡1張）   5  電子磅秤2台 供犯罪所用之物    6 手機9 支 與本案無關（分別搭配門號00000000 00、0000000000、0000000000、0000 000000、0000000000、0000000000 0000000000、0000000000、0000000000號SIM卡各1張）   7 K盤2組 與本案無關  

附表五：105 年3 月15日（被告莊岳霖；查獲地點：莊岳霖使用
        車號0000-00 號自用小客車）
扣案物品名稱及數量            備註 證據及卷證出處 疑似毒品咖啡包1包（含包裝袋1 只） 鑑定結果：經檢視為褐白色粉末，驗前毛重9.31公克，淨重7.71公克，取樣0.98公克鑑定用罄，驗後淨重6.73公克，測得第三級毒品氯甲基卡西酮純度約2%，驗前純質淨重約0.15公克。 1.海巡署北部地區巡防局桃園機動查緝隊搜索扣押筆錄暨扣押物品目錄表（見偵61 23 卷一第70至72頁）。 2.內政部警政署刑事警察局鑑定書（見偵6123卷八第103至104 頁）。 

附表六：105 年3 月15日（被告李中凱；查獲地點：桃園市○○
        區○○00○0 號）
扣案物品名稱及數量            備註 證據及卷證出處 手機1支 與本案無關（搭配門號0000000000號號SIM卡各1張） 海巡署北部地區巡防局桃園機動查緝隊搜索扣押筆錄暨扣押物品目錄表（見偵6123卷一第157 至159 頁）。 

附表七：105 年3 月15日（被告房乙翔；查獲地點：桃園市○○
        區○○路0 段000 巷00號及車號000-000 號機車、桃園
        市○鎮區○○路○段00號0 樓）
編號 扣案物品名稱及數量            備註 證據及卷證出處  1 愷他命5包（含包裝袋5 只） 鑑定結果： （一）編號D1至D4（4 包）經檢視均為白色細晶體，驗前總毛重1060.33 公克，總淨重1043.74公克，取樣0.16公克鑑定用罄，驗後總淨重1043.58 公克，測得第三級毒品愷他命純度約96.% ，驗前總純質淨重1001.99公克。 （二）編號D5（1 包）經檢視為白色粉末，驗前毛重1.03公克，總淨重0.68公克，取樣0.13公克鑑定用罄，驗後淨重0.55公克，測得第三級毒品愷他命純度約96.%，驗前純質淨重0.65公克。 1.海巡署北部地區巡防局桃園機動查緝隊搜索扣押筆錄暨扣押物品目錄表（見偵6123卷一第186 至194 頁、第196至198 頁）。 2.內政部警政署刑事警察局鑑定書（見偵6123卷八第10 3至104 頁）。 3.交通部民用航空局航空醫務中心毒品鑑定書（見偵61 23 卷八第105 頁及反面）。  2 （疑似毒品）咖啡包56包（含包裝袋56只） 鑑定結果：經檢視均為黑色外包裝，外觀型態均相似，驗前總毛重849.56公克，總淨重782.36 公克，取樣1.26公克鑑定用罄，驗後總淨重781.1 公克，測得微量（純度未達1%）第二級毒品3,4-亞甲基雙氧苯基甲胺戊酮及第三級毒品氯甲基卡西酮等成分。   3 搖頭丸4顆（含袋4只） 鑑定結果： （一）粉紅色圓形錠劑2 粒，驗前總毛重1.1 公克，淨重0.645 公克，取樣0.0841公克，驗後淨重0.5609公克，驗出第二級毒品4-甲氧基安非他命、第三級毒品氯甲基卡西酮等成分。 （二）綠色圓形錠劑1 粒，驗前毛重0.534 公克，淨重0.311 公克，取樣0.0554公克，驗後淨重0.2556公克，驗出第二級毒品3,4-亞甲基雙氧安非他命成分。 （三）藍色圓形錠劑1 粒，驗前毛重0.519 公克，淨重0.313 公克，取樣0.0699公克，驗後淨重0.2431公克，驗出第二級毒品4-甲氧基安非他命、第三級毒品氯甲基卡西酮等成分。   4  手機9 支  與本案無關（未搭配本案犯行使用之門號）   5 K菸2支 與本案無關   6  K 盤含刮片1 組 同上   

附表八：
編號       物品名稱、數量           宣  告  內  容  1 ⑴扣案如附表四編號2 所示之毒品咖啡包10包 ⑵扣案如附表四編號3 所示之搖頭丸6 顆 ⑶扣案如附表七編號2 所示之（疑似毒品）咖啡包56包 ⑷扣案如附表七編號3 所示之搖頭丸4 顆 均沒收銷燬  2 ⑴扣案如附表三所示之愷他命11包 ⑵扣案如附表四編號1 所示之愷他命22包 ⑶扣案如附表五所示之疑似毒品咖啡包1 包 ⑷扣案如附表七編號1 所示之愷他命5 包 均沒收  3 扣案如附表四編號4 、5 所示之物 均沒收  4 未扣案犯罪所得新臺幣9萬2,700元（見附件：犯罪所得統計表） ⑴沒收主體：被告莊岳霖 ⑵沒收，於全部或一部不能沒收或不宜執行沒收時，追徵其價額  5 未扣案犯罪所得新臺幣1萬3,550元（見附件：犯罪所得統計表）  ⑴沒收主體：被告郭子豪 ⑵沒收，於全部或一部不能沒收或不宜執行沒收時，追徵其價額  6 未扣案犯罪所得新臺幣3萬1,650元（見附件：犯罪所得統計表） ⑴沒收主體：被告李中凱 ⑵沒收，於全部或一部不能沒收或不宜執行沒收時，追徵其價額  7 未扣案犯罪所得新臺幣2萬4,650元（見附件：犯罪所得統計表）  ⑴沒收主體：被告房乙翔 ⑵沒收，於全部或一部不能沒收或不宜執行沒收時，追徵其價額  8 未扣案犯罪所得新臺幣1,300元（見附件：犯罪所得統計表）  ⑴沒收主體：被告徐志豪 ⑵沒收，於全部或一部不能沒收或不宜執行沒收時，追徵其價額